【裁判字號】    99,上訴,1692
【裁判日期】    991201
【裁判案由】    違反毒品危害防制條例
【裁判全文】
臺灣高等法院臺中分院刑事判決        99年度上訴字第1692號
上  訴  人
即  被  告  蔡增洲
選任辯護人  林益輝律師
上  訴  人
即  被  告  李齊中
選任辯護人  林軍男律師
上列上訴人即被告等因違反毒品危害防制條例案件，不服臺灣臺
中地方法院99年度訴字第464號，中華民國99年7月6日第一審判
決（起訴案號：臺灣臺中地方法院檢察署98年度偵字第24989、
24991、27855、28416號、99年度偵字第1628、2366號及審判期
日言詞追加起訴），提起上訴，本院判決如下：
    主      文
上訴駁回。
    事實及理由
一、犯罪事實：
  (一)蔡增洲前因施用毒品案件，經臺灣臺中地方法院判處有期徒
    刑7月確定，於民國96年4月21日縮刑期滿執行完畢，仍不知
    警惕，明知海洛因業經公告列為毒品危害防制條例第2條第2
    項第1款所定之第一級毒品，不得非法持有、販賣，因其平
    日即有施用第一級毒品海洛因（下稱海洛因）之習慣，竟思
    利用販入海洛因後轉售可留取部分海洛因施用以營利之意圖
    ，持有易利信牌行動電話及門號0000000000號SIM卡作為販
    毒工具，並以該行動電話及門號SIM卡與欲購買海洛因之人
    聯絡後，蔡增洲即與上手綽號「阿海」、「好朋友」、「大
    哥」之成年人或綽號「阿中」即李齊中取得聯繫，嗣分別於
    附表一所示交易時間、交易地點，分別以附表一所示之交易
    方式及交易價格，由蔡增洲單獨或與欲購買海洛因之人一起
    至約定地點，再由蔡增洲轉交現款或取得海洛因後，再轉賣
    予欲購買海洛因之曾北煌、蕭文豪、徐世縣、蔡志勇等人，
    蔡增洲因此獲有留取部分海洛因施用之利益。
  (二)李齊中前因違反肅清煙毒條例、槍砲彈藥刀械管制條例、麻
    醉藥品管理條例等案件，分別經法院判處有期徒刑2年2月、
    3年6月、3年2月、7月、3月、5年3月確定，嗣經減刑（違反
    麻醉藥品管理條例所處有期徒刑5年3月除外），並定其應執
    行刑為有期徒刑7年3月、1年1月及1年9月確定，於96年7月1
    6日減刑期滿執行完畢（其後再接續執行另案判處之拘役10
    日），其亦不知警惕，明知海洛因及甲基安非他命分別為毒
    品危害防制條例第2條第2項第1、2款所規定列管之第一級毒
    品及第二級毒品，不得非法販賣、持有，竟基於販賣海洛因
    或販賣海洛因及第二級毒品甲基安非他命（下稱甲基安非他
    命）牟利之犯意，先向真實姓名、年籍不詳之成年人，販入
    不詳重量之海洛因及甲基安非他命後，或單獨或推由與之具
    有犯意聯絡之鄭明雄與欲購買海洛因、甲基安非他命之人進
    行交易。李齊中以行動電話門號0000000000號、0000000000
    號門號或0000000000號作為販毒工具，而與欲購買海洛因、
    甲基安非他命之人聯絡，再由李齊中本人，或由李齊中以面
    對面之方式或撥打行動電話0000000000號電話聯絡鄭明雄，
    由鄭明雄至約定地點交易之方式，與欲購買毒品之人交易收
    取現款以營利。並於附表一編號4、19至40及附表二所示交
    易時間、交易地點，分別以附表一編號4、19至40及附表二
    所示之交易方式及交易價格，販賣海洛因、甲基安非他命予
    蔡增洲，及販賣海洛因予蕭文豪、吳毓哲、徐世縣、李慧崎
    、張素鈺、王清棋、王永慶、陳羿騰、劉瑞、王志宏等人
    ；另由鄭明雄以行動電話門號0000000000號、0000000000號
    及0000000000號作為販毒工具，李齊中亦以行動電話門號00
    00000000號作為販毒工具，楊遵曉以行動電話門號00000000
    00號電話撥打前開鄭明雄或李齊中所使用之電話與其等聯絡
    後，由鄭明雄或李齊中至約定地點交易之方式，與楊遵曉交
    易收取現款以營利。並於附表三所示交易時間、交易地點，
    分別以附表三所示之交易方式及交易價格，販賣海洛因予楊
    遵曉。
  (三)嗣經臺灣臺中地方法院檢察署檢察官指揮內政部警政署臺中
    港務警察局實施通訊監察後，經警持法院核發之搜索票於98
    年10月15日15時許，在臺中縣沙鹿鎮○○路「成都餐廳」旁
    ，查獲駕駛車牌號碼4706-WB號自小客車前往該處與蔡增洲
    、曾北煌交易之鄭明雄（業經臺灣臺中地方法院判處應執行
    有期徒刑10年確定），在鄭明雄身上當場查獲交易價金新臺
    幣（下同）1000元，並在渠所駕駛之前揭車輛上扣得販毒聯
    絡工具附表五編號1、2手機各1支，在蔡增洲身上查獲販毒
    聯絡工具附表五編號4之手機1支，並在鄭明雄、李齊中共同
    居住之臺中縣梧棲鎮○○街52號內，扣得李齊中所有供附表
    一編號40販賣後所剩之海洛因8小包（鑑驗用餘淨重37.37公
    克）、分裝夾鍊袋14包、供附表二編號114販賣後所剩之甲
    基安非他命1小包（鑑驗用餘淨重0.138公克）、供前揭販賣
    海洛因及甲基安非他命所使用附表五編號5至9所示之物，及
    販賣毒品所得款43000元等物。
二、證據能力之說明：
  (一)按被告以外之人於偵查中向檢察官所為之陳述，除顯有不可
    信之情況者外，得為證據，刑事訴訟法第159條之1第2項定
    有明文，而該條之立法理由係認現階段刑事訴訟法規定檢察
    官代表國家偵查犯罪、實施公訴，依法其有訊問被告、證人
    及鑑定人之權，證人、鑑定人且須具結，而實務運作時，檢
    察官偵查中向被告以外之人所取得之陳述，原則上均能遵守
    法律規定，不致違法取供，其可信度極高，職是，被告以外
    之人前於偵查中已具結而為證述，除反對該項供述得具有證
    據能力之一方，已釋明「顯有不可信之情況」之理由外，即
    不宜遽指該證人於偵查中之陳述不具證據能力。次按被告以
    外之人（包括證人、鑑定人、告訴人、被害人及共同被告等
    ）於審判外之陳述雖不符刑事訴訟法第159條之1至之4等4條
    之規定，而經當事人於審判程序同意作為證據，法院審酌該
    言詞陳述或書面陳述作成時之情況，認為適當者，亦得為證
    據；當事人、代理人或辯護人於法院調查證據時，知有刑事
    訴訟法第159條第1項不得為證據之情形，而未於言詞辯論終
    結前聲明異議者，視為有前項之同意，同法第159條之5定有
    明文。立法意旨在於傳聞證據未經當事人之反對詰問予以核
    實，原則上先予排除。惟若當事人已放棄反對詰問權，於審
    判程序中表明同意該等傳聞證據可作為證據；或於言詞辯論
    終結前未聲明異議，基於尊重當事人對傳聞證據之處分權，
    及證據資料愈豐富，愈有助於真實發見之理念，且強化言詞
    辯論主義，使訴訟程序得以順暢進行，上開傳聞證據亦均具
    有證據能力。經查，本件理由欄所引用具有傳聞性質之證據
    資料，就證人鄭明雄、蔡增洲、蕭文豪、吳毓哲、徐世縣、
    李慧崎、張素鈺、王清棋、王永慶、陳羿騰、劉瑞、王志
    宏、楊遵曉等於偵查中在檢察官前所為之陳述，已經依法具
    結，另上訴人即被告（下稱被告）蔡增洲、李齊中及其辯護
    人復未曾提及檢察官在偵查時有何不法取供致證人證詞顯不
    可信之情事，是上開證人於偵查中之證述，自得採為本件證
    據，至其餘證據資料，被告等及其辯護人，於本院準備程序
    及審理期日，就該等證據資料之證據能力均表示同意作為證
    據或沒有意見，且迄至本案言詞辯論終結前，亦未聲明異議
    ，本院復查無違法不當取證或其他瑕疵，因認以之作為證據
    均屬適當，揆諸前揭規定與說明，均具有證據能力。
  (二)再按偵查犯罪機關依法定程序監聽之錄音，係以監聽之錄音
    帶為其調查犯罪所得之證據，司法警察依據監聽錄音結果予
    以翻譯而製作之通訊監察譯文，乃該監聽錄音帶內容之顯示
    ，屬於文書證據之一種。於被告或訴訟關係人對其譯文之真
    實性發生爭執或有所懷疑時，法院固應依刑事訴訟法第165
    條之1第2項之規定，勘驗該監聽錄音帶以踐行調查證據之程
    序，俾確認該錄音聲音是否為通訊者本人及其內容與通訊監
    察譯文之記載是否相符，或傳喚該通訊者為證據調查。倘被
    告或訴訟關係人對該通訊監察譯文之真實性並不爭執，即無
    勘驗辨認其錄音聲音之調查必要性，法院於審判期日如已踐
    行提示通訊監察譯文供當事人辨認或告以要旨，使其表示意
    見等程序並為辯論者，其所為之訴訟程序即無不合。本件卷
    附被告所持用之行動電話門號0000000000號、0000000000號
    、0000000000號電話通訊監察譯文，均係司法警察依法院核
    發通訊監察書所為合法監聽，再根據錄音結果予以翻譯製作
    而成，並有相關通訊監察書影本在卷可憑，而被告及選任辯
    護人對於該通訊監察譯文之真實性並不爭執，本院亦於審理
    期日踐行提示及告以要旨之程序，揆諸前揭說明，該通訊監
    察譯文應有證據能力。
三、認定犯罪事實所憑證據及理由：
  (一)被告李齊中於原審及本院準備程序、審理時，均自白確有附
    表一編號4、19至20、附表二、三之販賣海洛因及甲基安非
    他命，並指示被告鄭明雄協助販賣海洛因之犯行。
  (二)證人即共同被告鄭明雄於偵查及原審準備程序、審理時均自
    白附表一編號40、附表二編號45、121、133及附表三與被告
    李齊中共同販賣海洛因之犯行。
  (三)被告蔡增洲坦承確有於附表一編號2、3，5至18所示之時、
    地，向上手購買毒品海洛因，但都是伊與其他人合買，附表
    一編號4、19至40部分，伊雖有向李齊中聯絡購買海洛因，
    但如果伊有出錢的話伊就拿一半，沒有的話就是買毒的人自
    己拿去，然後分一點給伊共同施用等語，及其於偵訊時以證
    人身分所為之證詞，足以證明被告蔡增洲確有與被告李齊中
    聯絡及買賣海洛因及甲基安非他命，且除與李齊中交易外，
    亦曾與鄭明雄交易海洛因毒品之犯行。
  (四)證人曾北煌、蕭文豪、徐世縣及蔡志勇於偵訊及原審審理時
    所為之證詞，足以證明其4人確有透過被告蔡增洲向被告李
    齊中購買海洛因，曾北煌、蕭文豪部分並曾有1次係與被告
    李齊中聯絡後，由被告鄭明雄前往交易。
  (五)證人吳毓哲、李慧崎、張素鈺、王清棋、王永慶、陳羿騰、
    劉瑞、王志宏等人於偵查之證詞，足以證明其確以電話與
    被告李齊中聯絡後，向李齊中購買海洛因之犯行，吳毓哲部
    分並曾與鄭明雄交易過。
  (六)證人楊遵曉於偵查中之證詞，足以證明被告李齊中及鄭明雄
    曾販賣海洛因之犯行。
  (七)司法警察對被告蔡增洲、李齊中所持用行動電話門號000000
    0000號及0000000000號、0000000000號實施通訊監察，確於
    上開時間有與相關證人聯繫買賣海洛因及甲基安非他命之通
    話譯文，而此通話譯文並經相關證人於檢察官訊問時證述為
    買賣海洛因及甲基安非他命之過程無訛，有上開之通話譯文
    附卷可稽。
  (八)0000000000號、0000000000號、0000000000號及0000000000
    號電話之申裝人資料，及雙向通聯紀錄，足以證明被告蔡增
    洲、李齊中及鄭明雄確有與相關購買毒品者通話之事實。
  (九)98年9月26日在沙鹿就業服務站外，現場監錄鄭明雄販賣海
    洛因予吳毓哲之錄影畫面翻拍照片2張、司法警察製作被告
    蔡增洲、李齊中、鄭明雄等人交易地點地圖等，證明被告蔡
    增洲、李齊中及鄭明雄交易毒品之地點及情形。
  (十)本件為警所查扣之米黃色碎塊狀物7包及白色粉末其中之1包
    經送請法務部調查局鑑驗結果，確含第一級毒品海洛因成分
    （驗餘合計淨重37.37公克），此有法務部調查局98年11月
    13日調科壹字第09823030740號濫用藥物實驗室鑑定通知書1
    份可按；另扣案之透明結晶1包，確係第二級毒品甲基安非
    他命（驗餘淨重0.138公克），亦有行政院衛生署草屯療養
    院98年10月30日草療鑑字第0981000166號鑑定書1份附卷可
    稽；且有扣案之諾基亞手機（含0000000000號門號SIM卡）
    、三星牌手機（含0000000000號門號SIM卡）及易利信牌手
    機（含0000000000號門號SIM卡）各1支，電子磅秤1個、葡
    萄糖4包、毒品分裝工具小刀7支、大理石研磨板1塊、剪刀2
    支、分裝夾鍊袋14包等物，以及販賣毒品不法所得4萬4000
    元等物可憑，足以證明被告蔡增洲確有販賣海洛因、李齊中
    確有販賣海洛因、甲基安非他命之犯行。
  (十一)販賣毒品海洛因、甲基安非他命係違法行為，非可公然為之
    ，亦無公定價格，容易分裝並增減份量，而每次買賣之價量
    ，可能隨時依雙方關係深淺、資力、需求量及對行情之認知
    、來源是否充裕、查緝是否嚴緊、購買者被查獲時供述購買
    對象之可能風險之評估等，而異其標準，非可一概而論，從
    而販賣之利得，除行為人就販賣之價量俱臻明確供述外，委
    難察得實情，然販賣之人從價差或量差中牟利之方式雖異，
    其意圖營利之販賣行為則同一。復衡以近年來毒品之濫用，
    危害國民健康與社會安定日益嚴重，治安機關對於販賣或施
    用毒品之犯罪行為，無不嚴加查緝，已使毒品不易取得且物
    稀價昂，苟被告於有償交付海洛因、甲基安非他命予購毒者
    之交易過程中無利可圖，縱屬至愚，亦無甘冒被取締移送法
    辦判處重刑之危險而平白從事上開海洛因、甲基安非他命交
    易之理。是其販入之價格必較其出售之價格為低，而有從中
    賺取買賣價差或量差牟利之意圖及事實，應可合理認定。
  (十二)綜上所述，被告蔡增洲確有附表一所示之販賣海洛因之犯行
    ，被告李齊中亦確有與鄭明雄共同販賣海洛因，及有單獨販
    賣海洛因或販賣海洛因及甲基安非他命之犯行事證明確，被
    告蔡增洲、李齊中上揭販賣毒品犯行均足堪認定。
四、對於被告蔡增洲辯解本院的判斷：
    被告蔡增洲否認有販賣海洛因之犯行，辯稱：伊不認識附表
    一編號1與蕭文豪合資購毒之陳昱閎，當天也沒有賣毒品，
    附表一編號2、3，5至18所示之時、地，向上手購買毒品海
    洛因，但都是伊與其他人合買，或幫他人買，附表一編號4
    、19至40部分，伊雖有向李齊中聯絡購買海洛因，但如果伊
    有出錢的話伊就拿一半，沒有的話就是買毒的人自己拿去，
    他們會分一些給伊施用，伊並無販毒之意等語。經查：
  (一)證人蕭文豪於偵訊時已證稱：「（問：是否於本署偵辦陳昱
    閎遺棄致死案件時，有供稱98年7月8日《筆錄誤為98年7月
    18日》中午12點左右，用你的手機撥打0000000000號電話給
    洲仔跟他買海洛因？）有。（問：那次你跟他買2千元海洛
    因2 小包？）對。（問：你們約在何處交易？）西濱橋下。
    （問：蔡增洲說他只有看到你，沒有看到陳昱閎？）陳昱閎
    在車上，他是從我車子駕駛座那個方向，直接到我車邊跟我
    交易，我不知道他有無看到陳昱閎」等語。其於原審則證稱
    ：「我都是針對蔡增洲，不管他的毒品來源為何」等語，以
    證人蕭文豪與被告蔡增洲無特別交情情形，被告蔡增洲當無
    在沒有獲得任何好處下，甘冒刑責及花費電話費、時間之情
    形下，單純為證人蕭文豪尋覓販賣毒品之人之理。
  (二)證人蔡志勇於98年14月16日偵訊時證稱：「（問：98年9月8
    日下午3點多，你跟蔡增洲一起到蔡增洲家附近，跟1個男的
    買了2千元海洛因？）對。（問：是否你出錢買的？）對，
    蔡增洲自已先拿1點去用，剩下的才給我。（問：是否蔡增
    洲打電話幫你聯絡？）對，蔡增洲聯絡好，我才過去蔡增洲
    家找他」等語，足證被告蔡增洲確有因此獲得利益。又雖證
    人蔡志勇於原審時證稱：「（問：當時蔡增洲有無把海洛因
    拿一些去用？）我沒有注意看，我不知道。（問：偵查中你
    向檢察官陳稱是蔡增洲先拿一些去用，然後再拿給你，是否
    屬實？）那天我人很難過，聽不太清楚」等語，惟證人於偵
    訊時既已距離其購買毒品許久，應已無施用毒品神智不清之
    情形，其於原審審理時翻異前詞，顯係為迴護被告蔡增洲之
    詞，不足採信。
  (三)證人徐世縣於偵查中雖證稱：「比較多跟蔡增洲一起去跟李
    齊中拿海洛因，我跟蔡增洲一起跟李齊中拿海洛因好幾次，
    都是用蔡增洲的電話跟李齊中聯絡」等語，於原證稱：「（
    問：蔡增洲有無何好處？）我們是一起出資，各出500元去
    向李齊中買，有時候蔡增洲有錢的時候，因為我也沒有很多
    錢，所以我們就會一起出資購買，但我沒有很常用。（問：
    98年8月22日、8月25日，你有無向蔡增洲購買海洛因？）我
    們都是共同出資去買，我沒有向蔡增洲買過。（問：你有無
    給蔡增洲何好處？）無。我們是朋友。（問：你與蔡增洲認
    識多久？）認識沒幾年，因為我常常被關」等語，惟依被告
    蔡增洲之通聯譯文顯示（見98年度偵字第24989號卷第121頁
    至第168頁），平日證人徐世縣均少與被告蔡增洲聯絡，僅
    於需要施用毒品之時始與被告蔡增洲聯絡，且依其2人之聯
    絡內容可知，均係證人徐世縣需用毒品時，央求被告蔡增洲
    聯絡，完全未提及2人合買之情節，足認證人徐世縣所證其
    與蔡增洲共同出資合買等情，顯不足採信。
  (四)證人曾北煌於98年10月16日偵訊時證稱：「（問：你最後1
    次向蔡增洲買海洛因是何時的事？）我沒有向他買，是我拜
    託蔡增洲幫我買，這是98年10月15日上午11點多的時候，我
    跟蔡增洲一起到光大路附近那裡，是蔡增洲下去拿的，我沒
    有看到對方，我拿給蔡增洲1千元，蔡增洲拿1包海洛因給我
    ，這包海洛因我與蔡增洲一起施用，每次都是這樣。（問：
    你的意思是說每次蔡增洲幫你買毒品，你就會請蔡增洲一起
    施用？）對，就是一起用」等語，核與其於98年11月19日偵
    訊時所證稱：「（問：從何時開始透過蔡增洲幫你買海洛因
    ？）98年6、7月。（你們的模式？）我問蔡增洲有沒有空，
    看是我去他家，或是他來我家，有時候我載他，有時候他載
    我，我拿錢給蔡增洲，蔡增洲再跟他的上手聯絡，我們兩個
    一起去拿海洛因，到現場他自己下車去拿，再拿上車給我，
    是我出錢，我請蔡增洲施用，就是拿1千元，我請蔡增洲施
    用」等語相符。至其於原審時雖證稱：「（問：蔡增洲有無
    好處？）無。（問：既然無好處為何他要這麼做？）因我們
    是同莊的…（問：如果你們一起去買時，你有無分一點毒品
    給蔡增洲？）有時候有，有時候沒有，都是我自己分給他的
    ，我是看他如果有很難過的時候，我就主動會分他一點。（
    問：如果你託蔡增洲幫你買毒品時，他是否會從中抽取一點
    ，沒有告知你？）應該是不會，都是我自己拿給他的」等語
    ，惟證人曾北煌於同日審理時最初亦證稱：「（問：《提示
    偵訊筆錄》你於偵查中說每次蔡增洲幫你買毒品，你就請蔡
    增洲一起施用，是否屬實？）是。（問：98年7月26日16時
    許，在中棲路上某處，是否由蔡增洲向年籍不詳姓名之上手
    拿價值1千元的海洛因，並由他抽取少數海洛因後，再交給
    你？）我沒有說過他會抽取少數海洛因，我們拿到毒品後，
    我會先用，用完後我會拿一些給蔡增洲用，起訴書所載的其
    他地點、時間沒有錯」等語，且參之證人曾北煌只與被告蔡
    增洲同村關係，而無其他特別交情之情形，被告蔡增洲當無
    可能在沒有獲得任何好處下，甘冒刑責及花費電話費、時間
    之情形下，單純為證人曾北煌尋覓販賣毒品之人之理，故自
    應以證人曾北煌於偵訊之證詞較符常情，而可採信。至證人
    曾北煌雖於原審時證稱：「98年9月10、11、12、13、14、
    15日，大約一個星期的時間我都在服用解藥，沒有拿，一直
    到98年10月15日，這天我買了二次，一次是中午，一次是下
    午，這是我被查獲的那一次」等語，然依上開通聯譯文顯示
    ，證人曾北煌於98年9月14日18時24分之時，尚致電被告蔡
    增洲表示：「要跟你拜託一下，我先用，給他舒適才不會漏
    氣」等語，顯係與施用毒品有關，故證人曾北煌上揭之證詞
    尚不足採信，自無從為被告蔡增洲有利之認定，附此敘明。
  (五)參以被告蔡增洲於警詢時已坦承：伊如果販賣給別人的時候
    ，都會用吸管舀一些起來自己施用，伊沒有賺錢，只有賺到
    自己施用等語，於偵訊時亦供稱：伊幫曾北煌拿海洛因，曾
    北煌有分給伊，伊幫他們調海洛因，伊自己沒有錢可以施用
    ，他們都會請伊，分伊一點並共同施用等語，及被告李齊中
    於原審亦證稱：「（問：就你的所知，你是要賣毒品給蔡增
    洲、還是蔡增洲的朋友？）我都是針對蔡增洲，因我只認識
    蔡增洲」等語，足證被告蔡增洲確有從轉售海洛因過程中獲
    得免費施用海洛因之利益。故綜上所述，被告蔡增洲之上揭
    辯解，顯均屬事後卸責之詞，委無足採。
五、論罪科刑的理由：
  (一)按海洛因、甲基安非他命屬毒品危害防制條例第2條第2項第
    1、2款所定之第一、二級毒品，不得非法持有、販賣。故核
    被告蔡增洲就附表一所載犯行，係分別觸犯毒品危害防制條
    例第4條第1項之販賣第一級毒品罪；被告李齊中就附表一編
    號4、19至40、附表二（除編號47、56、75、114部分外）、
    附表三所犯，係分別觸犯毒品危害防制條例第4條第1項之販
    賣第一級毒品罪，就附表二編號47、56、75、114所示之四
    次犯行，係分別觸犯同條例第4條第1項、第2項之販賣第一
    級毒品、第二級毒品罪。
  (二)被告蔡增洲販賣上開海洛因，被告李齊中販賣上開海洛因、
    甲基安非他命前，分別持有海洛因或海洛因及甲基安非他命
    之低度行為，均為販賣之高度行為所吸收，均不另論罪。
  (三)按共同正犯之成立，祇須具有犯意之聯絡，行為之分擔，既
    不問犯罪動機起於何人，亦不必每一階段犯行，均經參與（
    最高法院34年上字第862號判例參照)。再者，共同實施犯罪
    行為之人，在合同意思範圍以內，各自分擔犯罪行為之一部
    ，相互利用他人之行為，以達其犯罪之目的者，即應對於全
    部所發生之結果，共同負責（最高法院28年上字第3110號判
    例參照）。本件如附表一編號40、附表二編號45、121、133
    ，及附表三部分，均係被告李齊中或鄭明雄與購毒者談好購
    買海洛因之電話後，由李齊中囑託鄭明雄交付海洛因並收取
    價金等情，業據被告李齊中及鄭明雄供述明確，則被告李齊
    中與鄭明雄就上開犯行間，顯互有販賣海洛因之犯意聯絡，
    並分別參與構成犯罪事實之一部，自屬分擔實施之犯罪行為
    ，應為共同正犯。又起訴書雖認附表一編號4、19至40部分
    ，被告蔡增洲亦與李齊中或李齊中及鄭明雄間有共犯之犯意
    聯絡，惟被告蔡增洲係因貪圖免費施用之利益，始與其上手
    （包括本案被告李齊中）聯絡後，或與證人曾北煌等人共同
    至約定交易處交易，或推由被告蔡增洲完成交易，再轉交予
    各該證人曾北煌、蕭文豪、徐世縣及蔡志勇等人，已如前述
    ，參以被告李齊中亦表示其如附表一所為針對的對象是被告
    蔡增洲等語，故本案應認係被告李齊中或其囑託之鄭明雄販
    賣毒品予被告蔡增洲，再由被告蔡增洲轉賣予各該證人無誤
    ，難認被告蔡增洲與被告李齊中及鄭明雄間有犯意聯絡或行
    為分擔，故起訴書此部分所認尚有誤會，附此敘明。
  (四)被告李齊中就附表二編號47、56、75、114所示之四次犯行
    ，均係同時販賣第一級毒品海洛因及販賣第二級毒品甲基安
    非他命予蔡增洲，均各係一行為而觸犯販賣第一級毒品罪及
    販賣第二級毒品罪之二罪名，為想像競合犯，各應依刑法第
    55條前段之規定，分別從一重依販賣第一級毒品罪處斷。又
    本件之被告等上開販賣毒品，均係接獲吸毒者各次來電或主
    動向其等表示欲購買毒品後，始進而為各該次毒品交易行為
    ，主觀上亦難認係出於一次決意，其等多次販賣第一級毒品
    之行為，依社會通念，認應為數罪之評價，始符刑罰公平原
    則，是被告蔡增洲、李齊中所犯如附表一、二、三所示各罪
    ，均屬犯意各別、行為互殊，應予分論併罰。
  (五)被告蔡增洲前因施用毒品案件，經法院判處有期徒刑7月，
    於96年4月21日縮刑期滿執行完畢，而被告李齊中前則因違
    反肅清煙毒條例、槍砲彈藥刀械管制條例、麻醉藥品管理條
    例等案件，分別經法院判處有期徒刑2年2月、3年6月、3年2
    月、7月、3月、5年3月確定，嗣經減刑並定其應執行刑為有
    期徒刑7年3月、1年1月及1年9月確定，於96年7月16日減刑
    期滿執行完畢，有臺灣高等法院被告前案紀錄表在卷可參，
    其2人前受有期徒刑之執行完畢後，5年內故意再犯本件有期
    徒刑以上之各罪，均為累犯，除法定本刑為死刑、無期徒刑
    部分，依刑法第64條第1項、第65條第1項規定不得加重外，
    其餘併科罰金刑部分，依刑法第47條第1項之規定，分別加
    重其刑。
  (六)被告李齊中行為後，於偵查中因未到案，經原審審理通緝後
    ，始於99年4月25日為警緝獲並坦承全部犯行，自不合於毒
    品危害防制條例第17條第2項於偵查及審理中均自白減輕其
    刑之規定；又被告蔡增洲於審理時已否認犯行，亦不合於該
    條項減刑之規定。再按刑法第59條規定犯罪之情狀顯可憫恕
    者，得酌量減輕其刑，其所謂「犯罪之情狀」，與同法第57
    條規定科刑時應審酌之一切情狀，並非有截然不同之領域，
    於裁判上酌減其刑時，應就犯罪一切情狀（包括第57條所列
    舉之10款事項），予以全盤考量，審酌其犯罪有無可憫恕之
    事由（即有無特殊之原因與環境，在客觀上足以引起一般同
    情，以及宣告法定低度刑，是否猶嫌過重等等），以為判斷
    。而毒品危害防制條例第4條第1項規定之法定刑為「死刑、
    無期徒刑」，刑度極重。然同為販賣第一級毒品之人，其原
    因動機不一，犯罪情節未必盡同，或有大盤毒梟者，亦有中
    、小盤之分，甚或僅止於吸毒者友儕間為求互通有無之有償
    轉讓者亦有之，其販賣行為所造成危害社會之程度自屬有異
    ，法律科處此類犯罪，所設之法定最低本刑卻不可謂不重。
    為達懲儆被告，並可達防衛社會之目的者，自非不可依客觀
    之犯行與主觀之惡性二者加以考量其情狀，是否有可憫恕之
    處，適用刑法第59條之規定酌量減輕其刑，期使個案裁判之
    量刑，能斟酌至當，符合比例原則。本件依被告蔡增洲係貪
    圖免費施用海洛因之利益，始販賣第一級毒品海洛因之對象
    為曾北煌、蕭文豪、徐世縣及蔡志勇4人，且販賣之量均僅5
    百元至2千元不等，較諸長期以販毒營生之集團或大盤毒梟
    而言，顯屬小額之零星買賣，對社會治安之危害，自非達罪
    無可赦之嚴重程度；另被告李齊中雖於本案居於主犯之地位
    ，且販賣次數眾多，並兼及於海洛因及甲基安非他命，惟審
    酌被告李齊中販賣毒品之時間非長、除附表二編號131之金
    額為6千元較為龐大外，其餘各次均僅數百元至數千元不等
    ，且犯後已坦承全部犯行，尚有悔意，認尚無需處以無期徒
    刑隔離社會之程度，故被告蔡增洲、李齊中犯罪情狀在客觀
    上尚堪憫恕，科以上開刑度仍嫌過重，爰對被告蔡增洲、李
    齊中均依刑法第59條規定，各予酌量減輕其刑，並就前開罰
    金加重其刑部分，依刑法第71條第1項規定，先加後減之。
  (七)本件起訴書認犯罪事實內雖未提及鄭明雄有參與附表一之行
    為，惟附表一編號40部分已有敘及，且雖亦未論及被告李齊
    中附表三編號1之犯行，惟公訴人於原審審理時已當庭追加
    起訴，本院自應併予審理，又起訴書附表二編號14及15間，
    編號27及29間，犯罪時、地均屬相同，顯係贅載，並經公訴
    人當庭表示應予刪除，均併予敘明。
  (八)原審依上述事證，適用前述法條及刑法第11條、第28條、第
    51條第5款、第38條第1項第2款之規定，並審酌被告蔡增洲
    、李齊中均無視於國家對於杜絕毒品及禁藥犯罪之禁令，為
    貪圖不法利益，鋌而走險販毒，戕害國民身心健康，本案各
    次販賣第一、二級毒品不法之金額及危害社會治安之情節，
    再兼衡酌被告李齊中就本案各次販賣毒品犯後尚知醒悟而坦
    承犯行之態度，及被告蔡增洲否認犯行，暨其2人之智識程
    度、犯罪之動機、目的、手段等一切情狀，分別量處如附表
    一至三（宣告刑欄）所示之刑，並分別定其應執行之刑；且
    說明扣案附表四編號1、2所示之毒品，依毒品危害防制條例
    第18條第1項前段之規定，分別於附表一編號40、附表二編
    號114所示宣告刑欄諭知沒收銷燬之、扣案如附表五所示之
    物及販毒所得，依毒品危害防制條例第19條第1項之規定，
    於相關各次販毒犯行時宣告沒收，而未扣案附掛門號000000
    0000號、0000000000號行動電話2支（各含門號SIM卡）併予
    沒收，如全部或一部不能沒收時，對被告李齊中及鄭明雄連
    帶追徵其價額，未扣案附掛門號0000000000號行動電話1支
    （含門號SIM卡）沒收，如全部或一部不能沒收時，對被告
    李齊中追徵其價額，並就李齊中尚未查扣之販毒所得177000
    元部分予以沒收，及被告蔡增洲就附表一販賣毒品之所得共
    為42700元亦予以沒收，如全部或一部不能沒收時，均各以
    其財產抵償之；另亦說明為警查扣含海洛因之香菸1支、氟
    硝西泮2顆（俗稱FM2）、安非他命吸食器1個、吸管3支、夾
    子1支、注射針筒81支、注射用水25瓶及另1支易利信行動電
    話不為沒收之理由。經核原審認事用法均無不合，其量刑及
    所定之執行刑亦屬妥適，被告蔡增洲、李齊中上訴意旨雖以
    前揭情詞置辯，且以原審量刑過重為由，請求輕判云云。惟
    被告蔡增洲所辯不足採，已如前述，且按刑罰之量定，屬法
    院自由裁量之職權行使，應審酌刑法第57條所列各款事由及
    一切情狀，為酌量輕重之標準，並非漫無限制；量刑輕重係
    屬事實審法院得依職權自由裁量之事項，苟已斟酌刑法第57
    條各款所列情狀而未逾越法定刑度，不得遽指為違法；且在
    同一犯罪事實與情節，如別無其他加重或減輕之原因，下級
    審量定之刑，亦無過重或失輕之不當情形，則上級審法院對
    下級審法院之職權行使，原則上應予尊重（最高法院72年臺
    上字第6696號、75年臺上字第7033號判例及85年度臺上字第
    2446號判決意旨參照）。原審以被告蔡增洲、李齊中罪證明
    確，且具體斟酌並詳細說明刑法第57條科刑之依據而分別為
    量定如原判決主文所示之刑，經核其量刑及所定應執行刑均
    未逾越法定刑度，亦未偏執一端而有失之過重或過輕之情，
    且被告蔡增洲雖僅係貪圖從轉售海洛因過程中獲得免費施用
    海洛因之利益，然其販毒次數達40次之多，被告李齊中販毒
    次數更高達170餘次，是原審分別量定被告蔡增洲應執行有
    期徒刑18年、被告李齊中應執行有期徒刑30年，自難認有何
    不當之處，依上開最高法院判例、判決意旨，不得遽指為違
    法。被告蔡增洲、李齊中仍執前詞置辯並請求輕判，自不足
    採，其等上訴為無理由，均應予駁回。
六、適用的法律：刑事訴訟法第368條。
本案經檢察官陳佳琳到庭執行職務。
中    華    民    國    99    年    12    月    1     日
            刑事第二庭    審判長法  官  邱  顯  祥
                                法  官  姚  勳  昌
                                法  官  張  國  忠
以上正本證明與原本無異。
如不服本判決應於收受送達後10日內向本院提出上訴書狀，其未
敘述上訴之理由者，並得於提起上訴後10日內向本院補提理由書
（均須按他造當事人之人數附繕本）「切勿逕送上級法院」。

                                書記官  卓  佳  儀
中    華    民    國    99    年    12    月    1     日
附表一
┌─┬──┬────┬───┬───────┬────┬─────────┐
│編│交易│交易地點│購毒者│交  易  方 式 │交易價格│被告所犯罪名及處刑│
│號│時間│        │      │              │（新台幣│  （宣  告  刑）  │
│  │    │        │      │              │）      │                  │
├─┼──┼────┼───┼───────┼────┼─────────┤
│1 │98年│臺中縣梧│蕭文豪│蕭文豪以其所持│2000元  │蔡增洲販賣第一級毒│
│  │7月8│棲鎮西濱│      │用之0000000000│        │品，累犯，處有期徒│
│  │日12│橋下    │      │號電話撥打0931│        │刑拾伍年肆月。扣案│
│  │時許│        │      │671282號電話與│        │如附表五編號4所示 │
│  │    │        │      │綽號「周仔」之│        │之物沒收之；未扣案│
│  │    │        │      │蔡增洲連絡後，│        │販賣第一級毒品所得│
│  │    │        │      │約定交易時間、│        │新臺幣貳仟元沒收之│
│  │    │        │      │地點，由蕭文豪│        │，如全部或一部不能│
│  │    │        │      │與陳昱閎各出資│        │沒收時，以其財產抵│
│  │    │        │      │1000元共計2000│        │償之。            │
│  │    │        │      │元，向蔡增洲購│        │                  │
│  │    │        │      │買海洛因2 小包│        │                  │
│  │    │        │      │。            │        │                  │
├─┼──┼────┼───┼───────┼────┼─────────┤
│2 │98年│臺中縣梧│曾北煌│曾北煌以其所持│500元（ │蔡增洲販賣第一級毒│
│  │7月 │棲鎮大庄│      │用之0000000000│起訴書誤│品，累犯，處有期徒│
│  │23日│里梧棲鎮│      │號電話撥打0931│為1000元│刑拾伍年肆月。扣案│
│  │17時│農會前  │      │671282號電話與│）      │如附表五編號4所示 │
│  │48分│        │      │蔡增洲聯絡後，│        │之物沒收之；未扣案│
│  │許  │        │      │由蔡增洲帶同曾│        │販賣第一級毒品所得│
│  │    │        │      │北煌前往約定地│        │新臺幣伍佰元沒收之│
│  │    │        │      │點，由蔡增洲下│        │，如全部或一部不能│
│  │    │        │      │車與真實姓名年│        │沒收時，以其財產抵│
│  │    │        │      │籍不詳之上手交│        │償之。            │
│  │    │        │      │易，並交付曾北│        │                  │
│  │    │        │      │煌所給價金1000│        │                  │
│  │    │        │      │元，蔡增洲完成│        │                  │
│  │    │        │      │交易後，從中抽│        │                  │
│  │    │        │      │取少許海洛因施│        │                  │
│  │    │        │      │用，其餘海洛因│        │                  │
│  │    │        │      │交付予曾北煌。│        │                  │
├─┼──┼────┼───┼───────┼────┼─────────┤
│3 │98年│臺中縣梧│曾北煌│曾北煌以其所持│1000元（│蔡增洲販賣第一級毒│
│  │7月 │棲鎮中棲│      │用之0000000000│起訴書漏│品，累犯，處有期徒│
│  │26日│路上某處│      │號電話撥打0931│未記載）│刑拾伍年肆月。扣案│
│  │16時│        │      │671282號電話與│        │如附表五編號4所示 │
│  │許  │        │      │蔡增洲聯絡後，│        │之物沒收之；未扣案│
│  │    │        │      │由蔡增洲前往不│        │販賣第一級毒品所得│
│  │    │        │      │詳地點，與真實│        │新臺幣壹仟元沒收之│
│  │    │        │      │姓名年籍不詳之│        │，如全部或一部不能│
│  │    │        │      │上手交易，並交│        │沒收時，以其財產抵│
│  │    │        │      │付曾北煌所給價│        │償之。            │
│  │    │        │      │金1000元，蔡增│        │                  │
│  │    │        │      │洲完成交易後，│        │                  │
│  │    │        │      │從中抽取少許海│        │                  │
│  │    │        │      │洛因施用，其餘│        │                  │
│  │    │        │      │拿至中棲路曾北│        │                  │
│  │    │        │      │煌公司交付給曾│        │                  │
│  │    │        │      │北煌。        │        │                  │
├─┼──┼────┼───┼───────┼────┼─────────┤
│4 │98年│臺中縣梧│徐世縣│徐世縣以095326│1000元  │蔡增洲販賣第一級毒│
│  │7月 │棲鎮臨港│      │6083號電話撥打│        │品，累犯，處有期徒│
│  │27日│路靠近臺│      │0000000000號電│        │刑拾伍年肆月。扣案│
│  │上午│中港標誌│      │話與蔡增洲聯絡│        │如附表五編號4所示 │
│  │10時│塔之麵包│      │後，由蔡增洲帶│        │之物沒收之；未扣案│
│  │34分│店      │      │同徐世縣前往約│        │販賣第一級毒品所得│
│  │許  │        │      │定交易地點，向│        │新臺幣壹仟元沒收之│
│  │    │        │      │李齊中購買海洛│        │，如全部或一部不能│
│  │    │        │      │因，李齊中並當│        │沒收時，以其財產抵│
│  │    │        │      │場取得販毒價金│        │償之。            │
│  │    │        │      │1000元，再由蔡│        │李齊中販賣第一級毒│
│  │    │        │      │增洲轉交予徐世│        │品，累犯，處有期徒│
│  │    │        │      │縣。          │        │刑拾伍年肆月。扣案│
│  │    │        │      │              │        │附表五編號5至9所示│
│  │    │        │      │              │        │之物均沒收之；未扣│
│  │    │        │      │              │        │案販賣第一級毒品所│
│  │    │        │      │              │        │得新臺幣壹仟元沒收│
│  │    │        │      │              │        │之，如全部或一部不│
│  │    │        │      │              │        │能沒收時，以其財產│
│  │    │        │      │              │        │抵償之。          │
├─┼──┼────┼───┼───────┼────┼─────────┤
│5 │98年│臺中縣梧│蕭文豪│蕭文豪以其所持│1500元  │蔡增洲販賣第一級毒│
│  │7月 │棲鎮童綜│      │用之0000000000│        │品，累犯，處有期徒│
│  │27日│合醫院旁│      │號電話撥打0931│        │刑拾伍年肆月。扣案│
│  │12時│水果行  │      │671282號電話與│        │如附表五編號4所示 │
│  │許  │        │      │蔡增洲連絡後，│        │之物沒收之；未扣案│
│  │    │        │      │蔡增洲帶同蕭文│        │販賣第一級毒品所得│
│  │    │        │      │豪前往約定地點│        │新臺幣壹仟伍佰元沒│
│  │    │        │      │，由蔡增洲與真│        │收之，如全部或一部│
│  │    │        │      │實姓名年籍不詳│        │不能沒收時，以其財│
│  │    │        │      │綽號「大哥」之│        │產抵償之。        │
│  │    │        │      │人當場交易，並│        │                  │
│  │    │        │      │交付蕭文豪所給│        │                  │
│  │    │        │      │價金1500元，蔡│        │                  │
│  │    │        │      │增洲完成交易後│        │                  │
│  │    │        │      │，從中抽取部分│        │                  │
│  │    │        │      │海洛因施用，其│        │                  │
│  │    │        │      │餘海洛因交付予│        │                  │
│  │    │        │      │蕭文豪。      │        │                  │
│  │    │        │      │              │        │                  │
├─┼──┼────┼───┼───────┼────┼─────────┤
│6 │98年│臺中縣梧│曾北煌│曾北煌以其所持│1000元  │蔡增洲販賣第一級毒│
│  │7月 │棲鎮某處│      │用之0000000000│        │品，累犯，處有期徒│
│  │30日│        │      │號電話撥打0931│        │刑拾伍年肆月。扣案│
│  │17時│        │      │671282號電話與│        │如附表五編號4所示 │
│  │許  │        │      │蔡增洲聯絡後，│        │之物沒收之；未扣案│
│  │    │        │      │由蔡增洲帶同曾│        │販賣第一級毒品所得│
│  │    │        │      │北煌前往約定地│        │新臺幣壹仟元沒收之│
│  │    │        │      │點，由蔡增洲下│        │，如全部或一部不能│
│  │    │        │      │車與真實姓名年│        │沒收時，以其財產抵│
│  │    │        │      │籍不詳之上手交│        │償之。            │
│  │    │        │      │易，並交付曾北│        │                  │
│  │    │        │      │煌所給價金1000│        │                  │
│  │    │        │      │元，蔡增洲完成│        │                  │
│  │    │        │      │交易後，從中抽│        │                  │
│  │    │        │      │取少許海洛因施│        │                  │
│  │    │        │      │用，其餘海洛因│        │                  │
│  │    │        │      │交付予曾北煌。│        │                  │
├─┼──┼────┼───┼───────┼────┼─────────┤
│7 │98年│臺中縣梧│曾北煌│曾北煌以其所持│1000元  │蔡增洲販賣第一級毒│
│  │7月 │棲鎮文昌│      │用之0000000000│        │品，累犯，處有期徒│
│  │31日│路350號 │      │號電話撥打0931│        │刑拾伍年肆月。扣案│
│  │20時│臺中港區│      │671282號電話與│        │如附表五編號4所示 │
│  │許  │綜合體育│      │蔡增洲聯絡後，│        │之物沒收之；未扣案│
│  │    │館      │      │由蔡增洲前往不│        │販賣第一級毒品所得│
│  │    │        │      │詳地點，與真實│        │新臺幣壹仟元沒收之│
│  │    │        │      │姓名年籍不詳之│        │，如全部或一部不能│
│  │    │        │      │上手交易，並交│        │沒收時，以其財產抵│
│  │    │        │      │付曾北煌所給價│        │償之。            │
│  │    │        │      │金1000元，蔡增│        │                  │
│  │    │        │      │洲完成交易後，│        │                  │
│  │    │        │      │從中抽取少許海│        │                  │
│  │    │        │      │洛因施用，其餘│        │                  │
│  │    │        │      │海洛因拿到臺中│        │                  │
│  │    │        │      │港區綜合體育館│        │                  │
│  │    │        │      │交付予曾北煌。│        │                  │
├─┼──┼────┼───┼───────┼────┼─────────┤
│8 │98年│同上    │曾北煌│曾北煌以其所持│1000元  │蔡增洲販賣第一級毒│
│  │8月1│        │      │用之0000000000│        │品，累犯，處有期徒│
│  │日9 │        │      │號電話撥打0931│        │刑拾伍年肆月。扣案│
│  │時35│        │      │671282號電話與│        │如附表五編號4所示 │
│  │分許│        │      │蔡增洲聯絡後，│        │之物沒收之；未扣案│
│  │    │        │      │由蔡增洲前往不│        │販賣第一級毒品所得│
│  │    │        │      │詳地點，與真實│        │新臺幣壹仟元沒收之│
│  │    │        │      │姓名年籍不詳之│        │，如全部或一部不能│
│  │    │        │      │上手交易，並交│        │沒收時，以其財產抵│
│  │    │        │      │付曾北煌所給價│        │償之。            │
│  │    │        │      │金1000元，蔡增│        │                  │
│  │    │        │      │洲完成交易後，│        │                  │
│  │    │        │      │從中抽取少許海│        │                  │
│  │    │        │      │洛因施用，其餘│        │                  │
│  │    │        │      │海洛因拿到臺中│        │                  │
│  │    │        │      │港區綜合體育館│        │                  │
│  │    │        │      │交付予曾北煌。│        │                  │
├─┼──┼────┼───┼───────┼────┼─────────┤
│9 │98年│同上    │曾北煌│曾北煌以其所持│1000元  │蔡增洲販賣第一級毒│
│  │8月2│        │      │用之0000000000│        │品，累犯，處有期徒│
│  │日16│        │      │號電話撥打0931│        │刑拾伍年肆月。扣案│
│  │時36│        │      │671282號電話與│        │如附表五編號4所示 │
│  │分許│        │      │蔡增洲聯絡後，│        │之物沒收之；未扣案│
│  │    │        │      │由蔡增洲前往不│        │販賣第一級毒品所得│
│  │    │        │      │詳地點，與真實│        │新臺幣壹仟元沒收之│
│  │    │        │      │姓名年籍不詳之│        │，如全部或一部不能│
│  │    │        │      │上手交易，並交│        │沒收時，以其財產抵│
│  │    │        │      │付曾北煌所給價│        │償之。            │
│  │    │        │      │金1000元，蔡增│        │                  │
│  │    │        │      │洲完成交易後，│        │                  │
│  │    │        │      │從中抽取少許海│        │                  │
│  │    │        │      │洛因施用，其餘│        │                  │
│  │    │        │      │海洛因拿到臺中│        │                  │
│  │    │        │      │港區綜合體育館│        │                  │
│  │    │        │      │交付予曾北煌。│        │                  │
├─┼──┼────┼───┼───────┼────┼─────────┤
│10│98年│同上    │曾北煌│曾北煌以其所持│1000元  │蔡增洲販賣第一級毒│
│  │8月2│        │      │用之0000000000│        │品，累犯，處有期徒│
│  │日20│        │      │號電話撥打0931│        │刑拾伍年肆月。扣案│
│  │時許│        │      │671282號電話與│        │如附表五編號4所示 │
│  │    │        │      │蔡增洲聯絡後，│        │之物沒收之；未扣案│
│  │    │        │      │由蔡增洲前往梧│        │販賣第一級毒品所得│
│  │    │        │      │棲鎮某處，與真│        │新臺幣壹仟元沒收之│
│  │    │        │      │實姓名年籍不詳│        │，如全部或一部不能│
│  │    │        │      │之上手交易，並│        │沒收時，以其財產抵│
│  │    │        │      │交付曾北煌所給│        │償之。            │
│  │    │        │      │價金1000元，蔡│        │                  │
│  │    │        │      │增洲完成交易後│        │                  │
│  │    │        │      │，從中抽取少許│        │                  │
│  │    │        │      │海洛因施用，其│        │                  │
│  │    │        │      │餘海洛因拿到臺│        │                  │
│  │    │        │      │中港區綜合體育│        │                  │
│  │    │        │      │館交付予曾北煌│        │                  │
│  │    │        │      │。            │        │                  │
├─┼──┼────┼───┼───────┼────┼─────────┤
│11│98年│同上    │曾北煌│曾北煌以其所持│1000元  │蔡增洲販賣第一級毒│
│  │8月3│        │      │用之0000000000│        │品，累犯，處有期徒│
│  │日16│        │      │號電話撥打0931│        │刑拾伍年肆月。扣案│
│  │時47│        │      │671282號電話與│        │如附表五編號4所示 │
│  │分許│        │      │蔡增洲聯絡後，│        │之物沒收之；未扣案│
│  │    │        │      │由蔡增洲前往不│        │販賣第一級毒品所得│
│  │    │        │      │詳地點，與真實│        │新臺幣壹仟元沒收之│
│  │    │        │      │姓名年籍不詳之│        │，如全部或一部不能│
│  │    │        │      │上手交易，並交│        │沒收時，以其財產抵│
│  │    │        │      │付曾北煌所給價│        │償之。            │
│  │    │        │      │金1000元，蔡增│        │                  │
│  │    │        │      │洲完成交易後，│        │                  │
│  │    │        │      │從中抽取少許海│        │                  │
│  │    │        │      │洛因施用，其餘│        │                  │
│  │    │        │      │海洛因拿到臺中│        │                  │
│  │    │        │      │港區綜合體育館│        │                  │
│  │    │        │      │交付予曾北煌。│        │                  │
├─┼──┼────┼───┼───────┼────┼─────────┤
│12│98年│同上    │曾北煌│曾北煌以其所持│1000元  │蔡增洲販賣第一級毒│
│  │8月4│        │      │用之0000000000│        │品，累犯，處有期徒│
│  │日16│        │      │號電話撥打0931│        │刑拾伍年肆月。扣案│
│  │時50│        │      │671282號電話與│        │如附表五編號4所示 │
│  │分許│        │      │蔡增洲聯絡後，│        │之物沒收之；未扣案│
│  │    │        │      │由蔡增洲前往不│        │販賣第一級毒品所得│
│  │    │        │      │詳地點，與真實│        │新臺幣壹仟元沒收之│
│  │    │        │      │姓名年籍不詳之│        │，如全部或一部不能│
│  │    │        │      │上手交易，並交│        │沒收時，以其財產抵│
│  │    │        │      │付曾北煌所給價│        │償之。            │
│  │    │        │      │金1000元，蔡增│        │                  │
│  │    │        │      │洲完成交易後，│        │                  │
│  │    │        │      │從中抽取少許海│        │                  │
│  │    │        │      │洛因施用，其餘│        │                  │
│  │    │        │      │海洛因拿到臺中│        │                  │
│  │    │        │      │港區綜合體育館│        │                  │
│  │    │        │      │交付予曾北煌。│        │                  │
├─┼──┼────┼───┼───────┼────┼─────────┤
│13│98年│臺中縣梧│曾北煌│曾北煌以其所持│1000元  │蔡增洲販賣第一級毒│
│  │8月5│棲鎮綽號│      │用之0000000000│        │品，累犯，處有期徒│
│  │日13│「阿西」│      │號電話撥打0931│        │刑拾伍年肆月。扣案│
│  │時許│之友人住│      │671282號電話與│        │如附表五編號4所示 │
│  │    │處前    │      │蔡增洲聯絡後，│        │之物沒收之；未扣案│
│  │    │        │      │由蔡增洲前往不│        │販賣第一級毒品所得│
│  │    │        │      │詳地點，與真實│        │新臺幣壹仟元沒收之│
│  │    │        │      │姓名年籍不詳之│        │，如全部或一部不能│
│  │    │        │      │上手交易，並交│        │沒收時，以其財產抵│
│  │    │        │      │付曾北煌所給價│        │償之。            │
│  │    │        │      │金1000元，蔡增│        │                  │
│  │    │        │      │洲完成交易後，│        │                  │
│  │    │        │      │從中抽取少許海│        │                  │
│  │    │        │      │洛因施用，其餘│        │                  │
│  │    │        │      │海洛因拿到臺中│        │                  │
│  │    │        │      │縣梧棲鎮交付予│        │                  │
│  │    │        │      │曾北煌。      │        │                  │
├─┼──┼────┼───┼───────┼────┼─────────┤
│14│98年│臺中縣梧│曾北煌│曾北煌以其所持│1000元  │蔡增洲販賣第一級毒│
│  │8月6│棲鎮蔡增│      │用之0000000000│        │品，累犯，處有期徒│
│  │日22│洲住處附│      │號電話撥打0931│        │刑拾伍年肆月。扣案│
│  │時許│近路邊  │      │671282號電話與│        │如附表五編號4所示 │
│  │    │        │      │蔡增洲聯絡後，│        │之物沒收之；未扣案│
│  │    │        │      │由蔡增洲前往不│        │販賣第一級毒品所得│
│  │    │        │      │詳地點，與真實│        │新臺幣壹仟元沒收之│
│  │    │        │      │姓名年籍不詳之│        │，如全部或一部不能│
│  │    │        │      │上手交易，並交│        │沒收時，以其財產抵│
│  │    │        │      │付曾北煌所給價│        │償之。            │
│  │    │        │      │金1000元，蔡增│        │                  │
│  │    │        │      │洲完成交易後，│        │                  │
│  │    │        │      │從中抽取少許海│        │                  │
│  │    │        │      │洛因施用，其餘│        │                  │
│  │    │        │      │海洛因拿到住處│        │                  │
│  │    │        │      │附近路邊交付予│        │                  │
│  │    │        │      │曾北煌。      │        │                  │
├─┼──┼────┼───┼───────┼────┼─────────┤
│15│98年│臺中縣梧│曾北煌│曾北煌以其所持│1000元  │蔡增洲販賣第一級毒│
│  │8月7│棲鎮某處│      │用之0000000000│        │品，累犯，處有期徒│
│  │日13│貨櫃前  │      │號電話撥打0931│        │刑拾伍年肆月。扣案│
│  │時45│        │      │671282號電話與│        │如附表五編號4所示 │
│  │分許│        │      │蔡增洲聯絡後，│        │之物沒收之；未扣案│
│  │    │        │      │由蔡增洲前往不│        │販賣第一級毒品所得│
│  │    │        │      │詳地點，與真實│        │新臺幣壹仟元沒收之│
│  │    │        │      │姓名年籍不詳之│        │，如全部或一部不能│
│  │    │        │      │上手交易，並交│        │沒收時，以其財產抵│
│  │    │        │      │付曾北煌所給價│        │償之。            │
│  │    │        │      │金1000元，蔡增│        │                  │
│  │    │        │      │洲完成交易後，│        │                  │
│  │    │        │      │從中抽取少許海│        │                  │
│  │    │        │      │洛因施用，其餘│        │                  │
│  │    │        │      │海洛因拿到臺中│        │                  │
│  │    │        │      │縣梧棲鎮某處貨│        │                  │
│  │    │        │      │櫃前交付予曾北│        │                  │
│  │    │        │      │煌。          │        │                  │
├─┼──┼────┼───┼───────┼────┼─────────┤
│16│98年│臺中縣梧│曾北煌│曾北煌以其所持│1000元  │蔡增洲販賣第一級毒│
│  │8月 │棲鎮被告│      │用之0000000000│        │品，累犯，處有期徒│
│  │13日│住處    │      │號電話撥打0931│        │刑拾伍年肆月。扣案│
│  │15時│        │      │671282號電話與│        │如附表五編號4所示 │
│  │許  │        │      │蔡增洲聯絡後，│        │之物沒收之；未扣案│
│  │    │        │      │由蔡增洲前往不│        │販賣第一級毒品所得│
│  │    │        │      │詳地點，與真實│        │新臺幣壹仟元沒收之│
│  │    │        │      │姓名年籍不詳之│        │，如全部或一部不能│
│  │    │        │      │上手交易，並交│        │沒收時，以其財產抵│
│  │    │        │      │付曾北煌所給價│        │償之。            │
│  │    │        │      │金1000元，蔡增│        │                  │
│  │    │        │      │洲完成交易後，│        │                  │
│  │    │        │      │從中抽取少許海│        │                  │
│  │    │        │      │洛因施用，其餘│        │                  │
│  │    │        │      │海洛因拿到住處│        │                  │
│  │    │        │      │交付予曾北煌。│        │                  │
├─┼──┼────┼───┼───────┼────┼─────────┤
│17│98年│臺中縣梧│曾北煌│曾北煌以其所持│1000元  │蔡增洲販賣第一級毒│
│  │8月 │棲鎮立德│      │用之0000000000│        │品，累犯，處有期徒│
│  │14日│街曾北煌│      │號電話撥打0931│        │刑拾伍年肆月。扣案│
│  │14時│住處    │      │671282號電話與│        │如附表五編號4所示 │
│  │46分│        │      │蔡增洲聯絡後，│        │之物沒收之；未扣案│
│  │許  │        │      │由蔡增洲前往不│        │販賣第一級毒品所得│
│  │    │        │      │詳地點，與真實│        │新臺幣壹仟元沒收之│
│  │    │        │      │姓名年籍不詳之│        │，如全部或一部不能│
│  │    │        │      │上手交易，並交│        │沒收時，以其財產抵│
│  │    │        │      │付曾北煌所給價│        │償之。            │
│  │    │        │      │金1000元，蔡增│        │                  │
│  │    │        │      │洲完成交易後，│        │                  │
│  │    │        │      │從中抽取少許海│        │                  │
│  │    │        │      │洛因施用，其餘│        │                  │
│  │    │        │      │海洛因拿到曾北│        │                  │
│  │    │        │      │煌住處交付予曾│        │                  │
│  │    │        │      │北煌。        │        │                  │
├─┼──┼────┼───┼───────┼────┼─────────┤
│18│98年│臺中縣沙│曾北煌│曾北煌以其所持│1000元  │蔡增洲販賣第一級毒│
│  │8月 │鹿鎮蔡增│      │用之0000000000│        │品，累犯，處有期徒│
│  │19日│洲住處  │      │號電話撥打0931│        │刑拾伍年肆月。扣案│
│  │上午│        │      │671282號電話與│        │如附表五編號4所示 │
│  │9時 │        │      │蔡增洲聯絡後，│        │之物沒收之；未扣案│
│  │28分│        │      │由蔡增洲前往不│        │販賣第一級毒品所得│
│  │許  │        │      │詳地點，與真實│        │新臺幣壹仟元沒收之│
│  │    │        │      │姓名年籍不詳之│        │，如全部或一部不能│
│  │    │        │      │上手交易，並交│        │沒收時，以其財產抵│
│  │    │        │      │付曾北煌所給價│        │償之。            │
│  │    │        │      │金1000元，蔡增│        │                  │
│  │    │        │      │洲完成交易後，│        │                  │
│  │    │        │      │從中抽取少許海│        │                  │
│  │    │        │      │洛因施用，其餘│        │                  │
│  │    │        │      │海洛因拿到住處│        │                  │
│  │    │        │      │交付予曾北煌。│        │                  │
├─┼──┼────┼───┼───────┼────┼─────────┤
│19│98年│同上    │曾北煌│曾北煌以其所持│1000元  │蔡增洲販賣第一級毒│
│  │8月 │        │      │用之0000000000│        │品，累犯，處有期徒│
│  │19日│        │      │號電話撥打0931│        │刑拾伍年肆月。扣案│
│  │16時│        │      │671282號電話與│        │如附表五編號4所示 │
│  │58分│        │      │蔡增洲聯絡後，│        │之物沒收之；未扣案│
│  │許  │        │      │由蔡增洲撥至  │        │販賣第一級毒品所得│
│  │    │        │      │0000000000號電│        │新臺幣壹仟元沒收之│
│  │    │        │      │話與李齊中聯絡│        │，如全部或一部不能│
│  │    │        │      │，蔡增洲前往臺│        │沒收時，以其財產抵│
│  │    │        │      │中縣梧棲鎮大庄│        │償之。            │
│  │    │        │      │里某處，向李齊│        │李齊中販賣第一級毒│
│  │    │        │      │中購買海洛因，│        │品，累犯，處有期徒│
│  │    │        │      │並交付曾北煌所│        │刑拾伍年肆月。扣案│
│  │    │        │      │給價金1000元，│        │如附表五編號1、5至│
│  │    │        │      │蔡增洲完成交易│        │9所示之物沒收之； │
│  │    │        │      │後，從中抽取少│        │未扣案販賣第一級毒│
│  │    │        │      │許海洛因施用，│        │品所得新臺幣壹仟元│
│  │    │        │      │其餘海洛因拿到│        │沒收之，如全部或一│
│  │    │        │      │住處交付予曾北│        │部不能沒收時，以其│
│  │    │        │      │煌。          │        │財產抵償之。      │
├─┼──┼────┼───┼───────┼────┼─────────┤
│20│98年│臺中港區│曾北煌│曾北煌以其所持│1000元  │蔡增洲販賣第一級毒│
│  │8月 │綜合體育│      │用之0000000000│        │品，累犯，處有期徒│
│  │20日│場      │      │號電話撥打0931│        │刑拾伍年肆月。扣案│
│  │6時8│        │      │671282號電話與│        │如附表五編號4所示 │
│  │分許│        │      │蔡增洲聯絡後，│        │之物沒收之；未扣案│
│  │    │        │      │由蔡增洲撥至  │        │販賣第一級毒品所得│
│  │    │        │      │0000000000號電│        │新臺幣壹仟元沒收之│
│  │    │        │      │話與李齊中聯絡│        │，如全部或一部不能│
│  │    │        │      │，蔡增洲前往臺│        │沒收時，以其財產抵│
│  │    │        │      │中縣梧棲鎮大庄│        │償之。            │
│  │    │        │      │里某處，向李齊│        │李齊中販賣第一級毒│
│  │    │        │      │中購買海洛因，│        │品，累犯，處有期徒│
│  │    │        │      │並交付曾北煌所│        │刑拾伍年肆月。扣案│
│  │    │        │      │給價金1000元，│        │如附表五編號1、5至│
│  │    │        │      │蔡增洲完成交易│        │9所示之物沒收之； │
│  │    │        │      │後，從中抽取少│        │未扣案販賣第一級毒│
│  │    │        │      │許海洛因施用，│        │品所得新臺幣壹仟元│
│  │    │        │      │其餘海洛因拿到│        │沒收之，如全部或一│
│  │    │        │      │臺中港區綜合體│        │部不能沒收時，以其│
│  │    │        │      │育館交付予曾北│        │財產抵償之。      │
│  │    │        │      │煌。          │        │                  │
├─┼──┼────┼───┼───────┼────┼─────────┤
│21│98年│同上    │曾北煌│曾北煌以其所持│1000元  │蔡增洲販賣第一級毒│
│  │8月 │        │      │用之0000000000│        │品，累犯，處有期徒│
│  │21日│        │      │號電話撥打0931│        │刑拾伍年肆月。扣案│
│  │16時│        │      │671282號電話與│        │如附表五編號4所示 │
│  │25分│        │      │蔡增洲聯絡後，│        │之物沒收之；未扣案│
│  │許  │        │      │由蔡增洲撥至  │        │販賣第一級毒品所得│
│  │    │        │      │0000000000號電│        │新臺幣壹仟元沒收之│
│  │    │        │      │話與李齊中聯絡│        │，如全部或一部不能│
│  │    │        │      │，蔡增洲前往臺│        │沒收時，以其財產抵│
│  │    │        │      │中縣梧棲鎮大庄│        │償之。            │
│  │    │        │      │里某處，向李齊│        │李齊中販賣第一級毒│
│  │    │        │      │中購買海洛因，│        │品，累犯，處有期徒│
│  │    │        │      │並交付曾北煌所│        │刑拾伍年肆月。扣案│
│  │    │        │      │給價金1000元，│        │如附表五編號1、5至│
│  │    │        │      │蔡增洲完成交易│        │9所示之物沒收之； │
│  │    │        │      │後，從中抽取少│        │未扣案販賣第一級毒│
│  │    │        │      │許海洛因施用，│        │品所得新臺幣壹仟元│
│  │    │        │      │其餘海洛因拿到│        │沒收之，如全部或一│
│  │    │        │      │臺中港區綜合體│        │部不能沒收時，以其│
│  │    │        │      │育館交付予曾北│        │財產抵償之。      │
│  │    │        │      │煌。          │        │                  │
├─┼──┼────┼───┼───────┼────┼─────────┤
│22│98年│同上    │曾北煌│曾北煌以其所持│1000元  │蔡增洲販賣第一級毒│
│  │8月 │        │      │用之0000000000│        │品，累犯，處有期徒│
│  │22日│        │      │號電話撥打0931│        │刑拾伍年肆月。扣案│
│  │15時│        │      │671282號電話與│        │如附表五編號4所示 │
│  │29分│        │      │蔡增洲聯絡後，│        │之物沒收之；未扣案│
│  │許  │        │      │由蔡增洲撥至  │        │販賣第一級毒品所得│
│  │    │        │      │0000000000號電│        │新臺幣壹仟元沒收之│
│  │    │        │      │話與李齊中聯絡│        │，如全部或一部不能│
│  │    │        │      │，蔡增洲前往臺│        │沒收時，以其財產抵│
│  │    │        │      │中縣梧棲鎮大庄│        │償之。            │
│  │    │        │      │里某處，向李齊│        │李齊中販賣第一級毒│
│  │    │        │      │中購買海洛因，│        │品，累犯，處有期徒│
│  │    │        │      │並交付曾北煌所│        │刑拾伍年肆月。扣案│
│  │    │        │      │給價金1000元，│        │如附表五編號1、5至│
│  │    │        │      │蔡增洲完成交易│        │9所示之物沒收之； │
│  │    │        │      │後，從中抽取少│        │未扣案販賣第一級毒│
│  │    │        │      │許海洛因施用，│        │品所得新臺幣壹仟元│
│  │    │        │      │其餘海洛因拿到│        │沒收之，如全部或一│
│  │    │        │      │臺中港區綜合體│        │部不能沒收時，以其│
│  │    │        │      │育館交付予曾北│        │財產抵償之。      │
│  │    │        │      │煌。          │        │                  │
├─┼──┼────┼───┼───────┼────┼─────────┤
│23│98年│臺中縣梧│徐世縣│徐世縣以其所持│1000元  │蔡增洲販賣第一級毒│
│  │8月 │棲鎮光復│      │用之0000000000│        │品，累犯，處有期徒│
│  │22日│路上之萊│      │號電話撥打0931│        │刑拾伍年肆月。扣案│
│  │7時 │爾富便利│      │671282號電話與│        │如附表五編號4所示 │
│  │許  │商店前  │      │蔡增洲聯絡後，│        │之物沒收之；未扣案│
│  │    │        │      │由蔡增洲撥至  │        │販賣第一級毒品所得│
│  │    │        │      │0000000000號電│        │新臺幣壹仟元沒收之│
│  │    │        │      │話與李齊中聯絡│        │，如全部或一部不能│
│  │    │        │      │，蔡增洲、徐世│        │沒收時，以其財產抵│
│  │    │        │      │縣一同前往約定│        │償之。            │
│  │    │        │      │地點，向李齊中│        │李齊中販賣第一級毒│
│  │    │        │      │購買海洛因，並│        │品，累犯，處有期徒│
│  │    │        │      │交付徐世縣所給│        │刑拾伍年肆月。扣案│
│  │    │        │      │價金1000元，蔡│        │附表五編號5至9所示│
│  │    │        │      │增洲完成交易後│        │之物均沒收之；未扣│
│  │    │        │      │，從中抽取少許│        │案附掛門號00000000│
│  │    │        │      │海洛因施用，其│        │04號行動電話壹支（│
│  │    │        │      │餘海洛因交付予│        │含門號卡）沒收之，│
│  │    │        │      │徐世縣。      │        │如全部或一部不能沒│
│  │    │        │      │              │        │收時，應追徵其價額│
│  │    │        │      │              │        │；未扣案販賣第一級│
│  │    │        │      │              │        │毒品所得新臺幣壹仟│
│  │    │        │      │              │        │元沒收之，如全部或│
│  │    │        │      │              │        │一部不能沒收時，以│
│  │    │        │      │              │        │其財產抵償之。    │
├─┼──┼────┼───┼───────┼────┼─────────┤
│24│98年│臺中縣梧│曾北煌│曾北煌以其所持│1000元  │蔡增洲販賣第一級毒│
│  │8月 │棲鎮某處│      │用之0000000000│        │品，累犯，處有期徒│
│  │23日│        │      │號電話撥打0931│        │刑拾伍年肆月。扣案│
│  │9時7│        │      │671282號電話與│        │如附表五編號4所示 │
│  │分許│        │      │蔡增洲聯絡後，│        │之物沒收之；未扣案│
│  │    │        │      │由蔡增洲撥至  │        │販賣第一級毒品所得│
│  │    │        │      │0000000000號電│        │新臺幣壹仟元沒收之│
│  │    │        │      │話與李齊中聯絡│        │，如全部或一部不能│
│  │    │        │      │，蔡增洲與曾北│        │沒收時，以其財產抵│
│  │    │        │      │煌一同前往臺中│        │償之。            │
│  │    │        │      │縣梧棲鎮某處，│        │李齊中販賣第一級毒│
│  │    │        │      │由蔡增洲下車向│        │品，累犯，處有期徒│
│  │    │        │      │李齊中購買海洛│        │刑拾伍年肆月。扣案│
│  │    │        │      │因，並交付曾北│        │附表五編號5至9所示│
│  │    │        │      │煌所給價金1000│        │之物均沒收之；未扣│
│  │    │        │      │元，蔡增洲完成│        │案附掛門號00000000│
│  │    │        │      │交易後，從中抽│        │04號行動電話壹支（│
│  │    │        │      │取少許海洛因施│        │含門號卡）沒收之，│
│  │    │        │      │用，其餘海洛因│        │如全部或一部不能沒│
│  │    │        │      │再交給曾北煌。│        │收時，應追徵其價額│
│  │    │        │      │              │        │；未扣案販賣第一級│
│  │    │        │      │              │        │毒品所得新臺幣壹仟│
│  │    │        │      │              │        │元沒收之，如全部或│
│  │    │        │      │              │        │一部不能沒收時，以│
│  │    │        │      │              │        │其財產抵償之。    │
├─┼──┼────┼───┼───────┼────┼─────────┤
│25│98年│臺中港區│曾北煌│曾北煌以其所持│1000元  │蔡增洲販賣第一級毒│
│  │8月 │綜合體育│      │用之0000000000│        │品，累犯，處有期徒│
│  │23日│場      │      │號電話撥打0931│        │刑拾伍年肆月。扣案│
│  │16時│        │      │671282號電話與│        │如附表五編號4所示 │
│  │27分│        │      │蔡增洲聯絡後，│        │之物沒收之；未扣案│
│  │許  │        │      │由蔡增洲撥至  │        │販賣第一級毒品所得│
│  │    │        │      │0000000000號電│        │新臺幣壹仟元沒收之│
│  │    │        │      │話與李齊中聯絡│        │，如全部或一部不能│
│  │    │        │      │，蔡增洲前往臺│        │沒收時，以其財產抵│
│  │    │        │      │中縣梧棲鎮童綜│        │償之。            │
│  │    │        │      │合醫院，向李齊│        │李齊中販賣第一級毒│
│  │    │        │      │中購買海洛因，│        │品，累犯，處有期徒│
│  │    │        │      │並交付曾北煌所│        │刑拾伍年肆月。扣案│
│  │    │        │      │給價金1000元，│        │附表五編號5至9所示│
│  │    │        │      │蔡增洲完成交易│        │之物均沒收之；未扣│
│  │    │        │      │後，從中抽取少│        │案附掛門號00000000│
│  │    │        │      │許海洛因施用，│        │04號行動電話壹支（│
│  │    │        │      │其餘海洛因拿到│        │含門號卡）沒收之，│
│  │    │        │      │臺中港區綜合體│        │如全部或一部不能沒│
│  │    │        │      │育館交付予曾北│        │收時，應追徵其價額│
│  │    │        │      │煌。          │        │；未扣案販賣第一級│
│  │    │        │      │              │        │毒品所得新臺幣壹仟│
│  │    │        │      │              │        │元沒收之，如全部或│
│  │    │        │      │              │        │一部不能沒收時，以│
│  │    │        │      │              │        │其財產抵償之。    │
├─┼──┼────┼───┼───────┼────┼─────────┤
│26│98年│臺中縣梧│徐世縣│徐世縣以其所持│1000元  │蔡增洲販賣第一級毒│
│  │8月 │棲鎮梧棲│      │用之0000000000│        │品，累犯，處有期徒│
│  │25日│鎮農會  │      │號電話撥打0931│        │刑拾伍年肆月。扣案│
│  │10時│        │      │671282號電話與│        │如附表五編號4所示 │
│  │3分 │        │      │蔡增洲聯絡後，│        │之物沒收之；未扣案│
│  │許  │        │      │由蔡增洲撥至  │        │販賣第一級毒品所得│
│  │    │        │      │0000000000號電│        │新臺幣壹仟元沒收之│
│  │    │        │      │話與李齊中聯絡│        │，如全部或一部不能│
│  │    │        │      │，蔡增洲、徐世│        │沒收時，以其財產抵│
│  │    │        │      │縣一同前往臺中│        │償之。            │
│  │    │        │      │縣梧棲鎮梧棲農│        │李齊中販賣第一級毒│
│  │    │        │      │會，由蔡增洲向│        │品，累犯，處有期徒│
│  │    │        │      │李齊中購買海洛│        │刑拾伍年肆月。扣案│
│  │    │        │      │因，並交付徐世│        │附表五編號5至9所示│
│  │    │        │      │縣所給價金1000│        │之物均沒收之；未扣│
│  │    │        │      │元，蔡增洲完成│        │案附掛門號00000000│
│  │    │        │      │交易後，從中抽│        │04號行動電話壹支（│
│  │    │        │      │取少許海洛因施│        │含門號卡）沒收之，│
│  │    │        │      │用，其餘海洛因│        │如全部或一部不能沒│
│  │    │        │      │交給徐世縣。  │        │收時，應追徵其價額│
│  │    │        │      │              │        │；未扣案販賣第一級│
│  │    │        │      │              │        │毒品所得新臺幣壹仟│
│  │    │        │      │              │        │元沒收之，如全部或│
│  │    │        │      │              │        │一部不能沒收時，以│
│  │    │        │      │              │        │其財產抵償之。    │
├─┼──┼────┼───┼───────┼────┼─────────┤
│27│98年│臺中港區│曾北煌│曾北煌以其所持│2000元（│蔡增洲販賣第一級毒│
│  │8月 │綜合體育│      │用之0000000000│起訴書誤│品，累犯，處有期徒│
│  │25日│館      │      │號電話撥打0931│為1000元│刑拾伍年肆月。扣案│
│  │13時│        │      │671282號電話與│）      │如附表五編號4所示 │
│  │45分│        │      │蔡增洲聯絡後，│        │之物沒收之；未扣案│
│  │許  │        │      │由蔡增洲撥至  │        │販賣第一級毒品所得│
│  │    │        │      │0000000000號電│        │新臺幣貳仟元沒收之│
│  │    │        │      │話與李齊中聯絡│        │，如全部或一部不能│
│  │    │        │      │，蔡增洲前往臺│        │沒收時，以其財產抵│
│  │    │        │      │中縣梧棲鎮楊瓊│        │償之。            │
│  │    │        │      │櫻服務處，向李│        │李齊中販賣第一級毒│
│  │    │        │      │齊中購買海洛因│        │品，累犯，處有期徒│
│  │    │        │      │，並交付曾北煌│        │刑拾伍年肆月。扣案│
│  │    │        │      │所給價金1000  │        │附表五編號5至9所示│
│  │    │        │      │元，蔡增洲完成│        │之物均沒收之；未扣│
│  │    │        │      │交易後，從中抽│        │案附掛門號00000000│
│  │    │        │      │取少許海洛因施│        │04號行動電話壹支（│
│  │    │        │      │用，其餘海洛因│        │含門號卡）沒收之，│
│  │    │        │      │拿到臺中港區綜│        │如全部或一部不能沒│
│  │    │        │      │合體育館交付予│        │收時，應追徵其價額│
│  │    │        │      │曾北煌。      │        │；未扣案販賣第一級│
│  │    │        │      │              │        │毒品所得新臺幣貳仟│
│  │    │        │      │              │        │元沒收之，如全部或│
│  │    │        │      │              │        │一部不能沒收時，以│
│  │    │        │      │              │        │其財產抵償之。    │
├─┼──┼────┼───┼───────┼────┼─────────┤
│28│98年│臺中縣梧│蕭文豪│蕭文豪以其所持│1000元  │蔡增洲販賣第一級毒│
│  │8月 │棲鎮楊瓊│      │用之0000000000│        │品，累犯，處有期徒│
│  │25日│櫻服務處│      │號電話撥打0931│        │刑拾伍年肆月。扣案│
│  │15時│        │      │671282號電話與│        │如附表五編號4所示 │
│  │30分│        │      │蔡增洲聯絡後，│        │之物沒收之；未扣案│
│  │許  │        │      │由蔡增洲撥至  │        │販賣第一級毒品所得│
│  │    │        │      │0000000000號電│        │新臺幣壹仟元沒收之│
│  │    │        │      │話與李齊中聯絡│        │，如全部或一部不能│
│  │    │        │      │，蔡增洲帶同蕭│        │沒收時，以其財產抵│
│  │    │        │      │文豪前往臺中縣│        │償之。            │
│  │    │        │      │梧棲鎮楊瓊櫻服│        │李齊中販賣第一級毒│
│  │    │        │      │務處，向李齊中│        │品，累犯，處有期徒│
│  │    │        │      │購買海洛因，並│        │刑拾伍年肆月。扣案│
│  │    │        │      │交付蕭文豪所給│        │附表五編號5至9所示│
│  │    │        │      │價金1000元，蔡│        │之物均沒收之；未扣│
│  │    │        │      │增洲完成交易後│        │案附掛門號00000000│
│  │    │        │      │，從中抽取少許│        │04號行動電話壹支（│
│  │    │        │      │海洛因施用，其│        │含門號卡）沒收之，│
│  │    │        │      │餘海洛因交付予│        │如全部或一部不能沒│
│  │    │        │      │蕭文豪。      │        │收時，應追徵其價額│
│  │    │        │      │              │        │；未扣案販賣第一級│
│  │    │        │      │              │        │毒品所得新臺幣壹仟│
│  │    │        │      │              │        │元沒收之，如全部或│
│  │    │        │      │              │        │一部不能沒收時，以│
│  │    │        │      │              │        │其財產抵償之。    │
├─┼──┼────┼───┼───────┼────┼─────────┤
│29│98年│臺中縣梧│徐世縣│徐世縣以其所持│1000元  │蔡增洲販賣第一級毒│
│  │8月 │棲鎮北堤│      │用之0000000000│        │品，累犯，處有期徒│
│  │28日│加油站對│      │號電話撥打0931│        │刑拾伍年肆月。扣案│
│  │6時 │面之7-11│      │671282號電話與│        │如附表五編號4所示 │
│  │許  │便利商店│      │蔡增洲聯絡後，│        │之物沒收之；未扣案│
│  │    │        │      │由蔡增洲撥至  │        │販賣第一級毒品所得│
│  │    │        │      │0000000000號電│        │新臺幣壹仟元沒收之│
│  │    │        │      │話與李齊中聯絡│        │，如全部或一部不能│
│  │    │        │      │，蔡增洲、徐世│        │沒收時，以其財產抵│
│  │    │        │      │縣一同前往約定│        │償之。            │
│  │    │        │      │地點，由蔡增洲│        │李齊中販賣第一級毒│
│  │    │        │      │下車向李齊中購│        │品，累犯，處有期徒│
│  │    │        │      │買海洛因，並交│        │刑拾伍年肆月。扣案│
│  │    │        │      │付徐世縣所給價│        │附表五編號5至9所示│
│  │    │        │      │金1000元，蔡增│        │之物均沒收之；未扣│
│  │    │        │      │洲完成交易後，│        │案附掛門號00000000│
│  │    │        │      │從中抽取少許海│        │04號行動電話壹支（│
│  │    │        │      │洛因施用，其餘│        │含門號卡）沒收之，│
│  │    │        │      │海洛因交給徐世│        │如全部或一部不能沒│
│  │    │        │      │縣。          │        │收時，應追徵其價額│
│  │    │        │      │              │        │；未扣案販賣第一級│
│  │    │        │      │              │        │毒品所得新臺幣壹仟│
│  │    │        │      │              │        │元沒收之，如全部或│
│  │    │        │      │              │        │一部不能沒收時，以│
│  │    │        │      │              │        │其財產抵償之。    │
├─┼──┼────┼───┼───────┼────┼─────────┤
│30│98年│臺中港區│曾北煌│曾北煌以其所持│1000元  │蔡增洲販賣第一級毒│
│  │9月2│綜合體育│      │用之0000000000│        │品，累犯，處有期徒│
│  │日12│館      │      │號電話撥打0931│        │刑拾伍年肆月。扣案│
│  │時29│        │      │671282號電話與│        │如附表五編號4所示 │
│  │分許│        │      │蔡增洲聯絡後，│        │之物沒收之；未扣案│
│  │    │        │      │由蔡增洲撥至  │        │販賣第一級毒品所得│
│  │    │        │      │0000000000號電│        │新臺幣壹仟元沒收之│
│  │    │        │      │話與李齊中聯絡│        │，如全部或一部不能│
│  │    │        │      │，蔡增洲前往臺│        │沒收時，以其財產抵│
│  │    │        │      │中縣梧棲鎮中棲│        │償之。            │
│  │    │        │      │路與中華路之萊│        │李齊中販賣第一級毒│
│  │    │        │      │爾富便利商店，│        │品，累犯，處有期徒│
│  │    │        │      │向李齊中購買海│        │刑拾伍年肆月。扣案│
│  │    │        │      │洛因，並交付曾│        │附表五編號5至9所示│
│  │    │        │      │北煌所給價金  │        │之物均沒收之；未扣│
│  │    │        │      │1000元，蔡增洲│        │案附掛門號00000000│
│  │    │        │      │完成交易後，從│        │04號行動電話壹支（│
│  │    │        │      │中抽取少許海洛│        │含門號卡）沒收之，│
│  │    │        │      │因施用，其餘海│        │如全部或一部不能沒│
│  │    │        │      │洛因拿到臺中港│        │收時，應追徵其價額│
│  │    │        │      │區綜合體育館交│        │；未扣案販賣第一級│
│  │    │        │      │付予曾北煌。  │        │毒品所得新臺幣壹仟│
│  │    │        │      │              │        │元沒收之，如全部或│
│  │    │        │      │              │        │一部不能沒收時，以│
│  │    │        │      │              │        │其財產抵償之。    │
│  │    │        │      │              │        │                  │
├─┼──┼────┼───┼───────┼────┼─────────┤
│31│98年│梧棲鎮立│曾北煌│曾北煌以其所持│1000元  │蔡增洲販賣第一級毒│
│  │9月5│德街曾北│      │用之0000000000│        │品，累犯，處有期徒│
│  │日21│煌住處  │      │號電話撥打0931│        │刑拾伍年肆月。扣案│
│  │時44│        │      │671282號電話與│        │如附表五編號4所示 │
│  │分許│        │      │蔡增洲聯絡後，│        │之物沒收之；未扣案│
│  │    │        │      │由蔡增洲撥至  │        │販賣第一級毒品所得│
│  │    │        │      │0000000000號電│        │新臺幣壹仟元沒收之│
│  │    │        │      │話與李齊中聯絡│        │，如全部或一部不能│
│  │    │        │      │，蔡增洲前往臺│        │沒收時，以其財產抵│
│  │    │        │      │中縣梧棲鎮楊瓊│        │償之。            │
│  │    │        │      │櫻服務處，由蔡│        │李齊中販賣第一級毒│
│  │    │        │      │增洲向李齊中購│        │品，累犯，處有期徒│
│  │    │        │      │買海洛因，並交│        │刑拾伍年肆月。扣案│
│  │    │        │      │付曾北煌所給價│        │附表五編號5至9所示│
│  │    │        │      │金1000元，蔡增│        │之物均沒收之；未扣│
│  │    │        │      │洲完成交易後，│        │案附掛門號00000000│
│  │    │        │      │從中抽取少許海│        │04號行動電話壹支（│
│  │    │        │      │洛因施用，其餘│        │含門號卡）沒收之，│
│  │    │        │      │海洛因拿到曾北│        │如全部或一部不能沒│
│  │    │        │      │煌住處交給曾北│        │收時，應追徵其價額│
│  │    │        │      │煌。          │        │；未扣案販賣第一級│
│  │    │        │      │              │        │毒品所得新臺幣壹仟│
│  │    │        │      │              │        │元沒收之，如全部或│
│  │    │        │      │              │        │一部不能沒收時，以│
│  │    │        │      │              │        │其財產抵償之。    │
├─┼──┼────┼───┼───────┼────┼─────────┤
│32│98年│臺中縣梧│曾北煌│曾北煌以其所持│800元   │蔡增洲販賣第一級毒│
│  │9月7│棲鎮童綜│      │用之0000000000│        │品，累犯，處有期徒│
│  │日19│合醫院後│      │號電話撥打0931│        │刑拾伍年肆月。扣案│
│  │時3 │面路邊  │      │671282號電話與│        │如附表五編號4所示 │
│  │分許│        │      │蔡增洲聯絡後，│        │之物沒收之；未扣案│
│  │    │        │      │由蔡增洲撥至  │        │販賣第一級毒品所得│
│  │    │        │      │0000000000號電│        │新臺幣捌佰元沒收之│
│  │    │        │      │話與李齊中聯絡│        │，如全部或一部不能│
│  │    │        │      │，蔡增洲、曾北│        │沒收時，以其財產抵│
│  │    │        │      │煌一同前往約定│        │償之。            │
│  │    │        │      │地點，向李齊中│        │李齊中販賣第一級毒│
│  │    │        │      │購買海洛因，並│        │品，累犯，處有期徒│
│  │    │        │      │交付曾北煌所給│        │刑拾伍年肆月。扣案│
│  │    │        │      │價金800元，蔡 │        │附表五編號5至9所示│
│  │    │        │      │增洲完成交易後│        │之物均沒收之；未扣│
│  │    │        │      │，從中抽取少許│        │案附掛門號00000000│
│  │    │        │      │海洛因施用，其│        │04號行動電話壹支（│
│  │    │        │      │餘海洛因交付予│        │含門號卡）沒收之，│
│  │    │        │      │曾北煌。      │        │如全部或一部不能沒│
│  │    │        │      │              │        │收時，應追徵其價額│
│  │    │        │      │              │        │；未扣案販賣第一級│
│  │    │        │      │              │        │毒品所得新臺幣捌佰│
│  │    │        │      │              │        │元沒收之，如全部或│
│  │    │        │      │              │        │一部不能沒收時，以│
│  │    │        │      │              │        │其財產抵償之。    │
├─┼──┼────┼───┼───────┼────┼─────────┤
│33│98年│臺中縣梧│蔡志勇│蔡志勇以其所持│2000元（│蔡增洲販賣第一級毒│
│  │9月8│棲鎮西濱│      │用之0000000000│起訴書漏│品，累犯，處有期徒│
│  │日15│橋下全家│      │號電話撥打0931│未記載）│刑拾伍年肆月。扣案│
│  │時15│便利商店│      │671282號電話與│        │如附表五編號4所示 │
│  │分許│        │      │蔡增洲聯絡後，│        │之物沒收之；未扣案│
│  │    │        │      │由蔡增洲撥至  │        │販賣第一級毒品所得│
│  │    │        │      │0000000000號電│        │新臺幣貳仟元沒收之│
│  │    │        │      │話與李齊中聯絡│        │，如全部或一部不能│
│  │    │        │      │，蔡增洲、蔡志│        │沒收時，以其財產抵│
│  │    │        │      │勇一同前往約定│        │償之。            │
│  │    │        │      │地點，向李齊中│        │李齊中販賣第一級毒│
│  │    │        │      │購買海洛因，並│        │品，累犯，處有期徒│
│  │    │        │      │交付蔡志勇所給│        │刑拾伍年肆月。扣案│
│  │    │        │      │價金2000元，蔡│        │附表五編號5至9所示│
│  │    │        │      │增洲完成交易後│        │之物均沒收之；未扣│
│  │    │        │      │，從中抽取少許│        │案附掛門號00000000│
│  │    │        │      │海洛因施用，其│        │04號行動電話壹支（│
│  │    │        │      │餘海洛因交付予│        │含門號卡）沒收之，│
│  │    │        │      │蔡志勇。      │        │如全部或一部不能沒│
│  │    │        │      │              │        │收時，應追徵其價額│
│  │    │        │      │              │        │；未扣案販賣第一級│
│  │    │        │      │              │        │毒品所得新臺幣貳仟│
│  │    │        │      │              │        │元沒收之，如全部或│
│  │    │        │      │              │        │一部不能沒收時，以│
│  │    │        │      │              │        │其財產抵償之。    │
├─┼──┼────┼───┼───────┼────┼─────────┤
│34│98年│臺中縣梧│曾北煌│曾北煌以其所持│1000元  │蔡增洲販賣第一級毒│
│  │9月8│棲鎮蔡增│      │用之0000000000│        │品，累犯，處有期徒│
│  │日20│洲住處附│      │號電話撥打0931│        │刑拾伍年肆月。扣案│
│  │時20│近路邊  │      │671282號電話與│        │如附表五編號4所示 │
│  │分許│        │      │蔡增洲聯絡後，│        │之物沒收之；未扣案│
│  │    │        │      │由蔡增洲撥至  │        │販賣第一級毒品所得│
│  │    │        │      │0000000000號電│        │新臺幣壹仟元沒收之│
│  │    │        │      │話與李齊中聯絡│        │，如全部或一部不能│
│  │    │        │      │，蔡增洲前往臺│        │沒收時，以其財產抵│
│  │    │        │      │中縣梧棲鎮西濱│        │償之。            │
│  │    │        │      │橋下全家便利商│        │李齊中販賣第一級毒│
│  │    │        │      │店點，向李齊中│        │品，累犯，處有期徒│
│  │    │        │      │購買海洛因，並│        │刑拾伍年肆月。扣案│
│  │    │        │      │交付曾北煌所給│        │附表五編號5至9所示│
│  │    │        │      │價金1000元，蔡│        │之物均沒收之；未扣│
│  │    │        │      │增洲完成交易後│        │案附掛門號00000000│
│  │    │        │      │，從中抽取少許│        │04號行動電話壹支（│
│  │    │        │      │海洛因施用，其│        │含門號卡）沒收之，│
│  │    │        │      │餘海洛因至約定│        │如全部或一部不能沒│
│  │    │        │      │地點交付予曾北│        │收時，應追徵其價額│
│  │    │        │      │煌。          │        │；未扣案販賣第一級│
│  │    │        │      │              │        │毒品所得新臺幣壹仟│
│  │    │        │      │              │        │元沒收之，如全部或│
│  │    │        │      │              │        │一部不能沒收時，以│
│  │    │        │      │              │        │其財產抵償之。    │
├─┼──┼────┼───┼───────┼────┼─────────┤
│35│98年│臺中縣梧│曾北煌│曾北煌以其所持│900元   │蔡增洲販賣第一級毒│
│  │9月 │棲鎮楊瓊│      │用之0000000000│        │品，累犯，處有期徒│
│  │10日│櫻服務處│      │號電話撥打0931│        │刑拾伍年肆月。扣案│
│  │14時│        │      │671282號電話與│        │如附表五編號4所示 │
│  │56分│        │      │蔡增洲聯絡後，│        │之物沒收之；未扣案│
│  │許  │        │      │由蔡增洲撥至  │        │販賣第一級毒品所得│
│  │    │        │      │0000000000號電│        │新臺幣玖佰元沒收之│
│  │    │        │      │話與李齊中聯絡│        │，如全部或一部不能│
│  │    │        │      │，蔡增洲、曾北│        │沒收時，以其財產抵│
│  │    │        │      │煌一同前往約定│        │償之。            │
│  │    │        │      │地點，向李齊中│        │李齊中販賣第一級毒│
│  │    │        │      │購買海洛因，並│        │品，累犯，處有期徒│
│  │    │        │      │交付曾北煌所給│        │刑拾伍年肆月。扣案│
│  │    │        │      │價金900元，蔡 │        │附表五編號5至9所示│
│  │    │        │      │增洲完成交易後│        │之物均沒收之；未扣│
│  │    │        │      │，從中抽取少許│        │案附掛門號00000000│
│  │    │        │      │海洛因施用，其│        │04號行動電話壹支（│
│  │    │        │      │餘海洛因交付予│        │含門號卡）沒收之，│
│  │    │        │      │曾北煌。      │        │如全部或一部不能沒│
│  │    │        │      │              │        │收時，應追徵其價額│
│  │    │        │      │              │        │；未扣案販賣第一級│
│  │    │        │      │              │        │毒品所得新臺幣玖佰│
│  │    │        │      │              │        │元沒收之，如全部或│
│  │    │        │      │              │        │一部不能沒收時，以│
│  │    │        │      │              │        │其財產抵償之。    │
├─┼──┼────┼───┼───────┼────┼─────────┤
│36│98年│同上    │曾北煌│曾北煌以其所持│1000元  │蔡增洲販賣第一級毒│
│  │9月 │        │      │用之0000000000│        │品，累犯，處有期徒│
│  │11日│        │      │號電話撥打0931│        │刑拾伍年肆月。扣案│
│  │23時│        │      │671282號電話與│        │如附表五編號4所示 │
│  │49分│        │      │蔡增洲聯絡後，│        │之物沒收之；未扣案│
│  │許  │        │      │由蔡增洲撥至  │        │販賣第一級毒品所得│
│  │    │        │      │0000000000號電│        │新臺幣壹仟元沒收之│
│  │    │        │      │話與李齊中聯絡│        │，如全部或一部不能│
│  │    │        │      │，蔡增洲、曾北│        │沒收時，以其財產抵│
│  │    │        │      │煌一同前往約定│        │償之。            │
│  │    │        │      │地點，向李齊中│        │李齊中販賣第一級毒│
│  │    │        │      │購買海洛因，並│        │品，累犯，處有期徒│
│  │    │        │      │交付曾北煌所給│        │刑拾伍年肆月。扣案│
│  │    │        │      │價金1000元，蔡│        │附表五編號5至9所示│
│  │    │        │      │增洲完成交易後│        │之物均沒收之；未扣│
│  │    │        │      │，從中抽取少許│        │案附掛門號00000000│
│  │    │        │      │海洛因施用，其│        │04號行動電話壹支（│
│  │    │        │      │餘海洛因交付予│        │含門號卡）沒收之，│
│  │    │        │      │曾北煌。      │        │如全部或一部不能沒│
│  │    │        │      │              │        │收時，應追徵其價額│
│  │    │        │      │              │        │；未扣案販賣第一級│
│  │    │        │      │              │        │毒品所得新臺幣壹仟│
│  │    │        │      │              │        │元沒收之，如全部或│
│  │    │        │      │              │        │一部不能沒收時，以│
│  │    │        │      │              │        │其財產抵償之。    │
├─┼──┼────┼───┼───────┼────┼─────────┤
│37│98年│臺中縣中│曾北煌│曾北煌以其所持│1000元  │蔡增洲販賣第一級毒│
│  │9月 │棲路與中│      │用之0000000000│        │品，累犯，處有期徒│
│  │14日│華路口之│      │號電話撥打0931│        │刑拾伍年肆月。扣案│
│  │18時│萊爾富便│      │671282號電話與│        │如附表五編號4所示 │
│  │37分│利商店  │      │蔡增洲聯絡後，│        │之物沒收之；未扣案│
│  │許  │        │      │由蔡增洲撥至  │        │販賣第一級毒品所得│
│  │    │        │      │0000000000號電│        │新臺幣壹仟元沒收之│
│  │    │        │      │話與李齊中聯絡│        │，如全部或一部不能│
│  │    │        │      │，蔡增洲、曾北│        │沒收時，以其財產抵│
│  │    │        │      │煌一同前往約定│        │償之。            │
│  │    │        │      │地點，向李齊中│        │李齊中販賣第一級毒│
│  │    │        │      │購買海洛因，並│        │品，累犯，處有期徒│
│  │    │        │      │交付曾北煌所給│        │刑拾伍年肆月。扣案│
│  │    │        │      │價金1000元，蔡│        │附表五編號5至9所示│
│  │    │        │      │增洲完成交易後│        │之物均沒收之；未扣│
│  │    │        │      │，從中抽取少許│        │案附掛門號00000000│
│  │    │        │      │海洛因施用，其│        │04號行動電話壹支（│
│  │    │        │      │餘海洛因交付予│        │含門號卡）沒收之，│
│  │    │        │      │曾北煌。      │        │如全部或一部不能沒│
│  │    │        │      │              │        │收時，應追徵其價額│
│  │    │        │      │              │        │；未扣案販賣第一級│
│  │    │        │      │              │        │毒品所得新臺幣壹仟│
│  │    │        │      │              │        │元沒收之，如全部或│
│  │    │        │      │              │        │一部不能沒收時，以│
│  │    │        │      │              │        │其財產抵償之。    │
├─┼──┼────┼───┼───────┼────┼─────────┤
│38│98年│臺中縣沙│曾北煌│曾北煌以其所持│1000元  │蔡增洲販賣第一級毒│
│  │9月 │鹿鎮新天│      │用之0000000000│        │品，累犯，處有期徒│
│  │15日│地大賣場│      │號電話撥打0931│        │刑拾伍年肆月。扣案│
│  │9時 │內之麥當│      │671282號電話與│        │如附表五編號4所示 │
│  │21分│勞速食餐│      │蔡增洲聯絡後，│        │之物沒收之；未扣案│
│  │許  │廳前    │      │由蔡增洲撥至  │        │販賣第一級毒品所得│
│  │    │        │      │0000000000號電│        │新臺幣壹仟元沒收之│
│  │    │        │      │話與李齊中聯絡│        │，如全部或一部不能│
│  │    │        │      │，蔡增洲、曾北│        │沒收時，以其財產抵│
│  │    │        │      │煌一同前往約定│        │償之。            │
│  │    │        │      │地點，向李齊中│        │李齊中販賣第一級毒│
│  │    │        │      │購買海洛因，並│        │品，累犯，處有期徒│
│  │    │        │      │交付曾北煌所給│        │刑拾伍年肆月。扣案│
│  │    │        │      │價金1000元，蔡│        │附表五編號5至9所示│
│  │    │        │      │增洲完成交易後│        │之物均沒收之；未扣│
│  │    │        │      │，從中抽取少許│        │案附掛門號00000000│
│  │    │        │      │海洛因施用，其│        │04號行動電話壹支（│
│  │    │        │      │餘海洛因交付予│        │含門號卡）沒收之，│
│  │    │        │      │曾北煌。      │        │如全部或一部不能沒│
│  │    │        │      │              │        │收時，應追徵其價額│
│  │    │        │      │              │        │；未扣案販賣第一級│
│  │    │        │      │              │        │毒品所得新臺幣壹仟│
│  │    │        │      │              │        │元沒收之，如全部或│
│  │    │        │      │              │        │一部不能沒收時，以│
│  │    │        │      │              │        │其財產抵償之。    │
├─┼──┼────┼───┼───────┼────┼─────────┤
│39│98年│臺中縣沙│曾北煌│曾北煌以其所持│1000元  │蔡增洲販賣第一級毒│
│  │10月│鹿鎮光大│      │用之0000000000│        │品，累犯，處有期徒│
│  │15日│路上某處│      │號電話撥打0931│        │刑拾伍年肆月。扣案│
│  │11時│        │      │671282號電話與│        │如附表五編號4所示 │
│  │51分│        │      │蔡增洲聯絡後，│        │之物沒收之；未扣案│
│  │許  │        │      │由蔡增洲撥至  │        │販賣第一級毒品所得│
│  │    │        │      │0000000000號電│        │新臺幣壹仟元沒收之│
│  │    │        │      │話與李齊中聯絡│        │，如全部或一部不能│
│  │    │        │      │，蔡增洲、曾北│        │沒收時，以其財產抵│
│  │    │        │      │煌一同前往約定│        │償之。            │
│  │    │        │      │地點，向李齊中│        │李齊中販賣第一級毒│
│  │    │        │      │購買海洛因，並│        │品，累犯，處有期徒│
│  │    │        │      │交付曾北煌所給│        │刑拾伍年肆月。扣案│
│  │    │        │      │價金1000元，蔡│        │附表五編號5至9所示│
│  │    │        │      │增洲完成交易後│        │之物均沒收之；未扣│
│  │    │        │      │，從中抽取少許│        │案附掛門號00000000│
│  │    │        │      │海洛因施用，其│        │70號行動電話壹支（│
│  │    │        │      │餘海洛因交付予│        │含門號卡）沒收之，│
│  │    │        │      │曾北煌。      │        │如全部或一部不能沒│
│  │    │        │      │              │        │收時，應追徵其價額│
│  │    │        │      │              │        │；扣案販賣第一級毒│
│  │    │        │      │              │        │品所得新臺幣壹仟元│
│  │    │        │      │              │        │沒收之。          │
├─┼──┼────┼───┼───────┼────┼─────────┤
│40│98年│臺中縣沙│曾北煌│曾北煌以其所持│1000元  │蔡增洲販賣第一級毒│
│  │10月│鹿鎮中山│      │用之0000000000│        │品，累犯，處有期徒│
│  │15日│路成都餐│      │號電話撥打0931│        │刑拾伍年肆月。扣案│
│  │15時│廳旁    │      │671282號電話與│        │如附表五編號4所示 │
│  │39分│        │      │蔡增洲聯絡後，│        │之物沒收之；未扣案│
│  │許  │        │      │由蔡增洲撥至  │        │販賣第一級毒品所得│
│  │    │        │      │0000000000號電│        │新臺幣壹仟元沒收之│
│  │    │        │      │話與李齊中聯絡│        │，如全部或一部不能│
│  │    │        │      │，蔡增洲、曾北│        │沒收時，以其財產抵│
│  │    │        │      │煌一同前往約定│        │償之。            │
│  │    │        │      │地點，向受李齊│        │李齊中、鄭明雄共同│
│  │    │        │      │中指使前來交易│        │販賣第一級毒品，均│
│  │    │        │      │之鄭明雄購買海│        │累犯，李齊中處有期│
│  │    │        │      │洛因，並交付曾│        │徒刑拾伍年肆月，鄭│
│  │    │        │      │北煌所給價金  │        │明雄處有期徒刑柒年│
│  │    │        │      │1000元，蔡增洲│        │玖月。扣案附表四編│
│  │    │        │      │甫完成交易後，│        │號1所示之海洛因沒 │
│  │    │        │      │即為警查獲。  │        │收銷燬之，附表五編│
│  │    │        │      │              │        │號5至10所示之物均 │
│  │    │        │      │              │        │沒收之；未扣案附掛│
│  │    │        │      │              │        │門號0000000000號行│
│  │    │        │      │              │        │動電話壹支（含門號│
│  │    │        │      │              │        │卡）沒收之，如全部│
│  │    │        │      │              │        │或一部不能沒收時，│
│  │    │        │      │              │        │應連帶追徵其價額；│
│  │    │        │      │              │        │扣案販賣第一級毒品│
│  │    │        │      │              │        │所得新臺幣壹仟元沒│
│  │    │        │      │              │        │收之。            │
└─┴──┴────┴───┴───────┴────┴─────────┘
附表二
┌──┬──┬────┬───┬───────┬───┬─────────┐
│編號│交易│交易地點│購毒者│交  易  方  式│交易價│被告所犯罪名及處刑│
│    │時間│        │      │              │格（新│  （宣  告  刑）  │
│    │    │        │      │              │台幣）│                  │
├──┼──┼────┼───┼───────┼───┼─────────┤
│1   │98年│臺中縣梧│蕭文豪│蕭文豪以其所持│1500元│李齊中販賣第一級毒│
│    │9月8│棲鎮西濱│      │用之00-0000000│      │品，累犯，處有期徒│
│    │日上│橋附近之│      │4號電話撥打092│      │刑拾伍年肆月，扣案│
│    │午8 │全家便利│      │0000000號電話 │      │附表五編號5至9所示│
│    │時許│商店。  │      │與李齊中連絡後│      │之物均沒收之；未扣│
│    │    │        │      │，約定交易時間│      │案附掛門號00000000│
│    │    │        │      │、地點，由蕭文│      │04號行動電話壹支（│
│    │    │        │      │豪前往向李齊中│      │含門號卡）沒收之，│
│    │    │        │      │購買海洛因，李│      │如全部或一部不能沒│
│    │    │        │      │齊中並取得販毒│      │收時，應追徵其價額│
│    │    │        │      │價金1500元。  │      │；未扣案販賣第一級│
│    │    │        │      │              │      │毒品所得新臺幣壹仟│
│    │    │        │      │              │      │伍佰元沒收之，如全│
│    │    │        │      │              │      │部或一部不能沒收時│
│    │    │        │      │              │      │，以其財產抵償之。│
├──┼──┼────┼───┼───────┼───┼─────────┤
│2   │98年│臺中縣清│李慧崎│李慧崎以其所持│1000元│李齊中販賣第一級毒│
│    │9月8│水鎮建國│      │用之00-0000000│      │品，累犯，處有期徒│
│    │日19│路「士官│      │1號電話撥打092│      │刑拾伍年肆月，扣案│
│    │時許│長麵店」│      │0000000號電話 │      │附表五編號5至9所示│
│    │    │        │      │與李齊中連絡後│      │之物均沒收之；未扣│
│    │    │        │      │，約定交易時間│      │案附掛門號00000000│
│    │    │        │      │、地點，由李慧│      │04號行動電話壹支（│
│    │    │        │      │崎前往向李齊中│      │含門號卡）沒收之，│
│    │    │        │      │購買海洛因，李│      │如全部或一部不能沒│
│    │    │        │      │齊中並取得販毒│      │收時，應追徵其價額│
│    │    │        │      │價金1000元。  │      │；未扣案販賣第一級│
│    │    │        │      │              │      │毒品所得新臺幣壹仟│
│    │    │        │      │              │      │元沒收之，如全部或│
│    │    │        │      │              │      │一部不能沒收時，以│
│    │    │        │      │              │      │其財產抵償之。    │
├──┼──┼────┼───┼───────┼───┼─────────┤
│3   │98年│臺中縣梧│劉瑞│劉瑞以其所持│3000元│李齊中販賣第一級毒│
│    │9月8│棲鎮西濱│      │用之0000000000│      │品，累犯，處有期徒│
│    │日22│橋下之全│      │號電話撥打0920│      │刑拾伍年肆月，扣案│
│    │時14│家便利商│      │914904號電話與│      │附表五編號5至9所示│
│    │分許│店      │      │李齊中連絡後，│      │之物均沒收之；未扣│
│    │    │        │      │約定交易時間、│      │案附掛門號00000000│
│    │    │        │      │地點，由劉瑞│      │04號行動電話壹支（│
│    │    │        │      │前往向李齊中購│      │含門號卡）沒收之，│
│    │    │        │      │買海洛因，李齊│      │如全部或一部不能沒│
│    │    │        │      │中並取得販毒價│      │收時，應追徵其價額│
│    │    │        │      │金3000元。    │      │；未扣案販賣第一級│
│    │    │        │      │              │      │毒品所得新臺幣參仟│
│    │    │        │      │              │      │元沒收之，如全部或│
│    │    │        │      │              │      │一部不能沒收時，以│
│    │    │        │      │              │      │其財產抵償之。    │
├──┼──┼────┼───┼───────┼───┼─────────┤
│4   │98年│臺中縣沙│王志宏│王志宏以04-262│1000元│李齊中販賣第一級毒│
│    │9月8│鹿鎮沙鹿│      │22994號、09869│      │品，累犯，處有期徒│
│    │日23│高工門口│      │53131號電話撥 │      │刑拾伍年肆月，扣案│
│    │時許│        │      │打0000000000號│      │附表五編號5至9所示│
│    │    │        │      │電話與李齊中連│      │之物均沒收之；未扣│
│    │    │        │      │絡後，約定交易│      │案附掛門號00000000│
│    │    │        │      │時間、地點，由│      │04號行動電話壹支（│
│    │    │        │      │王志宏前往向李│      │含門號卡）沒收之，│
│    │    │        │      │齊中購買海洛因│      │如全部或一部不能沒│
│    │    │        │      │，李齊中並取得│      │收時，應追徵其價額│
│    │    │        │      │販毒價金1000元│      │；未扣案販賣第一級│
│    │    │        │      │。            │      │毒品所得新臺幣壹仟│
│    │    │        │      │              │      │元沒收之，如全部或│
│    │    │        │      │              │      │一部不能沒收時，以│
│    │    │        │      │              │      │其財產抵償之。    │
├──┼──┼────┼───┼───────┼───┼─────────┤
│5   │98年│臺中縣梧│王永慶│王永慶以其所持│1000元│李齊中販賣第一級毒│
│    │9月9│棲鎮西濱│      │用之0000000000│      │品，累犯，處有期徒│
│    │日0 │橋下之全│      │號電話撥打0920│      │刑拾伍年肆月，扣案│
│    │時48│家便利商│      │914904號電話與│      │附表五編號5至9所示│
│    │分許│店前    │      │李齊中連絡後，│      │之物均沒收之；未扣│
│    │    │        │      │約定交易時間、│      │案附掛門號00000000│
│    │    │        │      │地點，由王永慶│      │04號行動電話壹支（│
│    │    │        │      │前往向李齊中購│      │含門號卡）沒收之，│
│    │    │        │      │買海洛因，李齊│      │如全部或一部不能沒│
│    │    │        │      │中並取得販毒價│      │收時，應追徵其價額│
│    │    │        │      │金1000元。    │      │；未扣案販賣第一級│
│    │    │        │      │              │      │毒品所得新臺幣壹仟│
│    │    │        │      │              │      │元沒收之，如全部或│
│    │    │        │      │              │      │一部不能沒收時，以│
│    │    │        │      │              │      │其財產抵償之。    │
├──┼──┼────┼───┼───────┼───┼─────────┤
│6   │98年│臺中縣清│王志宏│王志宏以04-265│1000元│李齊中販賣第一級毒│
│    │9月9│水鎮里五│      │67004號、26277│      │品，累犯，處有期徒│
│    │日11│權路336 │      │654號公共電話 │      │刑拾伍年肆月，扣案│
│    │時許│號大秀國│      │撥打0000000000│      │附表五編號5至9所示│
│    │    │小前    │      │號電話與李齊中│      │之物均沒收之；未扣│
│    │    │        │      │連絡後，約定交│      │案附掛門號00000000│
│    │    │        │      │易時間、地點，│      │04號行動電話壹支（│
│    │    │        │      │由王志宏前往向│      │含門號卡）沒收之，│
│    │    │        │      │李齊中購買海洛│      │如全部或一部不能沒│
│    │    │        │      │因，李齊中並取│      │收時，應追徵其價額│
│    │    │        │      │得販毒價金1000│      │；未扣案販賣第一級│
│    │    │        │      │元。          │      │毒品所得新臺幣壹仟│
│    │    │        │      │              │      │元沒收之，如全部或│
│    │    │        │      │              │      │一部不能沒收時，以│
│    │    │        │      │              │      │其財產抵償之。    │
├──┼──┼────┼───┼───────┼───┼─────────┤
│7   │98年│臺中縣梧│劉瑞│劉瑞以其所持│1000元│李齊中販賣第一級毒│
│    │9月9│棲鎮西濱│      │用之0000000000│      │品，累犯，處有期徒│
│    │日17│橋下全家│      │號電話撥打0920│      │刑拾伍年肆月，扣案│
│    │時49│便利商店│      │914904號電話與│      │附表五編號5至9所示│
│    │分許│        │      │李齊中連絡後，│      │之物均沒收之；未扣│
│    │    │        │      │約定交易時間、│      │案附掛門號00000000│
│    │    │        │      │地點，由劉瑞│      │04號行動電話壹支（│
│    │    │        │      │前往向李齊中購│      │含門號卡）沒收之，│
│    │    │        │      │買海洛因，李齊│      │如全部或一部不能沒│
│    │    │        │      │中並取得販毒價│      │收時，應追徵其價額│
│    │    │        │      │金1000元。    │      │；未扣案販賣第一級│
│    │    │        │      │              │      │毒品所得新臺幣壹仟│
│    │    │        │      │              │      │元沒收之，如全部或│
│    │    │        │      │              │      │一部不能沒收時，以│
│    │    │        │      │              │      │其財產抵償之。    │
├──┼──┼────┼───┼───────┼───┼─────────┤
│8   │98年│臺中縣梧│王志宏│王志宏以098695│1000元│李齊中販賣第一級毒│
│    │9月9│棲鎮童綜│      │3131號電話撥打│      │品，累犯，處有期徒│
│    │日19│合醫院前│      │0000000000號電│      │刑拾伍年肆月，扣案│
│    │時40│        │      │話與李齊中連絡│      │附表五編號5至9所示│
│    │分許│        │      │後，約定交易時│      │之物均沒收之；未扣│
│    │    │        │      │間、地點，由王│      │案附掛門號00000000│
│    │    │        │      │志宏前往向李齊│      │04號行動電話壹支（│
│    │    │        │      │中購買海洛因，│      │含門號卡）沒收之，│
│    │    │        │      │李齊中並取得販│      │如全部或一部不能沒│
│    │    │        │      │毒價金1000元。│      │收時，應追徵其價額│
│    │    │        │      │              │      │；未扣案販賣第一級│
│    │    │        │      │              │      │毒品所得新臺幣壹仟│
│    │    │        │      │              │      │元沒收之，如全部或│
│    │    │        │      │              │      │一部不能沒收時，以│
│    │    │        │      │              │      │其財產抵償之。    │
├──┼──┼────┼───┼───────┼───┼─────────┤
│9   │98年│臺中縣梧│王清棋│王清棋以096307│1000元│李齊中販賣第一級毒│
│    │9月9│棲鎮童綜│      │3937號電話撥打│      │品，累犯，處有期徒│
│    │日20│合醫院前│      │0000000000號電│      │刑拾伍年肆月，扣案│
│    │時34│        │      │話與李齊中連絡│      │附表五編號5至9所示│
│    │分許│        │      │後，約定交易時│      │之物均沒收之；未扣│
│    │    │        │      │間、地點，由王│      │案附掛門號00000000│
│    │    │        │      │清棋前往向李齊│      │04號行動電話壹支（│
│    │    │        │      │中購買海洛因，│      │含門號卡）沒收之，│
│    │    │        │      │李齊中並取得販│      │如全部或一部不能沒│
│    │    │        │      │毒價金1000元。│      │收時，應追徵其價額│
│    │    │        │      │              │      │；未扣案販賣第一級│
│    │    │        │      │              │      │毒品所得新臺幣壹仟│
│    │    │        │      │              │      │元沒收之，如全部或│
│    │    │        │      │              │      │一部不能沒收時，以│
│    │    │        │      │              │      │其財產抵償之。    │
├──┼──┼────┼───┼───────┼───┼─────────┤
│10  │98年│臺中縣梧│王志宏│王志宏以04-262│1000元│李齊中販賣第一級毒│
│    │9月 │棲鎮童綜│      │74154號電話撥 │      │品，累犯，處有期徒│
│    │10日│合醫院前│      │打0000000000號│      │刑拾伍年肆月，扣案│
│    │0時8│        │      │電話與李齊中連│      │附表五編號5至9所示│
│    │許  │        │      │絡後，約定交易│      │之物均沒收之；未扣│
│    │    │        │      │時間、地點，由│      │案附掛門號00000000│
│    │    │        │      │王志宏前往向李│      │04號行動電話壹支（│
│    │    │        │      │齊中購買海洛因│      │含門號卡）沒收之，│
│    │    │        │      │，李齊中並取得│      │如全部或一部不能沒│
│    │    │        │      │販毒價金1000元│      │收時，應追徵其價額│
│    │    │        │      │。            │      │；未扣案販賣第一級│
│    │    │        │      │              │      │毒品所得新臺幣壹仟│
│    │    │        │      │              │      │元沒收之，如全部或│
│    │    │        │      │              │      │一部不能沒收時，以│
│    │    │        │      │              │      │其財產抵償之。    │
├──┼──┼────┼───┼───────┼───┼─────────┤
│11  │98年│臺中縣梧│張素鈺│張素鈺以其所持│2000元│李齊中販賣第一級毒│
│    │9月 │棲鎮西濱│      │用之0000000000│      │品，累犯，處有期徒│
│    │10日│橋下之全│      │號電話撥打092 │      │刑拾伍年肆月，扣案│
│    │6、7│家便利商│      │0000000號電話 │      │附表五編號5至9所示│
│    │時  │店      │      │與李齊中連絡後│      │之物均沒收之；未扣│
│    │    │        │      │，約定交易時間│      │案附掛門號00000000│
│    │    │        │      │、地點，由張素│      │04號行動電話壹支（│
│    │    │        │      │鈺前往向李齊中│      │含門號卡）沒收之，│
│    │    │        │      │購買海洛因，李│      │如全部或一部不能沒│
│    │    │        │      │齊中並取得販毒│      │收時，應追徵其價額│
│    │    │        │      │價金2000元。  │      │；未扣案販賣第一級│
│    │    │        │      │              │      │毒品所得新臺幣貳仟│
│    │    │        │      │              │      │元沒收之，如全部或│
│    │    │        │      │              │      │一部不能沒收時，以│
│    │    │        │      │              │      │其財產抵償之。    │
├──┼──┼────┼───┼───────┼───┼─────────┤
│12  │98年│臺中縣梧│王志宏│王志宏以04-266│1000元│李齊中販賣第一級毒│
│    │9月 │棲鎮楊瓊│      │53394號電話話 │      │品，累犯，處有期徒│
│    │10日│櫻服務處│      │撥打0000000000│      │刑拾伍年肆月，扣案│
│    │15時│        │      │號電話與李齊中│      │附表五編號5至9所示│
│    │56分│        │      │連絡後，約定交│      │之物均沒收之；未扣│
│    │許  │        │      │易時間、地點，│      │案附掛門號00000000│
│    │    │        │      │由王志宏前往向│      │04號行動電話壹支（│
│    │    │        │      │李齊中購買海洛│      │含門號卡）沒收之，│
│    │    │        │      │因，李齊中並取│      │如全部或一部不能沒│
│    │    │        │      │得販毒價金1000│      │收時，應追徵其價額│
│    │    │        │      │元。          │      │；未扣案販賣第一級│
│    │    │        │      │              │      │毒品所得新臺幣壹仟│
│    │    │        │      │              │      │元沒收之，如全部或│
│    │    │        │      │              │      │一部不能沒收時，以│
│    │    │        │      │              │      │其財產抵償之。    │
├──┼──┼────┼───┼───────┼───┼─────────┤
│13  │98年│臺中縣梧│王永慶│王永慶以其所持│1000元│李齊中販賣第一級毒│
│    │9月 │棲鎮楊瓊│      │用之0000000000│      │品，累犯，處有期徒│
│    │10日│櫻服務處│      │號電話撥打092 │      │刑拾伍年肆月，扣案│
│    │18時│        │      │0000000號電話 │      │附表五編號5至9所示│
│    │48分│        │      │與李齊中連絡後│      │之物均沒收之；未扣│
│    │許  │        │      │，約定交易時間│      │案附掛門號00000000│
│    │    │        │      │、地點，由王志│      │04號行動電話壹支（│
│    │    │        │      │慶前往向李齊中│      │含門號卡）沒收之，│
│    │    │        │      │購買海洛因，李│      │如全部或一部不能沒│
│    │    │        │      │齊中並取得販毒│      │收時，應追徵其價額│
│    │    │        │      │價金1000元。  │      │；未扣案販賣第一級│
│    │    │        │      │              │      │毒品所得新臺幣壹仟│
│    │    │        │      │              │      │元沒收之，如全部或│
│    │    │        │      │              │      │一部不能沒收時，以│
│    │    │        │      │              │      │其財產抵償之。    │
├──┼──┼────┼───┼───────┼───┼─────────┤
│14  │98年│臺中縣清│李慧崎│李慧崎以其所持│1000元│李齊中販賣第一級毒│
│    │9月 │水鎮建國│      │用之00-0000000│      │品，累犯，處有期徒│
│    │10日│路「士官│      │1號電話撥打092│      │刑拾伍年肆月，扣案│
│    │18時│長麵店」│      │0000000號電話 │      │附表五編號5至9所示│
│    │40分│        │      │與李齊中連絡後│      │之物均沒收之；未扣│
│    │    │        │      │，約定交易時間│      │案附掛門號00000000│
│    │    │        │      │、地點，由李慧│      │04號行動電話壹支（│
│    │    │        │      │崎前往向李齊中│      │含門號卡）沒收之，│
│    │    │        │      │購買海洛因，李│      │如全部或一部不能沒│
│    │    │        │      │齊中並取得販毒│      │收時，應追徵其價額│
│    │    │        │      │價金500元，餘 │      │；未扣案販賣第一級│
│    │    │        │      │500元事後才給 │      │毒品所得新臺幣壹仟│
│    │    │        │      │。            │      │元沒收之，如全部或│
│    │    │        │      │              │      │一部不能沒收時，以│
│    │    │        │      │              │      │其財產抵償之。    │
├──┼──┼────┼───┼───────┼───┼─────────┤
│15  │98年│臺中縣沙│王志宏│王志宏以04-265│1000元│李齊中販賣第一級毒│
│    │9月 │鹿鎮沙鹿│      │79904號電話撥 │      │品，累犯，處有期徒│
│    │12日│高工門口│      │打0000000000號│      │刑拾伍年肆月，扣案│
│    │11時│        │      │電話與李齊中連│      │附表五編號5至9所示│
│    │10分│        │      │絡後，約定交易│      │之物均沒收之；未扣│
│    │許  │        │      │時間、地點，由│      │案附掛門號00000000│
│    │    │        │      │王志宏前往向李│      │04號行動電話壹支（│
│    │    │        │      │齊中購買海洛因│      │含門號卡）沒收之，│
│    │    │        │      │，李齊中並取得│      │如全部或一部不能沒│
│    │    │        │      │販毒價金1000元│      │收時，應追徵其價額│
│    │    │        │      │。            │      │；未扣案販賣第一級│
│    │    │        │      │              │      │毒品所得新臺幣壹仟│
│    │    │        │      │              │      │元沒收之，如全部或│
│    │    │        │      │              │      │一部不能沒收時，以│
│    │    │        │      │              │      │其財產抵償之。    │
├──┼──┼────┼───┼───────┼───┼─────────┤
│16  │98年│臺中縣梧│王永慶│王永慶以其所持│1000元│李齊中販賣第一級毒│
│    │9月 │棲鎮楊瓊│      │用之0000000000│      │品，累犯，處有期徒│
│    │12日│櫻服務處│      │號電話撥打092 │      │刑拾伍年肆月，扣案│
│    │12時│        │      │0000000號電話 │      │附表五編號5至9所示│
│    │17分│        │      │與李齊中連絡後│      │之物均沒收之；未扣│
│    │許  │        │      │，約定交易時間│      │案附掛門號00000000│
│    │    │        │      │、地點，由王永│      │04號行動電話壹支（│
│    │    │        │      │慶前往向李齊中│      │含門號卡）沒收之，│
│    │    │        │      │購買海洛因，李│      │如全部或一部不能沒│
│    │    │        │      │齊中並取得販毒│      │收時，應追徵其價額│
│    │    │        │      │價金1000元。  │      │；未扣案販賣第一級│
│    │    │        │      │              │      │毒品所得新臺幣壹仟│
│    │    │        │      │              │      │元沒收之，如全部或│
│    │    │        │      │              │      │一部不能沒收時，以│
│    │    │        │      │              │      │其財產抵償之。    │
├──┼──┼────┼───┼───────┼───┼─────────┤
│17  │98年│臺中縣梧│吳毓哲│吳毓哲以其所持│3000元│李齊中販賣第一級毒│
│    │9月 │棲鎮童綜│      │用之0000000000│      │品，累犯，處有期徒│
│    │12日│合醫院  │      │號電話撥打092 │      │刑拾伍年肆月，扣案│
│    │13時│        │      │0000000號電話 │      │附表五編號5至9所示│
│    │58分│        │      │與李齊中連絡後│      │之物均沒收之；未扣│
│    │許  │        │      │，約定交易時間│      │案附掛門號00000000│
│    │    │        │      │、地點，由吳毓│      │04號行動電話壹支（│
│    │    │        │      │哲前往向李齊中│      │含門號卡）沒收之，│
│    │    │        │      │購買海洛因，李│      │如全部或一部不能沒│
│    │    │        │      │齊中並取得販毒│      │收時，應追徵其價額│
│    │    │        │      │價金3000元。  │      │；未扣案販賣第一級│
│    │    │        │      │              │      │毒品所得新臺幣參仟│
│    │    │        │      │              │      │元沒收之，如全部或│
│    │    │        │      │              │      │一部不能沒收時，以│
│    │    │        │      │              │      │其財產抵償之。    │
├──┼──┼────┼───┼───────┼───┼─────────┤
│18  │98年│臺中縣沙│王志宏│王志宏以04-265│1000元│李齊中販賣第一級毒│
│    │9月 │鹿鎮土地│      │73214號電話撥 │      │品，累犯，處有期徒│
│    │12日│銀行門口│      │打0000000000號│      │刑拾伍年肆月，扣案│
│    │17時│        │      │電話與李齊中連│      │附表五編號5至9所示│
│    │32分│        │      │絡後，約定交易│      │之物均沒收之；未扣│
│    │許  │        │      │時間、地點，由│      │案附掛門號00000000│
│    │    │        │      │王志宏前往向李│      │04號行動電話壹支（│
│    │    │        │      │齊中購買海洛因│      │含門號卡）沒收之，│
│    │    │        │      │，李齊中並取得│      │如全部或一部不能沒│
│    │    │        │      │販毒價金1000元│      │收時，應追徵其價額│
│    │    │        │      │。            │      │；未扣案販賣第一級│
│    │    │        │      │              │      │毒品所得新臺幣壹仟│
│    │    │        │      │              │      │元沒收之，如全部或│
│    │    │        │      │              │      │一部不能沒收時，以│
│    │    │        │      │              │      │其財產抵償之。    │
├──┼──┼────┼───┼───────┼───┼─────────┤
│19  │98年│臺中縣清│李慧崎│李慧崎以其所持│1500元│李齊中販賣第一級毒│
│    │9月 │水鎮建國│      │用之00-0000000│      │品，累犯，處有期徒│
│    │12日│路「士官│      │1號電話撥打092│      │刑拾伍年肆月，扣案│
│    │19時│長麵店」│      │0000000號電話 │      │附表五編號5至9所示│
│    │30分│        │      │與李齊中連絡後│      │之物均沒收之；未扣│
│    │許  │        │      │，約定交易時間│      │案附掛門號00000000│
│    │    │        │      │、地點，由李慧│      │04號行動電話壹支（│
│    │    │        │      │崎前往向李齊中│      │含門號卡）沒收之，│
│    │    │        │      │購買海洛因，李│      │如全部或一部不能沒│
│    │    │        │      │齊中並取得販毒│      │收時，應追徵其價額│
│    │    │        │      │價金1000元，餘│      │；未扣案販賣第一級│
│    │    │        │      │500元事後才給 │      │毒品所得新臺幣壹仟│
│    │    │        │      │。            │      │伍佰元沒收之，如全│
│    │    │        │      │              │      │部或一部不能沒收時│
│    │    │        │      │              │      │，以其財產抵償之。│
├──┼──┼────┼───┼───────┼───┼─────────┤
│20  │98年│臺中縣梧│吳毓哲│吳毓哲以其所持│1000元│李齊中販賣第一級毒│
│    │9月 │棲鎮楊瓊│      │用之0000000000│      │品，累犯，處有期徒│
│    │13日│櫻服務處│      │號電話撥打092 │      │刑拾伍年肆月，扣案│
│    │9時 │        │      │0000000號電話 │      │附表五編號5至9所示│
│    │30分│        │      │與李齊中連絡後│      │之物均沒收之；未扣│
│    │許  │        │      │，約定交易時間│      │案附掛門號00000000│
│    │    │        │      │、地點，由吳毓│      │04號行動電話壹支（│
│    │    │        │      │哲前往向李齊中│      │含門號卡）沒收之，│
│    │    │        │      │購買海洛因，李│      │如全部或一部不能沒│
│    │    │        │      │齊中並取得販毒│      │收時，應追徵其價額│
│    │    │        │      │價金1000元。  │      │；未扣案販賣第一級│
│    │    │        │      │              │      │毒品所得新臺幣壹仟│
│    │    │        │      │              │      │元沒收之，如全部或│
│    │    │        │      │              │      │一部不能沒收時，以│
│    │    │        │      │              │      │其財產抵償之。    │
├──┼──┼────┼───┼───────┼───┼─────────┤
│21  │98年│臺中縣梧│劉瑞│劉瑞以其所持│1000元│李齊中販賣第一級毒│
│    │9月 │棲鎮童綜│      │用之0000000000│      │品，累犯，處有期徒│
│    │13日│合醫院  │      │號電話撥打0920│      │刑拾伍年肆月，扣案│
│    │17時│        │      │914904號電話與│      │附表五編號5至9所示│
│    │28分│        │      │李齊中連絡後，│      │之物均沒收之；未扣│
│    │許  │        │      │約定交易時間、│      │案附掛門號00000000│
│    │    │        │      │地點，由劉瑞│      │04號行動電話壹支（│
│    │    │        │      │前往向李齊中購│      │含門號卡）沒收之，│
│    │    │        │      │買海洛因，李齊│      │如全部或一部不能沒│
│    │    │        │      │中並取得販毒價│      │收時，應追徵其價額│
│    │    │        │      │金1000元。    │      │；未扣案販賣第一級│
│    │    │        │      │              │      │毒品所得新臺幣壹仟│
│    │    │        │      │              │      │元沒收之，如全部或│
│    │    │        │      │              │      │一部不能沒收時，以│
│    │    │        │      │              │      │其財產抵償之。    │
├──┼──┼────┼───┼───────┼───┼─────────┤
│22  │98年│臺中縣清│李慧崎│李慧崎以其所持│1000元│李齊中販賣第一級毒│
│    │9月 │水鎮建國│      │用之00-0000000│      │品，累犯，處有期徒│
│    │13日│路「士官│      │1號電話撥打092│      │刑拾伍年肆月，扣案│
│    │18時│長麵店」│      │0000000號電話 │      │附表五編號5至9所示│
│    │30分│        │      │與李齊中連絡後│      │之物均沒收之；未扣│
│    │許  │        │      │，約定交易時間│      │案附掛門號00000000│
│    │    │        │      │、地點，由李慧│      │04號行動電話壹支（│
│    │    │        │      │崎前往向李齊中│      │含門號卡）沒收之，│
│    │    │        │      │購買海洛因，李│      │如全部或一部不能沒│
│    │    │        │      │齊中並取得販毒│      │收時，應追徵其價額│
│    │    │        │      │價金1000元。  │      │；未扣案販賣第一級│
│    │    │        │      │              │      │毒品所得新臺幣壹仟│
│    │    │        │      │              │      │元沒收之，如全部或│
│    │    │        │      │              │      │一部不能沒收時，以│
│    │    │        │      │              │      │其財產抵償之。    │
├──┼──┼────┼───┼───────┼───┼─────────┤
│23  │98年│臺中縣梧│陳奕騰│陳奕騰以其所持│1000元│李齊中販賣第一級毒│
│    │9月 │棲鎮楊瓊│      │用之0000000000│      │品，累犯，處有期徒│
│    │14日│櫻服務處│      │號電話撥打092 │      │刑拾伍年肆月，扣案│
│    │7時 │        │      │0000000號電話 │      │附表五編號5至9所示│
│    │45分│        │      │與李齊中連絡後│      │之物均沒收之；未扣│
│    │許  │        │      │，約定交易時間│      │案附掛門號00000000│
│    │    │        │      │、地點，由陳奕│      │04號行動電話壹支（│
│    │    │        │      │騰前往向李齊中│      │含門號卡）沒收之，│
│    │    │        │      │購買海洛因，李│      │如全部或一部不能沒│
│    │    │        │      │齊中並取得販毒│      │收時，應追徵其價額│
│    │    │        │      │價金1000元。  │      │；未扣案販賣第一級│
│    │    │        │      │              │      │毒品所得新臺幣壹仟│
│    │    │        │      │              │      │元沒收之，如全部或│
│    │    │        │      │              │      │一部不能沒收時，以│
│    │    │        │      │              │      │其財產抵償之。    │
├──┼──┼────┼───┼───────┼───┼─────────┤
│24  │98年│臺中縣梧│王清棋│王清棋以096307│500元 │李齊中販賣第一級毒│
│    │9月 │棲鎮童綜│      │3937號電話撥打│      │品，累犯，處有期徒│
│    │14日│合醫院旁│      │0000000000號電│      │刑拾伍年肆月，扣案│
│    │11時│之公車站│      │話與李齊中連絡│      │附表五編號5至9所示│
│    │42分│牌前    │      │後，約定交易時│      │之物均沒收之；未扣│
│    │許  │        │      │間、地點，由王│      │案附掛門號00000000│
│    │    │        │      │清棋前往向李齊│      │04號行動電話壹支（│
│    │    │        │      │中購買海洛因，│      │含門號卡）沒收之，│
│    │    │        │      │李齊中並取得販│      │如全部或一部不能沒│
│    │    │        │      │毒價金500元。 │      │收時，應追徵其價額│
│    │    │        │      │              │      │；未扣案販賣第一級│
│    │    │        │      │              │      │毒品所得新臺幣伍佰│
│    │    │        │      │              │      │元沒收之，如全部或│
│    │    │        │      │              │      │一部不能沒收時，以│
│    │    │        │      │              │      │其財產抵償之。    │
├──┼──┼────┼───┼───────┼───┼─────────┤
│25  │98年│臺中縣梧│蕭文豪│蕭文豪以其所持│1500元│李齊中販賣第一級毒│
│    │9月 │棲鎮臺中│      │用之0000000000│      │品，累犯，處有期徒│
│    │14日│港碼頭區│      │號電話撥打0920│      │刑拾伍年肆月，扣案│
│    │11時│北堤    │      │914904號電話與│      │附表五編號5至9所示│
│    │許  │        │      │李齊中連絡後，│      │之物均沒收之；未扣│
│    │    │        │      │約定交易時間、│      │案附掛門號00000000│
│    │    │        │      │地點，由蕭文豪│      │04號行動電話壹支（│
│    │    │        │      │前往向李齊中購│      │含門號卡）沒收之，│
│    │    │        │      │買海洛因，李齊│      │如全部或一部不能沒│
│    │    │        │      │中並取得販毒價│      │收時，應追徵其價額│
│    │    │        │      │金1500元。    │      │；未扣案販賣第一級│
│    │    │        │      │              │      │毒品所得新臺幣壹仟│
│    │    │        │      │              │      │伍佰元沒收之，如全│
│    │    │        │      │              │      │部或一部不能沒收時│
│    │    │        │      │              │      │，以其財產抵償之。│
├──┼──┼────┼───┼───────┼───┼─────────┤
│26  │98年│臺中縣沙│王永慶│王永慶以其所持│1000元│李齊中販賣第一級毒│
│    │9月 │鹿鎮土地│      │用之0000000000│      │品，累犯，處有期徒│
│    │14日│銀行門口│      │號電話撥打092 │      │刑拾伍年肆月，扣案│
│    │13時│        │      │0000000號電話 │      │附表五編號5至9所示│
│    │48分│        │      │與李齊中連絡後│      │之物均沒收之；未扣│
│    │許  │        │      │，約定交易時間│      │案附掛門號00000000│
│    │    │        │      │、地點，由王永│      │04號行動電話壹支（│
│    │    │        │      │慶前往向李齊中│      │含門號卡）沒收之，│
│    │    │        │      │購買海洛因，李│      │如全部或一部不能沒│
│    │    │        │      │齊中並取得販毒│      │收時，應追徵其價額│
│    │    │        │      │價金1000元。  │      │；未扣案販賣第一級│
│    │    │        │      │              │      │毒品所得新臺幣壹仟│
│    │    │        │      │              │      │元沒收之，如全部或│
│    │    │        │      │              │      │一部不能沒收時，以│
│    │    │        │      │              │      │其財產抵償之。    │
├──┼──┼────┼───┼───────┼───┼─────────┤
│27  │98年│臺中縣沙│王志宏│王志宏以04-266│1000元│李齊中販賣第一級毒│
│    │9月 │鹿鎮沙鹿│      │51704號電話撥 │      │品，累犯，處有期徒│
│    │14日│高工門口│      │打0000000000號│      │刑拾伍年肆月，扣案│
│    │15時│        │      │電話與李齊中連│      │附表五編號5至9所示│
│    │56分│        │      │絡後，約定交易│      │之物均沒收之；未扣│
│    │許  │        │      │時間、地點，由│      │案附掛門號00000000│
│    │    │        │      │王志宏前往向李│      │04號行動電話壹支（│
│    │    │        │      │齊中購買海洛因│      │含門號卡）沒收之，│
│    │    │        │      │，李齊中並取得│      │如全部或一部不能沒│
│    │    │        │      │販毒價金1000元│      │收時，應追徵其價額│
│    │    │        │      │。            │      │；未扣案販賣第一級│
│    │    │        │      │              │      │毒品所得新臺幣壹仟│
│    │    │        │      │              │      │元沒收之，如全部或│
│    │    │        │      │              │      │一部不能沒收時，以│
│    │    │        │      │              │      │其財產抵償之。    │
├──┼──┼────┼───┼───────┼───┼─────────┤
│28  │98年│臺中縣梧│劉瑞│劉瑞以其所持│1500元│李齊中販賣第一級毒│
│    │9月 │棲鎮童綜│      │用之0000000000│      │品，累犯，處有期徒│
│    │14日│合醫院  │      │號電話撥打0920│      │刑拾伍年肆月，扣案│
│    │20時│        │      │914904號電話與│      │附表五編號5至9所示│
│    │23分│        │      │李齊中連絡後，│      │之物均沒收之；未扣│
│    │許  │        │      │約定交易時間、│      │案附掛門號00000000│
│    │    │        │      │地點，由劉瑞│      │04號行動電話壹支（│
│    │    │        │      │前往向李齊中購│      │含門號卡）沒收之，│
│    │    │        │      │買海洛因，李齊│      │如全部或一部不能沒│
│    │    │        │      │中並取得販毒價│      │收時，應追徵其價額│
│    │    │        │      │金1500元。    │      │；未扣案販賣第一級│
│    │    │        │      │              │      │毒品所得新臺幣壹仟│
│    │    │        │      │              │      │伍佰元沒收之，如全│
│    │    │        │      │              │      │部或一部不能沒收時│
│    │    │        │      │              │      │，以其財產抵償之。│
├──┼──┼────┼───┼───────┼───┼─────────┤
│29  │98年│臺中縣梧│王志宏│王志宏以04-262│1000元│李齊中販賣第一級毒│
│    │9月 │棲鎮童綜│      │27955號電話撥 │      │品，累犯，處有期徒│
│    │15日│合醫院  │      │打0000000000號│      │刑拾伍年肆月，扣案│
│    │13時│        │      │電話與李齊中連│      │附表五編號5至9所示│
│    │19分│        │      │絡後，約定交易│      │之物均沒收之；未扣│
│    │許  │        │      │時間、地點，由│      │案附掛門號00000000│
│    │    │        │      │王志宏前往向李│      │04號行動電話壹支（│
│    │    │        │      │齊中購買海洛因│      │含門號卡）沒收之，│
│    │    │        │      │，李齊中並取得│      │如全部或一部不能沒│
│    │    │        │      │販毒價金1000元│      │收時，應追徵其價額│
│    │    │        │      │。            │      │；未扣案販賣第一級│
│    │    │        │      │              │      │毒品所得新臺幣壹仟│
│    │    │        │      │              │      │元沒收之，如全部或│
│    │    │        │      │              │      │一部不能沒收時，以│
│    │    │        │      │              │      │其財產抵償之。    │
├──┼──┼────┼───┼───────┼───┼─────────┤
│30  │98年│臺中縣梧│蔡增洲│蔡增洲以093167│1000元│李齊中販賣第一級毒│
│    │9月 │棲鎮梧棲│      │1282號電話撥打│      │品，累犯，處有期徒│
│    │15日│農會    │      │0000000000號電│      │刑拾伍年肆月，扣案│
│    │15時│        │      │話與李齊中連絡│      │附表五編號5至9所示│
│    │55分│        │      │後，約定交易時│      │之物均沒收之；未扣│
│    │許  │        │      │間、地點，由蔡│      │案附掛門號00000000│
│    │    │        │      │增洲前往向李齊│      │04號行動電話壹支（│
│    │    │        │      │中購買海洛因，│      │含門號卡）沒收之，│
│    │    │        │      │李齊中並取得販│      │如全部或一部不能沒│
│    │    │        │      │毒價金1000元。│      │收時，應追徵其價額│
│    │    │        │      │              │      │；未扣案販賣第一級│
│    │    │        │      │              │      │毒品所得新臺幣壹仟│
│    │    │        │      │              │      │元沒收之，如全部或│
│    │    │        │      │              │      │一部不能沒收時，以│
│    │    │        │      │              │      │其財產抵償之。    │
├──┼──┼────┼───┼───────┼───┼─────────┤
│31  │98年│臺中縣清│李慧崎│李慧崎以其所持│1000元│李齊中販賣第一級毒│
│    │9月 │水鎮建國│      │用之00-0000000│      │品，累犯，處有期徒│
│    │15日│路「士官│      │1號電話撥打092│      │刑拾伍年肆月，扣案│
│    │15時│長麵店」│      │0000000號電話 │      │附表五編號5至9所示│
│    │30分│        │      │與李齊中連絡後│      │之物均沒收之；未扣│
│    │許  │        │      │，約定交易時間│      │案附掛門號00000000│
│    │    │        │      │、地點，由李慧│      │04號行動電話壹支（│
│    │    │        │      │崎前往向李齊中│      │含門號卡）沒收之，│
│    │    │        │      │購買海洛因，李│      │如全部或一部不能沒│
│    │    │        │      │齊中並取得販毒│      │收時，應追徵其價額│
│    │    │        │      │價金1000元。  │      │；未扣案販賣第一級│
│    │    │        │      │              │      │毒品所得新臺幣壹仟│
│    │    │        │      │              │      │元沒收之，如全部或│
│    │    │        │      │              │      │一部不能沒收時，以│
│    │    │        │      │              │      │其財產抵償之。    │
├──┼──┼────┼───┼───────┼───┼─────────┤
│32  │98年│臺中縣梧│蕭文豪│蕭文豪以其所持│2000元│李齊中販賣第一級毒│
│    │9月 │棲鎮中棲│      │用之00-0000000│      │品，累犯，處有期徒│
│    │15日│路與中華│      │4號、00-000000│      │刑拾伍年肆月，扣案│
│    │11時│路口之萊│      │54號等電話撥打│      │附表五編號5至9所示│
│    │許  │爾富便利│      │0000000000號電│      │之物均沒收之；未扣│
│    │    │商店。  │      │話與李齊中連絡│      │案附掛門號00000000│
│    │    │        │      │後，約定交易時│      │04號行動電話壹支（│
│    │    │        │      │間、地點，由蕭│      │含門號卡）沒收之，│
│    │    │        │      │文豪前往向李齊│      │如全部或一部不能沒│
│    │    │        │      │中購買海洛因，│      │收時，應追徵其價額│
│    │    │        │      │李齊中並取得販│      │；未扣案販賣第一級│
│    │    │        │      │毒價金2000元。│      │毒品所得新臺幣貳仟│
│    │    │        │      │              │      │元沒收之，如全部或│
│    │    │        │      │              │      │一部不能沒收時，以│
│    │    │        │      │              │      │其財產抵償之。    │
├──┼──┼────┼───┼───────┼───┼─────────┤
│33  │98年│臺中縣梧│蔡增洲│蔡增洲以093167│1000元│李齊中販賣第一級毒│
│    │9月 │棲鎮中華│      │1282號電話撥打│      │品，累犯，處有期徒│
│    │15日│路與中棲│      │0000000000號電│      │刑拾伍年肆月，扣案│
│    │21時│路口之萊│      │話與李齊中連絡│      │附表五編號5至9所示│
│    │36分│爾富便利│      │後，約定交易時│      │之物均沒收之；未扣│
│    │許  │商店前  │      │間、地點，由蔡│      │案附掛門號00000000│
│    │    │        │      │增洲前往向李齊│      │04號行動電話壹支（│
│    │    │        │      │中購買海洛因，│      │含門號卡）沒收之，│
│    │    │        │      │李齊中並取得販│      │如全部或一部不能沒│
│    │    │        │      │毒價金1000元。│      │收時，應追徵其價額│
│    │    │        │      │              │      │；未扣案販賣第一級│
│    │    │        │      │              │      │毒品所得新臺幣壹仟│
│    │    │        │      │              │      │元沒收之，如全部或│
│    │    │        │      │              │      │一部不能沒收時，以│
│    │    │        │      │              │      │其財產抵償之。    │
├──┼──┼────┼───┼───────┼───┼─────────┤
│34  │98年│臺中縣梧│王清棋│王清棋以096307│1000元│李齊中販賣第一級毒│
│    │9月 │棲鎮麥當│      │3937號電話撥打│      │品，累犯，處有期徒│
│    │15日│勞速食餐│      │0000000000號電│      │刑拾伍年肆月，扣案│
│    │22時│廳前    │      │話與李齊中連絡│      │附表五編號5至9所示│
│    │49分│        │      │後，約定交易時│      │之物均沒收之；未扣│
│    │許  │        │      │間、地點，由王│      │案附掛門號00000000│
│    │    │        │      │清棋前往向李齊│      │04號行動電話壹支（│
│    │    │        │      │中購買海洛因，│      │含門號卡）沒收之，│
│    │    │        │      │李齊中並取得販│      │如全部或一部不能沒│
│    │    │        │      │毒價金1000元。│      │收時，應追徵其價額│
│    │    │        │      │              │      │；未扣案販賣第一級│
│    │    │        │      │              │      │毒品所得新臺幣壹仟│
│    │    │        │      │              │      │元沒收之，如全部或│
│    │    │        │      │              │      │一部不能沒收時，以│
│    │    │        │      │              │      │其財產抵償之。    │
├──┼──┼────┼───┼───────┼───┼─────────┤
│35  │98年│臺中縣沙│蔡增洲│蔡增洲以093167│1000元│李齊中販賣第一級毒│
│    │9月 │鹿鎮鹿寮│      │1282號電話撥打│      │品，累犯，處有期徒│
│    │15日│里土地公│      │0000000000號電│      │刑拾伍年肆月，扣案│
│    │23時│廟前    │      │話與李齊中連絡│      │附表五編號5至9所示│
│    │7分 │        │      │後，約定交易時│      │之物均沒收之；未扣│
│    │許  │        │      │間、地點，由蔡│      │案附掛門號00000000│
│    │    │        │      │增洲前往向李齊│      │04號行動電話壹支（│
│    │    │        │      │中購買海洛因，│      │含門號卡）沒收之，│
│    │    │        │      │李齊中並取得販│      │如全部或一部不能沒│
│    │    │        │      │毒價金1000元。│      │收時，應追徵其價額│
│    │    │        │      │              │      │；未扣案販賣第一級│
│    │    │        │      │              │      │毒品所得新臺幣壹仟│
│    │    │        │      │              │      │元沒收之，如全部或│
│    │    │        │      │              │      │一部不能沒收時，以│
│    │    │        │      │              │      │其財產抵償之。    │
├──┼──┼────┼───┼───────┼───┼─────────┤
│36  │98年│臺中縣沙│蕭文豪│蕭文豪以其所持│1500元│李齊中販賣第一級毒│
│    │9月 │鹿鎮沙鹿│      │用之0000000000│      │品，累犯，處有期徒│
│    │24日│天橋下  │      │號電話撥打0920│      │刑拾伍年肆月，扣案│
│    │8時 │        │      │914904號電話與│      │附表五編號5至9所示│
│    │許  │        │      │李齊中連絡後，│      │之物均沒收之；未扣│
│    │    │        │      │約定交易時間、│      │案附掛門號00000000│
│    │    │        │      │地點，由蕭文豪│      │04號行動電話壹支（│
│    │    │        │      │向李齊中購買海│      │含門號卡）沒收之，│
│    │    │        │      │洛因，李齊中並│      │如全部或一部不能沒│
│    │    │        │      │取得販毒價金  │      │收時，應追徵其價額│
│    │    │        │      │1500元。      │      │；未扣案販賣第一級│
│    │    │        │      │              │      │毒品所得新臺幣壹仟│
│    │    │        │      │              │      │伍佰元沒收之，如全│
│    │    │        │      │              │      │部或一部不能沒收時│
│    │    │        │      │              │      │，以其財產抵償之。│
├──┼──┼────┼───┼───────┼───┼─────────┤
│37  │98年│臺中縣清│李慧崎│李慧崎以其所持│500元 │李齊中販賣第一級毒│
│    │9月 │水鎮建國│      │用之00-0000000│      │品，累犯，處有期徒│
│    │24日│路「士官│      │1號電話撥打093│      │刑拾伍年肆月，扣案│
│    │18時│長麵店」│      │0000000號電話 │      │附表五編號5至9所示│
│    │30分│        │      │與李齊中連絡後│      │之物均沒收之；未扣│
│    │許  │        │      │，約定交易時間│      │案附掛門號00000000│
│    │    │        │      │、地點，由李慧│      │70號行動電話壹支（│
│    │    │        │      │崎向李齊中購買│      │含門號卡）沒收之，│
│    │    │        │      │海洛因，販毒價│      │如全部或一部不能沒│
│    │    │        │      │金500元讓李慧 │      │收時，應追徵其價額│
│    │    │        │      │崎賒欠，事後清│      │；未扣案販賣第一級│
│    │    │        │      │償。          │      │毒品所得新臺幣伍佰│
│    │    │        │      │              │      │元沒收之，如全部或│
│    │    │        │      │              │      │一部不能沒收時，以│
│    │    │        │      │              │      │其財產抵償之。    │
├──┼──┼────┼───┼───────┼───┼─────────┤
│38  │98年│臺中縣梧│蔡增洲│蔡增洲以093167│1000元│李齊中販賣第一級毒│
│    │9月 │棲鎮中棲│      │1282號電話撥打│      │品，累犯，處有期徒│
│    │24日│路與中華│      │0000000000號電│      │刑拾伍年肆月，扣案│
│    │20時│路口之萊│      │話與李齊中連絡│      │附表五編號5至9所示│
│    │2分 │爾富便利│      │後，約定交易時│      │之物均沒收之；未扣│
│    │許  │商店前  │      │間、地點，由蔡│      │案附掛門號00000000│
│    │    │        │      │增洲前往向李齊│      │70號行動電話壹支（│
│    │    │        │      │中購買海洛因，│      │含門號卡）沒收之，│
│    │    │        │      │李齊中並取得販│      │如全部或一部不能沒│
│    │    │        │      │毒價金1000元。│      │收時，應追徵其價額│
│    │    │        │      │              │      │；未扣案販賣第一級│
│    │    │        │      │              │      │毒品所得新臺幣壹仟│
│    │    │        │      │              │      │元沒收之，如全部或│
│    │    │        │      │              │      │一部不能沒收時，以│
│    │    │        │      │              │      │其財產抵償之。    │
├──┼──┼────┼───┼───────┼───┼─────────┤
│39  │98年│臺中縣沙│王清棋│王清棋以096307│3000元│李齊中販賣第一級毒│
│    │9月 │鹿鎮新天│      │3937號電話撥打│      │品，累犯，處有期徒│
│    │24日│地大賣場│      │0000000000號電│      │刑拾伍年肆月，扣案│
│    │22時│前      │      │話與李齊中連絡│      │附表五編號5至9所示│
│    │39分│        │      │後，約定交易時│      │之物均沒收之；未扣│
│    │許  │        │      │間、地點，由王│      │案附掛門號00000000│
│    │    │        │      │清棋前往向李齊│      │70號行動電話壹支（│
│    │    │        │      │中購買海洛因，│      │含門號卡）沒收之，│
│    │    │        │      │李齊中並取得販│      │如全部或一部不能沒│
│    │    │        │      │毒價金3000元。│      │收時，應追徵其價額│
│    │    │        │      │              │      │；未扣案販賣第一級│
│    │    │        │      │              │      │毒品所得新臺幣參仟│
│    │    │        │      │              │      │元沒收之，如全部或│
│    │    │        │      │              │      │一部不能沒收時，以│
│    │    │        │      │              │      │其財產抵償之。    │
├──┼──┼────┼───┼───────┼───┼─────────┤
│40  │98年│臺中縣沙│蔡增洲│蔡增洲以093167│1000元│李齊中販賣第一級毒│
│    │9月 │鹿鎮鹿寮│      │1282號電話撥打│      │品，累犯，處有期徒│
│    │25日│里土地公│      │0000000000號電│      │刑拾伍年肆月，扣案│
│    │14時│廟前    │      │話與李齊中連絡│      │附表五編號5至9所示│
│    │27分│        │      │後，約定交易時│      │之物均沒收之；未扣│
│    │許  │        │      │間、地點，由蔡│      │案附掛門號00000000│
│    │    │        │      │增洲前往向李齊│      │70號行動電話壹支（│
│    │    │        │      │中購買海洛因，│      │含門號卡）沒收之，│
│    │    │        │      │李齊中並取得販│      │如全部或一部不能沒│
│    │    │        │      │毒價金1000元。│      │收時，應追徵其價額│
│    │    │        │      │              │      │；未扣案販賣第一級│
│    │    │        │      │              │      │毒品所得新臺幣壹仟│
│    │    │        │      │              │      │元沒收之，如全部或│
│    │    │        │      │              │      │一部不能沒收時，以│
│    │    │        │      │              │      │其財產抵償之。    │
├──┼──┼────┼───┼───────┼───┼─────────┤
│41  │98年│同上    │蔡增洲│蔡增洲以093167│1000元│李齊中販賣第一級毒│
│    │9月 │        │      │1282號電話撥打│      │品，累犯，處有期徒│
│    │25日│        │      │0000000000號電│      │刑拾伍年肆月，扣案│
│    │17時│        │      │話與李齊中連絡│      │附表五編號5至9所示│
│    │43分│        │      │後，約定交易時│      │之物均沒收之；未扣│
│    │許  │        │      │間、地點，由蔡│      │案附掛門號00000000│
│    │    │        │      │增洲前往向李齊│      │70號行動電話壹支（│
│    │    │        │      │中購買海洛因，│      │含門號卡）沒收之，│
│    │    │        │      │李齊中並取得販│      │如全部或一部不能沒│
│    │    │        │      │毒價金1000元。│      │收時，應追徵其價額│
│    │    │        │      │              │      │；未扣案販賣第一級│
│    │    │        │      │              │      │毒品所得新臺幣壹仟│
│    │    │        │      │              │      │元沒收之，如全部或│
│    │    │        │      │              │      │一部不能沒收時，以│
│    │    │        │      │              │      │其財產抵償之。    │
├──┼──┼────┼───┼───────┼───┼─────────┤
│42  │98年│臺中縣清│李慧崎│李慧崎以其所持│1000元│李齊中販賣第一級毒│
│    │9月 │水鎮建國│      │用之00-0000000│      │品，累犯，處有期徒│
│    │25日│路「士官│      │1號電話撥打093│      │刑拾伍年肆月，扣案│
│    │18時│長麵店」│      │0000000號電話 │      │附表五編號5至9所示│
│    │30分│        │      │與李齊中連絡後│      │之物均沒收之；未扣│
│    │許  │        │      │，約定交易時間│      │案附掛門號00000000│
│    │    │        │      │、地點，由李慧│      │70號行動電話壹支（│
│    │    │        │      │崎前往向李齊中│      │含門號卡）沒收之，│
│    │    │        │      │購買海洛因，李│      │如全部或一部不能沒│
│    │    │        │      │齊中並取得販毒│      │收時，應追徵其價額│
│    │    │        │      │價金1000元。  │      │；未扣案販賣第一級│
│    │    │        │      │              │      │毒品所得新臺幣壹仟│
│    │    │        │      │              │      │元沒收之，如全部或│
│    │    │        │      │              │      │一部不能沒收時，以│
│    │    │        │      │              │      │其財產抵償之。    │
├──┼──┼────┼───┼───────┼───┼─────────┤
│43  │98年│臺中縣清│蔡增洲│蔡增洲以093167│1000元│李齊中販賣第一級毒│
│    │9月 │水鎮鰲峰│      │1282號電話撥打│（起訴│品，累犯，處有期徒│
│    │25日│路與光復│      │0000000000號電│書漏未│刑拾伍年肆月，扣案│
│    │18時│路口    │      │話與李齊中連絡│記載）│附表五編號5至9所示│
│    │47分│        │      │後，約定交易時│      │之物均沒收之；未扣│
│    │許  │        │      │間、地點，由蔡│      │案附掛門號00000000│
│    │    │        │      │增洲前往向李齊│      │70號行動電話壹支（│
│    │    │        │      │中購買海洛因，│      │含門號卡）沒收之，│
│    │    │        │      │李齊中並取得販│      │如全部或一部不能沒│
│    │    │        │      │毒價金1000元。│      │收時，應追徵其價額│
│    │    │        │      │              │      │；未扣案販賣第一級│
│    │    │        │      │              │      │毒品所得新臺幣壹仟│
│    │    │        │      │              │      │元沒收之，如全部或│
│    │    │        │      │              │      │一部不能沒收時，以│
│    │    │        │      │              │      │其財產抵償之。    │
├──┼──┼────┼───┼───────┼───┼─────────┤
│44  │98年│臺中縣沙│蔡增洲│蔡增洲以093167│1500元│李齊中販賣第一級毒│
│    │9月 │鹿鎮鹿寮│      │1282號電話撥打│      │品，累犯，處有期徒│
│    │25日│里土地公│      │0000000000號電│      │刑拾伍年肆月，扣案│
│    │20時│廟前    │      │話與李齊中連絡│      │附表五編號5至9所示│
│    │52分│        │      │後，約定交易時│      │之物均沒收之；未扣│
│    │許  │        │      │間、地點，由蔡│      │案附掛門號00000000│
│    │    │        │      │增洲前往向李齊│      │70號行動電話壹支（│
│    │    │        │      │中購買海洛因，│      │含門號卡）沒收之，│
│    │    │        │      │李齊中並取得販│      │如全部或一部不能沒│
│    │    │        │      │毒價金1500元。│      │收時，應追徵其價額│
│    │    │        │      │              │      │；未扣案販賣第一級│
│    │    │        │      │              │      │毒品所得新臺幣壹仟│
│    │    │        │      │              │      │伍佰元沒收之，如全│
│    │    │        │      │              │      │部或一部不能沒收時│
│    │    │        │      │              │      │，以其財產抵償之。│
│    │    │        │      │              │      │                  │
├──┼──┼────┼───┼───────┼───┼─────────┤
│45  │98年│臺中縣沙│吳毓哲│吳毓哲以其所持│1000元│李齊中、鄭明雄共同│
│    │9月 │鹿鎮中山│      │用之00-0000000│      │販賣第一級毒品，均│
│    │26日│路493號 │      │8號電話撥打093│      │累犯，李齊中處有期│
│    │11時│沙鹿就業│      │0000000號電話 │      │徒刑拾伍年肆月，鄭│
│    │許  │服務站  │      │與李齊中連絡後│      │明雄處有期徒刑柒年│
│    │    │        │      │，約定交易時間│      │玖月，扣案附表五編│
│    │    │        │      │、地點，由吳毓│      │號5至9所示之物均沒│
│    │    │        │      │哲前往向鄭明雄│      │收之；未扣案附掛門│
│    │    │        │      │購買海洛因，鄭│      │號0000000000號行動│
│    │    │        │      │明雄並取得販毒│      │電話壹支（含門號卡│
│    │    │        │      │價金1000元。  │      │）沒收之，如全部或│
│    │    │        │      │              │      │一部不能沒收時，應│
│    │    │        │      │              │      │連帶追徵其價額；扣│
│    │    │        │      │              │      │案販賣第一級毒品所│
│    │    │        │      │              │      │得新臺幣壹仟元沒收│
│    │    │        │      │              │      │之。              │
├──┼──┼────┼───┼───────┼───┼─────────┤
│46  │98年│臺中縣沙│王永慶│王永慶以其所持│1000元│李齊中販賣第一級毒│
│    │9月 │鹿鎮光田│      │用之0000000000│      │品，累犯，處有期徒│
│    │26日│醫院前  │      │號電話撥打093 │      │刑拾伍年肆月，扣案│
│    │12時│        │      │0000000號電話 │      │附表五編號5至9所示│
│    │37分│        │      │與李齊中連絡後│      │之物均沒收之；未扣│
│    │許  │        │      │，約定交易時間│      │案附掛門號00000000│
│    │    │        │      │、地點，由王志│      │70號行動電話壹支（│
│    │    │        │      │慶前往向李齊中│      │含門號卡）沒收之，│
│    │    │        │      │購買海洛因，李│      │如全部或一部不能沒│
│    │    │        │      │齊中並取得販毒│      │收時，應追徵其價額│
│    │    │        │      │價金1000元。  │      │；未扣案販賣第一級│
│    │    │        │      │              │      │毒品所得新臺幣壹仟│
│    │    │        │      │              │      │元沒收之，如全部或│
│    │    │        │      │              │      │一部不能沒收時，以│
│    │    │        │      │              │      │其財產抵償之。    │
├──┼──┼────┼───┼───────┼───┼─────────┤
│47  │98年│臺中縣沙│蔡增洲│蔡增洲以093167│1000元│李齊中販賣第一級毒│
│    │9月 │鹿鎮鹿寮│      │1282號電話撥打│      │品，累犯，處有期徒│
│    │26日│里土地公│      │0000000000號電│      │刑拾伍年捌月，扣案│
│    │14時│廟前    │      │話與李齊中連絡│      │附表五編號5至9所示│
│    │21分│        │      │後，約定交易時│      │之物均沒收之；未扣│
│    │許  │        │      │間、地點，由蔡│      │案附掛門號00000000│
│    │    │        │      │增洲前往向李齊│      │70號行動電話壹支（│
│    │    │        │      │中購買海洛因、│      │含門號卡）沒收之，│
│    │    │        │      │安非他命各500 │      │如全部或一部不能沒│
│    │    │        │      │元，李齊中並取│      │收時，應追徵其價額│
│    │    │        │      │得販毒價金1000│      │；未扣案販賣第一、│
│    │    │        │      │元。          │      │二級毒品所得新臺幣│
│    │    │        │      │              │      │壹仟元沒收之，如全│
│    │    │        │      │              │      │部或一部不能沒收時│
│    │    │        │      │              │      │，以其財產抵償之。│
├──┼──┼────┼───┼───────┼───┼─────────┤
│48  │98年│同上    │蔡增洲│蔡增洲以093167│1000元│李齊中販賣第一級毒│
│    │9月 │        │      │1282號電話撥打│      │品，累犯，處有期徒│
│    │26日│        │      │0000000000號電│      │刑拾伍年肆月，扣案│
│    │15時│        │      │話與李齊中連絡│      │附表五編號5至9所示│
│    │46分│        │      │後，約定交易時│      │之物均沒收之；未扣│
│    │許  │        │      │間、地點，由蔡│      │案附掛門號00000000│
│    │    │        │      │增洲前往向李齊│      │70號行動電話壹支（│
│    │    │        │      │中購買海洛因，│      │含門號卡）沒收之，│
│    │    │        │      │李齊中並取得販│      │如全部或一部不能沒│
│    │    │        │      │毒價金1000元。│      │收時，應追徵其價額│
│    │    │        │      │              │      │；未扣案販賣第一級│
│    │    │        │      │              │      │毒品所得新臺幣壹仟│
│    │    │        │      │              │      │元沒收之，如全部或│
│    │    │        │      │              │      │一部不能沒收時，以│
│    │    │        │      │              │      │其財產抵償之。    │
├──┼──┼────┼───┼───────┼───┼─────────┤
│49  │98年│臺中縣沙│蔡增洲│蔡增洲以093167│1000元│李齊中販賣第一級毒│
│    │9月 │鹿鎮土地│      │1282號電話撥打│      │品，累犯，處有期徒│
│    │26日│銀行附近│      │0000000000號電│      │刑拾伍年肆月，扣案│
│    │16時│之烤鴨店│      │話與李齊中連絡│      │附表五編號5至9所示│
│    │20分│前      │      │後，約定交易時│      │之物均沒收之；未扣│
│    │許  │        │      │間、地點，由蔡│      │案附掛門號00000000│
│    │    │        │      │增洲前往向李齊│      │70號行動電話壹支（│
│    │    │        │      │中購買海洛因，│      │含門號卡）沒收之，│
│    │    │        │      │李齊中並取得販│      │如全部或一部不能沒│
│    │    │        │      │毒價金1000元。│      │收時，應追徵其價額│
│    │    │        │      │              │      │；未扣案販賣第一級│
│    │    │        │      │              │      │毒品所得新臺幣壹仟│
│    │    │        │      │              │      │元沒收之，如全部或│
│    │    │        │      │              │      │一部不能沒收時，以│
│    │    │        │      │              │      │其財產抵償之。    │
├──┼──┼────┼───┼───────┼───┼─────────┤
│50  │98年│臺中縣清│李慧崎│李慧崎以其所持│1000元│李齊中販賣第一級毒│
│    │9月 │水鎮建國│      │用之00-0000000│      │品，累犯，處有期徒│
│    │26日│路「士官│      │1號電話撥打093│      │刑拾伍年肆月，扣案│
│    │18時│長麵店」│      │0000000號電話 │      │附表五編號5至9所示│
│    │30分│        │      │與李齊中連絡後│      │之物均沒收之；未扣│
│    │許  │        │      │，約定交易時間│      │案附掛門號00000000│
│    │    │        │      │、地點，由李齊│      │70號行動電話壹支（│
│    │    │        │      │中前往與李慧崎│      │含門號卡）沒收之，│
│    │    │        │      │當場交易，並取│      │如全部或一部不能沒│
│    │    │        │      │得販毒價金1000│      │收時，應追徵其價額│
│    │    │        │      │元。          │      │；未扣案販賣第一級│
│    │    │        │      │              │      │毒品所得新臺幣壹仟│
│    │    │        │      │              │      │元沒收之，如全部或│
│    │    │        │      │              │      │一部不能沒收時，以│
│    │    │        │      │              │      │其財產抵償之。    │
├──┼──┼────┼───┼───────┼───┼─────────┤
│51  │98年│臺中縣沙│蔡增洲│蔡增洲以093167│1000元│李齊中販賣第一級毒│
│    │9月 │鹿鎮土地│      │1282號電話撥打│      │品，累犯，處有期徒│
│    │26日│銀行附近│      │0000000000號電│      │刑拾伍年肆月，扣案│
│    │17時│烤鴨店前│      │話與李齊中連絡│      │附表五編號5至9所示│
│    │52分│        │      │後，約定交易時│      │之物均沒收之；未扣│
│    │許  │        │      │間、地點，由蔡│      │案附掛門號00000000│
│    │    │        │      │增洲前往向李齊│      │70號行動電話壹支（│
│    │    │        │      │中購買海洛因，│      │含門號卡）沒收之，│
│    │    │        │      │李齊中並取得販│      │如全部或一部不能沒│
│    │    │        │      │毒價金1000元。│      │收時，應追徵其價額│
│    │    │        │      │              │      │；未扣案販賣第一級│
│    │    │        │      │              │      │毒品所得新臺幣壹仟│
│    │    │        │      │              │      │元沒收之，如全部或│
│    │    │        │      │              │      │一部不能沒收時，以│
│    │    │        │      │              │      │其財產抵償之。    │
├──┼──┼────┼───┼───────┼───┼─────────┤
│52  │98年│臺中縣沙│吳毓哲│吳毓哲以其所持│3000元│李齊中販賣第一級毒│
│    │9月 │鹿鎮沙田│      │用之00-0000000│      │品，累犯，處有期徒│
│    │26日│路7-11便│      │8號電話撥打093│      │刑拾伍年肆月，扣案│
│    │23時│利商店前│      │0000000號電話 │      │附表五編號5至9所示│
│    │46分│        │      │與李齊中連絡後│      │之物均沒收之；未扣│
│    │許  │        │      │，約定交易時間│      │案附掛門號00000000│
│    │    │        │      │、地點，由吳毓│      │70號行動電話壹支（│
│    │    │        │      │哲前往向李齊中│      │含門號卡）沒收之，│
│    │    │        │      │購買海洛因，李│      │如全部或一部不能沒│
│    │    │        │      │齊中並取得販毒│      │收時，應追徵其價額│
│    │    │        │      │價金3000元。  │      │；未扣案販賣第一級│
│    │    │        │      │              │      │毒品所得新臺幣參仟│
│    │    │        │      │              │      │元沒收之，如全部或│
│    │    │        │      │              │      │一部不能沒收時，以│
│    │    │        │      │              │      │其財產抵償之。    │
├──┼──┼────┼───┼───────┼───┼─────────┤
│53  │98年│臺中縣清│李慧崎│李慧崎以其所持│1000元│李齊中販賣第一級毒│
│    │9月 │水鎮建國│      │用之00-0000000│      │品，累犯，處有期徒│
│    │27日│路「士官│      │1號電話撥打093│      │刑拾伍年肆月，扣案│
│    │12時│長麵店」│      │0000000號電話 │      │附表五編號5至9所示│
│    │39分│        │      │與李齊中連絡後│      │之物均沒收之；未扣│
│    │許  │        │      │，約定交易時間│      │案附掛門號00000000│
│    │    │        │      │、地點，由李慧│      │70號行動電話壹支（│
│    │    │        │      │崎前往向李齊中│      │含門號卡）沒收之，│
│    │    │        │      │購買海洛因，李│      │如全部或一部不能沒│
│    │    │        │      │齊中並取得販毒│      │收時，應追徵其價額│
│    │    │        │      │價金1000元。  │      │；未扣案販賣第一級│
│    │    │        │      │              │      │毒品所得新臺幣壹仟│
│    │    │        │      │              │      │元沒收之，如全部或│
│    │    │        │      │              │      │一部不能沒收時，以│
│    │    │        │      │              │      │其財產抵償之。    │
├──┼──┼────┼───┼───────┼───┼─────────┤
│54  │98年│臺中縣沙│吳毓哲│吳毓哲以其所持│6000元│李齊中販賣第一級毒│
│    │9月 │鹿鎮光華│      │用之0000000000│      │品，累犯，處有期徒│
│    │27日│路新天地│      │號電話撥打093 │      │刑拾伍年陸月，扣案│
│    │11時│大賣場前│      │0000000號電話 │      │附表五編號5至9所示│
│    │25分│        │      │與李齊中連絡後│      │之物均沒收之；未扣│
│    │許  │        │      │，約定交易時間│      │案附掛門號00000000│
│    │    │        │      │、地點，由吳毓│      │70號行動電話壹支（│
│    │    │        │      │哲前往向李齊中│      │含門號卡）沒收之，│
│    │    │        │      │購買海洛因，李│      │如全部或一部不能沒│
│    │    │        │      │齊中並取得販毒│      │收時，應追徵其價額│
│    │    │        │      │價金6000元。  │      │；未扣案販賣第一級│
│    │    │        │      │              │      │毒品所得新臺幣陸仟│
│    │    │        │      │              │      │元沒收之，如全部或│
│    │    │        │      │              │      │一部不能沒收時，以│
│    │    │        │      │              │      │其財產抵償之。    │
├──┼──┼────┼───┼───────┼───┼─────────┤
│55  │98年│臺中縣梧│蔡增洲│蔡增洲以093167│1000元│李齊中販賣第一級毒│
│    │9月 │棲鎮西濱│      │1282號電話撥打│      │品，累犯，處有期徒│
│    │27日│橋下    │      │0000000000號電│      │刑拾伍年肆月，扣案│
│    │16時│        │      │話與李齊中連絡│      │附表五編號5至9所示│
│    │許  │        │      │後，約定交易時│      │之物均沒收之；未扣│
│    │    │        │      │間、地點，由蔡│      │案附掛門號00000000│
│    │    │        │      │增洲前往向李齊│      │70號行動電話壹支（│
│    │    │        │      │中購買海洛因，│      │含門號卡）沒收之，│
│    │    │        │      │李齊中並取得販│      │如全部或一部不能沒│
│    │    │        │      │毒價金1000元。│      │收時，應追徵其價額│
│    │    │        │      │              │      │；未扣案販賣第一級│
│    │    │        │      │              │      │毒品所得新臺幣壹仟│
│    │    │        │      │              │      │元沒收之，如全部或│
│    │    │        │      │              │      │一部不能沒收時，以│
│    │    │        │      │              │      │其財產抵償之。    │
├──┼──┼────┼───┼───────┼───┼─────────┤
│56  │98年│臺中縣沙│蔡增洲│蔡增洲以093167│1000元│李齊中販賣第一級毒│
│    │9月 │鹿鎮鹿寮│      │1282號電話撥打│      │品，累犯，處有期徒│
│    │27日│里土地公│      │0000000000號電│      │刑拾伍年捌月，扣案│
│    │18時│廟前    │      │話與李齊中連絡│      │附表五編號5至9所示│
│    │15分│        │      │後，約定交易時│      │之物均沒收之；未扣│
│    │許  │        │      │間、地點，由蔡│      │案附掛門號00000000│
│    │    │        │      │增洲前往向李齊│      │70號行動電話壹支（│
│    │    │        │      │中購買海洛因、│      │含門號卡）沒收之，│
│    │    │        │      │安非他命各500 │      │如全部或一部不能沒│
│    │    │        │      │元，李齊中並取│      │收時，應追徵其價額│
│    │    │        │      │得販毒價金1000│      │；未扣案販賣第一、│
│    │    │        │      │元。          │      │二級毒品所得新臺幣│
│    │    │        │      │              │      │壹仟元沒收之，如全│
│    │    │        │      │              │      │部或一部不能沒收時│
│    │    │        │      │              │      │，以其財產抵償之。│
├──┼──┼────┼───┼───────┼───┼─────────┤
│57  │98年│同上    │蔡增洲│蔡增洲以093167│1000元│李齊中販賣第一級毒│
│    │9月 │        │      │1282號電話撥打│      │品，累犯，處有期徒│
│    │27日│        │      │0000000000號電│      │刑拾伍年肆月，扣案│
│    │19時│        │      │話與李齊中連絡│      │附表五編號5至9所示│
│    │3分 │        │      │後，約定交易時│      │之物均沒收之；未扣│
│    │許  │        │      │間、地點，由蔡│      │案附掛門號00000000│
│    │    │        │      │增洲前往向李齊│      │70號行動電話壹支（│
│    │    │        │      │中購買海洛因，│      │含門號卡）沒收之，│
│    │    │        │      │李齊中並取得販│      │如全部或一部不能沒│
│    │    │        │      │毒價金1000元。│      │收時，應追徵其價額│
│    │    │        │      │              │      │；未扣案販賣第一級│
│    │    │        │      │              │      │毒品所得新臺幣壹仟│
│    │    │        │      │              │      │元沒收之，如全部或│
│    │    │        │      │              │      │一部不能沒收時，以│
│    │    │        │      │              │      │其財產抵償之。    │
├──┼──┼────┼───┼───────┼───┼─────────┤
│58  │98年│同上    │蔡增洲│蔡增洲以093167│3000元│李齊中販賣第一級毒│
│    │9月 │        │      │1282號電話撥打│      │品，累犯，處有期徒│
│    │27日│        │      │0000000000號電│      │刑拾伍年肆月，扣案│
│    │19時│        │      │話與李齊中連絡│      │附表五編號5至9所示│
│    │42分│        │      │後，約定交易時│      │之物均沒收之；未扣│
│    │許  │        │      │間、地點，由蔡│      │案附掛門號00000000│
│    │    │        │      │增洲前往向李齊│      │70號行動電話壹支（│
│    │    │        │      │中購買海洛因8 │      │含門號卡）沒收之，│
│    │    │        │      │分之1錢，李齊 │      │如全部或一部不能沒│
│    │    │        │      │中並取得販毒價│      │收時，應追徵其價額│
│    │    │        │      │金3000元。    │      │；未扣案販賣第一級│
│    │    │        │      │              │      │毒品所得新臺幣參仟│
│    │    │        │      │              │      │元沒收之，如全部或│
│    │    │        │      │              │      │一部不能沒收時，以│
│    │    │        │      │              │      │其財產抵償之。    │
├──┼──┼────┼───┼───────┼───┼─────────┤
│59  │98年│台中縣梧│蕭文豪│蕭文豪以其所持│1500元│李齊中販賣第一級毒│
│    │9月 │棲鎮台中│      │用之0000000000│      │品，累犯，處有期徒│
│    │28日│港紀念碑│      │號電話撥打0939│      │刑拾伍年肆月，扣案│
│    │11時│        │      │194970號電話與│      │附表五編號5至9所示│
│    │21分│        │      │李齊中連絡後，│      │之物均沒收之；未扣│
│    │許  │        │      │約定交易時間、│      │案附掛門號00000000│
│    │    │        │      │地點，由蕭文豪│      │70號行動電話壹支（│
│    │    │        │      │前往向李齊中購│      │含門號卡）沒收之，│
│    │    │        │      │買海洛因，李齊│      │如全部或一部不能沒│
│    │    │        │      │中並取得販毒價│      │收時，應追徵其價額│
│    │    │        │      │金1500 元。   │      │；未扣案販賣第一級│
│    │    │        │      │              │      │毒品所得新臺幣壹仟│
│    │    │        │      │              │      │伍佰元沒收之，如全│
│    │    │        │      │              │      │部或一部不能沒收時│
│    │    │        │      │              │      │，以其財產抵償之。│
├──┼──┼────┼───┼───────┼───┼─────────┤
│60  │98年│臺中縣清│李慧崎│李慧崎以其所持│1000元│李齊中販賣第一級毒│
│    │9月 │水鎮建國│      │用之00-0000000│      │品，累犯，處有期徒│
│    │28日│路士官長│      │1號電話撥打093│      │刑拾伍年肆月，扣案│
│    │13時│麵店    │      │0000000號電話 │      │附表五編號5至9所示│
│    │許  │        │      │與李齊中連絡後│      │之物均沒收之；未扣│
│    │    │        │      │，約定交易時間│      │案附掛門號00000000│
│    │    │        │      │、地點，由李慧│      │70號行動電話壹支（│
│    │    │        │      │崎前往向李齊中│      │含門號卡）沒收之，│
│    │    │        │      │購買海洛因，李│      │如全部或一部不能沒│
│    │    │        │      │齊中並取得販毒│      │收時，應追徵其價額│
│    │    │        │      │價金1000元。  │      │；未扣案販賣第一級│
│    │    │        │      │              │      │毒品所得新臺幣壹仟│
│    │    │        │      │              │      │元沒收之，如全部或│
│    │    │        │      │              │      │一部不能沒收時，以│
│    │    │        │      │              │      │其財產抵償之。    │
├──┼──┼────┼───┼───────┼───┼─────────┤
│61  │98年│臺中縣梧│蔡增洲│蔡增洲以093167│1000元│李齊中販賣第一級毒│
│    │9月 │棲鎮中棲│      │1282號電話撥打│      │品，累犯，處有期徒│
│    │28日│路與中華│      │0000000000號電│      │刑拾伍年肆月，扣案│
│    │13時│路口之萊│      │話與李齊中連絡│      │附表五編號5至9所示│
│    │41分│爾富便利│      │後，約定交易時│      │之物均沒收之；未扣│
│    │許  │商店前  │      │間、地點，由蔡│      │案附掛門號00000000│
│    │    │        │      │增洲前往向李齊│      │70號行動電話壹支（│
│    │    │        │      │中購買海洛因，│      │含門號卡）沒收之，│
│    │    │        │      │李齊中並取得販│      │如全部或一部不能沒│
│    │    │        │      │毒價金1000元。│      │收時，應追徵其價額│
│    │    │        │      │              │      │；未扣案販賣第一級│
│    │    │        │      │              │      │毒品所得新臺幣壹仟│
│    │    │        │      │              │      │元沒收之，如全部或│
│    │    │        │      │              │      │一部不能沒收時，以│
│    │    │        │      │              │      │其財產抵償之。    │
├──┼──┼────┼───┼───────┼───┼─────────┤
│62  │98年│臺中縣沙│王永慶│王永慶以其所持│2000元│李齊中販賣第一級毒│
│    │9月 │鹿鎮童綜│      │用之0000000000│      │品，累犯，處有期徒│
│    │28日│合醫院停│      │號電話撥打093 │      │刑拾伍年肆月，扣案│
│    │14時│車場    │      │0000000號電話 │      │附表五編號5至9所示│
│    │46分│        │      │與李齊中連絡後│      │之物均沒收之；未扣│
│    │許  │        │      │，約定交易時間│      │案附掛門號00000000│
│    │    │        │      │、地點，由王永│      │70號行動電話壹支（│
│    │    │        │      │慶前往向李齊中│      │含門號卡）沒收之，│
│    │    │        │      │購買海洛因，李│      │如全部或一部不能沒│
│    │    │        │      │齊中並取得販毒│      │收時，應追徵其價額│
│    │    │        │      │價金2000元。  │      │；未扣案販賣第一級│
│    │    │        │      │              │      │毒品所得新臺幣貳仟│
│    │    │        │      │              │      │元沒收之，如全部或│
│    │    │        │      │              │      │一部不能沒收時，以│
│    │    │        │      │              │      │其財產抵償之。    │
├──┼──┼────┼───┼───────┼───┼─────────┤
│63  │98年│臺中縣梧│蕭文豪│蕭文豪以其所持│1000元│李齊中販賣第一級毒│
│    │9月 │棲鎮臺中│      │用之0000000000│      │品，累犯，處有期徒│
│    │29日│港紀念碑│      │號電話撥打0939│      │刑拾伍年肆月，扣案│
│    │上午│        │      │194970號電話與│      │附表五編號5至9所示│
│    │10時│        │      │李齊中連絡後，│      │之物均沒收之；未扣│
│    │35分│        │      │約定交易時間、│      │案附掛門號00000000│
│    │許  │        │      │地點，由蕭文豪│      │70號行動電話壹支（│
│    │    │        │      │前往向李齊中購│      │含門號卡）沒收之，│
│    │    │        │      │買海洛因，李齊│      │如全部或一部不能沒│
│    │    │        │      │中並取得販毒價│      │收時，應追徵其價額│
│    │    │        │      │金1000元。    │      │；未扣案販賣第一級│
│    │    │        │      │              │      │毒品所得新臺幣壹仟│
│    │    │        │      │              │      │元沒收之，如全部或│
│    │    │        │      │              │      │一部不能沒收時，以│
│    │    │        │      │              │      │其財產抵償之。    │
├──┼──┼────┼───┼───────┼───┼─────────┤
│64  │98年│臺中縣沙│吳毓哲│吳毓哲以其所持│1000元│李齊中販賣第一級毒│
│    │9月 │鹿鎮中山│      │用之0000000000│      │品，累犯，處有期徒│
│    │29日│路493號 │      │號電話撥打093 │      │刑拾伍年肆月，扣案│
│    │12時│沙鹿就業│      │0000000號電話 │      │附表五編號5至9所示│
│    │30分│服務站  │      │與李齊中連絡後│      │之物均沒收之；未扣│
│    │許  │        │      │，約定交易時間│      │案附掛門號00000000│
│    │    │        │      │、地點，由吳毓│      │70號行動電話壹支（│
│    │    │        │      │哲前往向李齊中│      │含門號卡）沒收之，│
│    │    │        │      │購買海洛因，李│      │如全部或一部不能沒│
│    │    │        │      │齊中並取得販毒│      │收時，應追徵其價額│
│    │    │        │      │價金1000元。  │      │；未扣案販賣第一級│
│    │    │        │      │              │      │毒品所得新臺幣壹仟│
│    │    │        │      │              │      │元沒收之，如全部或│
│    │    │        │      │              │      │一部不能沒收時，以│
│    │    │        │      │              │      │其財產抵償之。    │
├──┼──┼────┼───┼───────┼───┼─────────┤
│65  │98年│臺中縣沙│蔡增洲│蔡增洲以093167│1000元│李齊中販賣第一級毒│
│    │9月 │鹿鎮鹿寮│      │1282號電話撥打│      │品，累犯，處有期徒│
│    │29日│里土地公│      │0000000000號電│      │刑拾伍年肆月，扣案│
│    │13時│廟前    │      │話與李齊中連絡│      │附表五編號5至9所示│
│    │6分 │        │      │後，約定交易時│      │之物均沒收之；未扣│
│    │許  │        │      │間、地點，由蔡│      │案附掛門號00000000│
│    │    │        │      │增洲前往向李齊│      │70號行動電話壹支（│
│    │    │        │      │中購買海洛因，│      │含門號卡）沒收之，│
│    │    │        │      │李齊中並取得販│      │如全部或一部不能沒│
│    │    │        │      │毒價金1000元。│      │收時，應追徵其價額│
│    │    │        │      │              │      │；未扣案販賣第一級│
│    │    │        │      │              │      │毒品所得新臺幣壹仟│
│    │    │        │      │              │      │元沒收之，如全部或│
│    │    │        │      │              │      │一部不能沒收時，以│
│    │    │        │      │              │      │其財產抵償之。    │
├──┼──┼────┼───┼───────┼───┼─────────┤
│66  │98年│臺中縣清│李慧崎│李慧崎以其所持│1000元│李齊中販賣第一級毒│
│    │9月 │水鎮建國│      │用之00-0000000│      │品，累犯，處有期徒│
│    │29日│路士官長│      │1號電話撥打093│      │刑拾伍年肆月，扣案│
│    │14時│麵店    │      │0000000號電話 │      │附表五編號5至9所示│
│    │45分│        │      │與李齊中連絡後│      │之物均沒收之；未扣│
│    │許  │        │      │，約定交易時間│      │案附掛門號00000000│
│    │    │        │      │、地點，由李慧│      │70號行動電話壹支（│
│    │    │        │      │崎前往向李齊中│      │含門號卡）沒收之，│
│    │    │        │      │購買海洛因，李│      │如全部或一部不能沒│
│    │    │        │      │齊中並取得販毒│      │收時，應追徵其價額│
│    │    │        │      │價金1000元。  │      │；未扣案販賣第一級│
│    │    │        │      │              │      │毒品所得新臺幣壹仟│
│    │    │        │      │              │      │元沒收之，如全部或│
│    │    │        │      │              │      │一部不能沒收時，以│
│    │    │        │      │              │      │其財產抵償之。    │
├──┼──┼────┼───┼───────┼───┼─────────┤
│67  │98年│臺中縣梧│蔡增洲│蔡增洲以093167│1000元│李齊中販賣第一級毒│
│    │9月 │棲鎮中華│      │1282號電話撥打│      │品，累犯，處有期徒│
│    │29日│路二段58│      │0000000000號電│      │刑拾伍年肆月，扣案│
│    │14時│8號「思 │      │話與李齊中連絡│      │附表五編號5至9所示│
│    │54分│夢樂」前│      │後，約定交易時│      │之物均沒收之；未扣│
│    │許  │        │      │間、地點，由蔡│      │案附掛門號00000000│
│    │    │        │      │增洲前往向李齊│      │70號行動電話壹支（│
│    │    │        │      │中購買海洛因，│      │含門號卡）沒收之，│
│    │    │        │      │李齊中並取得販│      │如全部或一部不能沒│
│    │    │        │      │毒價金1000元。│      │收時，應追徵其價額│
│    │    │        │      │              │      │；未扣案販賣第一級│
│    │    │        │      │              │      │毒品所得新臺幣壹仟│
│    │    │        │      │              │      │元沒收之，如全部或│
│    │    │        │      │              │      │一部不能沒收時，以│
│    │    │        │      │              │      │其財產抵償之。    │
├──┼──┼────┼───┼───────┼───┼─────────┤
│68  │98年│臺中縣清│蔡增洲│蔡增洲以093167│1000元│李齊中販賣第一級毒│
│    │9月 │水鎮鰲峰│      │1282號電話撥打│      │品，累犯，處有期徒│
│    │30日│路與光復│      │0000000000號電│      │刑拾伍年肆月，扣案│
│    │12時│路口    │      │話與李齊中連絡│      │附表五編號5至9所示│
│    │12分│        │      │後，約定交易時│      │之物均沒收之；未扣│
│    │許  │        │      │間、地點，由蔡│      │案附掛門號00000000│
│    │    │        │      │增洲前往向李齊│      │70號行動電話壹支（│
│    │    │        │      │中購買海洛因，│      │含門號卡）沒收之，│
│    │    │        │      │李齊中並取得販│      │如全部或一部不能沒│
│    │    │        │      │毒價金1000元。│      │收時，應追徵其價額│
│    │    │        │      │              │      │；未扣案販賣第一級│
│    │    │        │      │              │      │毒品所得新臺幣壹仟│
│    │    │        │      │              │      │元沒收之，如全部或│
│    │    │        │      │              │      │一部不能沒收時，以│
│    │    │        │      │              │      │其財產抵償之。    │
├──┼──┼────┼───┼───────┼───┼─────────┤
│69  │98年│臺中縣沙│蔡增洲│蔡增洲以093167│1000元│李齊中販賣第一級毒│
│    │9月 │鹿鎮鹿寮│      │1282號電話撥打│      │品，累犯，處有期徒│
│    │30日│里土地公│      │0000000000號電│      │刑拾伍年肆月，扣案│
│    │14時│廟前    │      │話與李齊中連絡│      │附表五編號5至9所示│
│    │20分│        │      │後，約定交易時│      │之物均沒收之；未扣│
│    │許  │        │      │間、地點，由蔡│      │案附掛門號00000000│
│    │    │        │      │增洲前往向李齊│      │70號行動電話壹支（│
│    │    │        │      │中購買海洛因，│      │含門號卡）沒收之，│
│    │    │        │      │李齊中並取得販│      │如全部或一部不能沒│
│    │    │        │      │毒價金1000元。│      │收時，應追徵其價額│
│    │    │        │      │              │      │；未扣案販賣第一級│
│    │    │        │      │              │      │毒品所得新臺幣壹仟│
│    │    │        │      │              │      │元沒收之，如全部或│
│    │    │        │      │              │      │一部不能沒收時，以│
│    │    │        │      │              │      │其財產抵償之。    │
├──┼──┼────┼───┼───────┼───┼─────────┤
│70  │98年│臺中縣梧│王清棋│王清棋以096307│500元 │李齊中販賣第一級毒│
│    │9月 │棲鎮中棲│      │3937號電話撥打│      │品，累犯，處有期徒│
│    │30日│路與中華│      │0000000000號電│      │刑拾伍年肆月，扣案│
│    │15時│路口之萊│      │話與李齊中連絡│      │附表五編號5至9所示│
│    │36分│爾富便利│      │後，約定交易時│      │之物均沒收之；未扣│
│    │許  │商店前  │      │間、地點，由王│      │案附掛門號00000000│
│    │    │        │      │清棋前往向李齊│      │70號行動電話壹支（│
│    │    │        │      │中購買海洛因，│      │含門號卡）沒收之，│
│    │    │        │      │李齊中並取得販│      │如全部或一部不能沒│
│    │    │        │      │毒價金500元。 │      │收時，應追徵其價額│
│    │    │        │      │              │      │；未扣案販賣第一級│
│    │    │        │      │              │      │毒品所得新臺幣伍佰│
│    │    │        │      │              │      │元沒收之，如全部或│
│    │    │        │      │              │      │一部不能沒收時，以│
│    │    │        │      │              │      │其財產抵償之。    │
├──┼──┼────┼───┼───────┼───┼─────────┤
│71  │98年│臺中縣沙│蔡增洲│蔡增洲以093167│1000元│李齊中販賣第一級毒│
│    │9月 │鹿鎮鹿寮│      │1282號電話撥打│      │品，累犯，處有期徒│
│    │30日│里土地公│      │0000000000號電│      │刑拾伍年肆月，扣案│
│    │18時│廟前    │      │話與李齊中連絡│      │附表五編號5至9所示│
│    │39分│        │      │後，約定交易時│      │之物均沒收之；未扣│
│    │許  │        │      │間、地點，由蔡│      │案附掛門號00000000│
│    │    │        │      │增洲前往向李齊│      │70號行動電話壹支（│
│    │    │        │      │中購買海洛因，│      │含門號卡）沒收之，│
│    │    │        │      │李齊中並取得販│      │如全部或一部不能沒│
│    │    │        │      │毒價金1000元。│      │收時，應追徵其價額│
│    │    │        │      │              │      │；未扣案販賣第一級│
│    │    │        │      │              │      │毒品所得新臺幣壹仟│
│    │    │        │      │              │      │元沒收之，如全部或│
│    │    │        │      │              │      │一部不能沒收時，以│
│    │    │        │      │              │      │其財產抵償之。    │
├──┼──┼────┼───┼───────┼───┼─────────┤
│72  │98年│臺中縣清│李慧崎│李慧崎以其所持│1000元│李齊中販賣第一級毒│
│    │9月 │水鎮建國│      │用之00-0000000│      │品，累犯，處有期徒│
│    │30日│路士官長│      │1號電話撥打093│      │刑拾伍年肆月，扣案│
│    │19時│麵店前  │      │0000000號電話 │      │附表五編號5至9所示│
│    │許  │        │      │與李齊中連絡後│      │之物均沒收之；未扣│
│    │    │        │      │，約定交易時間│      │案附掛門號00000000│
│    │    │        │      │、地點，由李慧│      │70號行動電話壹支（│
│    │    │        │      │崎前往向李齊中│      │含門號卡）沒收之，│
│    │    │        │      │購買海洛因，李│      │如全部或一部不能沒│
│    │    │        │      │齊中並取得販毒│      │收時，應追徵其價額│
│    │    │        │      │價金1000元。  │      │；未扣案販賣第一級│
│    │    │        │      │              │      │毒品所得新臺幣壹仟│
│    │    │        │      │              │      │元沒收之，如全部或│
│    │    │        │      │              │      │一部不能沒收時，以│
│    │    │        │      │              │      │其財產抵償之。    │
├──┼──┼────┼───┼───────┼───┼─────────┤
│73  │98年│臺中縣沙│蔡增洲│蔡增洲以093167│1000元│李齊中販賣第一級毒│
│    │9月 │鹿鎮鹿寮│      │1282號電話撥打│      │品，累犯，處有期徒│
│    │30日│里土地公│      │0000000000號電│      │刑拾伍年肆月，扣案│
│    │19時│廟前    │      │話與李齊中連絡│      │附表五編號5至9所示│
│    │41分│        │      │後，約定交易時│      │之物均沒收之；未扣│
│    │許  │        │      │間、地點，由蔡│      │案附掛門號00000000│
│    │    │        │      │增洲前往向李齊│      │70號行動電話壹支（│
│    │    │        │      │中購買海洛因，│      │含門號卡）沒收之，│
│    │    │        │      │李齊中並取得販│      │如全部或一部不能沒│
│    │    │        │      │毒價金1000元。│      │收時，應追徵其價額│
│    │    │        │      │              │      │；未扣案販賣第一級│
│    │    │        │      │              │      │毒品所得新臺幣壹仟│
│    │    │        │      │              │      │元沒收之，如全部或│
│    │    │        │      │              │      │一部不能沒收時，以│
│    │    │        │      │              │      │其財產抵償之。    │
├──┼──┼────┼───┼───────┼───┼─────────┤
│74  │98年│臺中縣清│李慧崎│李慧崎以其所持│1000元│李齊中販賣第一級毒│
│    │9月 │水鎮建國│      │用之00-0000000│      │品，累犯，處有期徒│
│    │30日│路「士官│      │1號電話撥打093│      │刑拾伍年肆月，扣案│
│    │20時│長麵店」│      │0000000號電話 │      │附表五編號5至9所示│
│    │28分│        │      │與李齊中連絡後│      │之物均沒收之；未扣│
│    │許  │        │      │，約定交易時間│      │案附掛門號00000000│
│    │    │        │      │、地點，由李慧│      │70號行動電話壹支（│
│    │    │        │      │崎前往向李齊中│      │含門號卡）沒收之，│
│    │    │        │      │購買海洛因，李│      │如全部或一部不能沒│
│    │    │        │      │齊中並取得販毒│      │收時，應追徵其價額│
│    │    │        │      │價金1000元。  │      │；未扣案販賣第一級│
│    │    │        │      │              │      │毒品所得新臺幣壹仟│
│    │    │        │      │              │      │元沒收之，如全部或│
│    │    │        │      │              │      │一部不能沒收時，以│
│    │    │        │      │              │      │其財產抵償之。    │
├──┼──┼────┼───┼───────┼───┼─────────┤
│75  │98年│臺中縣沙│蔡增洲│蔡增洲以093167│1000元│李齊中販賣第一級毒│
│    │9月 │鹿鎮新天│      │1282號電話撥打│      │品，累犯，處有期徒│
│    │30日│地大賣場│      │0000000000號電│      │刑拾伍年捌月，扣案│
│    │22時│前      │      │話與李齊中連絡│      │附表五編號5至9所示│
│    │11分│        │      │後，約定交易時│      │之物均沒收之；未扣│
│    │許  │        │      │間、地點，由蔡│      │案附掛門號00000000│
│    │    │        │      │增洲前往向李齊│      │70號行動電話壹支（│
│    │    │        │      │中購買海洛因、│      │含門號卡）沒收之，│
│    │    │        │      │安非他命各500 │      │如全部或一部不能沒│
│    │    │        │      │元，李齊中並取│      │收時，應追徵其價額│
│    │    │        │      │得販毒價金1000│      │；未扣案販賣第一、│
│    │    │        │      │元。          │      │二級毒品所得新臺幣│
│    │    │        │      │              │      │壹仟元沒收之，如全│
│    │    │        │      │              │      │部或一部不能沒收時│
│    │    │        │      │              │      │，以其財產抵償之。│
├──┼──┼────┼───┼───────┼───┼─────────┤
│76  │98年│臺中縣沙│王永慶│王永慶以其所持│2000元│李齊中販賣第一級毒│
│    │10月│鹿鎮就業│      │用之0000000000│      │品，累犯，處有期徒│
│    │1日 │服務站前│      │號電話撥打093 │      │刑拾伍年肆月，扣案│
│    │13時│        │      │0000000號電話 │      │附表五編號5至9所示│
│    │1分 │        │      │與李齊中連絡後│      │之物均沒收之；未扣│
│    │許  │        │      │，約定交易時間│      │案附掛門號00000000│
│    │    │        │      │、地點，由王永│      │70號行動電話壹支（│
│    │    │        │      │慶前往向李齊中│      │含門號卡）沒收之，│
│    │    │        │      │購買海洛因，李│      │如全部或一部不能沒│
│    │    │        │      │齊中並取得販毒│      │收時，應追徵其價額│
│    │    │        │      │價金2000元。  │      │；未扣案販賣第一級│
│    │    │        │      │              │      │毒品所得新臺幣貳仟│
│    │    │        │      │              │      │元沒收之，如全部或│
│    │    │        │      │              │      │一部不能沒收時，以│
│    │    │        │      │              │      │其財產抵償之。    │
├──┼──┼────┼───┼───────┼───┼─────────┤
│77  │98年│臺中縣沙│蔡增洲│蔡增洲以093167│1000元│李齊中販賣第一級毒│
│    │10月│鹿鎮鹿寮│      │1282號電話撥打│      │品，累犯，處有期徒│
│    │2日 │里土地公│      │0000000000號電│      │刑拾伍年肆月，扣案│
│    │11時│廟前    │      │話與李齊中連絡│      │附表五編號5至9所示│
│    │57分│        │      │後，約定交易時│      │之物均沒收之；未扣│
│    │許  │        │      │間、地點，由蔡│      │案附掛門號00000000│
│    │    │        │      │增洲前往向李齊│      │70號行動電話壹支（│
│    │    │        │      │中購買海洛因，│      │含門號卡）沒收之，│
│    │    │        │      │李齊中並取得販│      │如全部或一部不能沒│
│    │    │        │      │毒價金1000元。│      │收時，應追徵其價額│
│    │    │        │      │              │      │；未扣案販賣第一級│
│    │    │        │      │              │      │毒品所得新臺幣壹仟│
│    │    │        │      │              │      │元沒收之，如全部或│
│    │    │        │      │              │      │一部不能沒收時，以│
│    │    │        │      │              │      │其財產抵償之。    │
├──┼──┼────┼───┼───────┼───┼─────────┤
│78  │98年│臺中縣清│李慧崎│李慧崎以其所持│1000元│李齊中販賣第一級毒│
│    │10月│水鎮建國│      │用之00-0000000│      │品，累犯，處有期徒│
│    │2日 │路「士官│      │1號電話撥打093│      │刑拾伍年肆月，扣案│
│    │14時│長麵店」│      │0000000號電話 │      │附表五編號5至9所示│
│    │40分│        │      │與李齊中連絡後│      │之物均沒收之；未扣│
│    │許  │        │      │，約定交易時間│      │案附掛門號00000000│
│    │    │        │      │、地點，由李慧│      │70號行動電話壹支（│
│    │    │        │      │崎前往向李齊中│      │含門號卡）沒收之，│
│    │    │        │      │購買海洛因，李│      │如全部或一部不能沒│
│    │    │        │      │齊中並取得販毒│      │收時，應追徵其價額│
│    │    │        │      │價金1000元。  │      │；未扣案販賣第一級│
│    │    │        │      │              │      │毒品所得新臺幣壹仟│
│    │    │        │      │              │      │元沒收之，如全部或│
│    │    │        │      │              │      │一部不能沒收時，以│
│    │    │        │      │              │      │其財產抵償之。    │
├──┼──┼────┼───┼───────┼───┼─────────┤
│79  │98年│臺中縣沙│吳毓哲│吳毓哲以其所持│1000元│李齊中販賣第一級毒│
│    │10月│鹿鎮童綜│      │用之0000000000│      │品，累犯，處有期徒│
│    │2日 │合醫院對│      │號電話撥打093 │      │刑拾伍年肆月，扣案│
│    │15時│面之7-11│      │0000000號電話 │      │附表五編號5至9所示│
│    │12分│便利商店│      │與李齊中連絡後│      │之物均沒收之；未扣│
│    │許  │        │      │，約定交易時間│      │案附掛門號00000000│
│    │    │        │      │、地點，由吳毓│      │70號行動電話壹支（│
│    │    │        │      │哲前往向李齊中│      │含門號卡）沒收之，│
│    │    │        │      │購買海洛因，李│      │如全部或一部不能沒│
│    │    │        │      │齊中並取得販毒│      │收時，應追徵其價額│
│    │    │        │      │價金1000元。  │      │；未扣案販賣第一級│
│    │    │        │      │              │      │毒品所得新臺幣壹仟│
│    │    │        │      │              │      │元沒收之，如全部或│
│    │    │        │      │              │      │一部不能沒收時，以│
│    │    │        │      │              │      │其財產抵償之。    │
├──┼──┼────┼───┼───────┼───┼─────────┤
│80  │98年│臺中縣梧│蔡增洲│蔡增洲以093167│1000元│李齊中販賣第一級毒│
│    │10月│棲鎮中棲│      │1282號電話撥打│      │品，累犯，處有期徒│
│    │2日 │路與中華│      │0000000000號電│      │刑拾伍年肆月，扣案│
│    │17時│路口之萊│      │話與李齊中連絡│      │附表五編號5至9所示│
│    │14分│爾富便利│      │後，約定交易時│      │之物均沒收之；未扣│
│    │許  │超商前  │      │間、地點，由蔡│      │案附掛門號00000000│
│    │    │        │      │增洲前往向李齊│      │70號行動電話壹支（│
│    │    │        │      │中購買海洛因，│      │含門號卡）沒收之，│
│    │    │        │      │李齊中並取得販│      │如全部或一部不能沒│
│    │    │        │      │毒價金1000元。│      │收時，應追徵其價額│
│    │    │        │      │              │      │；未扣案販賣第一級│
│    │    │        │      │              │      │毒品所得新臺幣壹仟│
│    │    │        │      │              │      │元沒收之，如全部或│
│    │    │        │      │              │      │一部不能沒收時，以│
│    │    │        │      │              │      │其財產抵償之。    │
├──┼──┼────┼───┼───────┼───┼─────────┤
│81  │98年│臺中縣沙│蔡增洲│蔡增洲以093167│1000元│李齊中販賣第一級毒│
│    │10月│鹿鎮鹿寮│      │1282號電話撥打│      │品，累犯，處有期徒│
│    │2日 │里土地公│      │0000000000號電│      │刑拾伍年肆月，扣案│
│    │20時│廟前    │      │話與李齊中連絡│      │附表五編號5至9所示│
│    │20分│        │      │後，約定交易時│      │之物均沒收之；未扣│
│    │許  │        │      │間、地點，由蔡│      │案附掛門號00000000│
│    │    │        │      │增洲前往向李齊│      │70號行動電話壹支（│
│    │    │        │      │中購買海洛因，│      │含門號卡）沒收之，│
│    │    │        │      │李齊中並取得販│      │如全部或一部不能沒│
│    │    │        │      │毒價金1000元。│      │收時，應追徵其價額│
│    │    │        │      │              │      │；未扣案販賣第一級│
│    │    │        │      │              │      │毒品所得新臺幣壹仟│
│    │    │        │      │              │      │元沒收之，如全部或│
│    │    │        │      │              │      │一部不能沒收時，以│
│    │    │        │      │              │      │其財產抵償之。    │
├──┼──┼────┼───┼───────┼───┼─────────┤
│82  │98年│同上    │蔡增洲│蔡增洲以093167│3000元│李齊中販賣第一級毒│
│    │10月│        │      │1282號電話撥打│      │品，累犯，處有期徒│
│    │3日 │        │      │0000000000號電│      │刑拾伍年肆月，扣案│
│    │10時│        │      │話與李齊中連絡│      │附表五編號5至9所示│
│    │59分│        │      │後，約定交易時│      │之物均沒收之；未扣│
│    │許  │        │      │間、地點，由蔡│      │案附掛門號00000000│
│    │    │        │      │增洲前往向李齊│      │70號行動電話壹支（│
│    │    │        │      │中購買海洛因，│      │含門號卡）沒收之，│
│    │    │        │      │李齊中並取得販│      │如全部或一部不能沒│
│    │    │        │      │毒價金3000元。│      │收時，應追徵其價額│
│    │    │        │      │              │      │；未扣案販賣第一級│
│    │    │        │      │              │      │毒品所得新臺幣參仟│
│    │    │        │      │              │      │元沒收之，如全部或│
│    │    │        │      │              │      │一部不能沒收時，以│
│    │    │        │      │              │      │其財產抵償之。    │
├──┼──┼────┼───┼───────┼───┼─────────┤
│83  │98年│臺中縣清│李慧崎│李慧崎以其所持│2000元│李齊中販賣第一級毒│
│    │10月│水鎮建國│      │用之00-0000000│（起訴│品，累犯，處有期徒│
│    │3日 │路士官長│      │1號電話撥打093│書誤為│刑拾伍年肆月，扣案│
│    │14時│麵店    │      │0000000號電話 │1000元│附表五編號5至9所示│
│    │10分│        │      │與李齊中連絡後│）    │之物均沒收之；未扣│
│    │許  │        │      │，約定交易時間│      │案附掛門號00000000│
│    │    │        │      │、地點，由李慧│      │70號行動電話壹支（│
│    │    │        │      │崎前往向李齊中│      │含門號卡）沒收之，│
│    │    │        │      │購買海洛因，李│      │如全部或一部不能沒│
│    │    │        │      │齊中並取得販毒│      │收時，應追徵其價額│
│    │    │        │      │價金1000元。  │      │；未扣案販賣第一級│
│    │    │        │      │              │      │毒品所得新臺幣貳仟│
│    │    │        │      │              │      │元沒收之，如全部或│
│    │    │        │      │              │      │一部不能沒收時，以│
│    │    │        │      │              │      │其財產抵償之。    │
├──┼──┼────┼───┼───────┼───┼─────────┤
│84  │98年│臺中縣沙│王清棋│王清棋以096307│3000元│李齊中販賣第一級毒│
│    │10月│鹿鎮新天│      │3937號電話撥打│      │品，累犯，處有期徒│
│    │3日 │地大賣場│      │0000000000號電│      │刑拾伍年肆月，扣案│
│    │14時│前      │      │話與李齊中連絡│      │附表五編號5至9所示│
│    │20分│        │      │後，約定交易時│      │之物均沒收之；未扣│
│    │許  │        │      │間、地點，由王│      │案附掛門號00000000│
│    │    │        │      │清棋前往向李齊│      │70號行動電話壹支（│
│    │    │        │      │中購買海洛因，│      │含門號卡）沒收之，│
│    │    │        │      │李齊中並取得販│      │如全部或一部不能沒│
│    │    │        │      │毒價金3000元。│      │收時，應追徵其價額│
│    │    │        │      │              │      │；未扣案販賣第一級│
│    │    │        │      │              │      │毒品所得新臺幣參仟│
│    │    │        │      │              │      │元沒收之，如全部或│
│    │    │        │      │              │      │一部不能沒收時，以│
│    │    │        │      │              │      │其財產抵償之。    │
├──┼──┼────┼───┼───────┼───┼─────────┤
│85  │98年│臺中縣沙│蔡增洲│蔡增洲以093167│1000元│李齊中販賣第一級毒│
│    │10月│鹿鎮鹿寮│      │1282號電話撥打│      │品，累犯，處有期徒│
│    │3日 │里土地公│      │0000000000號電│      │刑拾伍年肆月，扣案│
│    │17時│廟前    │      │話與李齊中連絡│      │附表五編號5至9所示│
│    │57分│        │      │後，約定交易時│      │之物均沒收之；未扣│
│    │許  │        │      │間、地點，由蔡│      │案附掛門號00000000│
│    │    │        │      │增洲前往向李齊│      │70號行動電話壹支（│
│    │    │        │      │中購買海洛因，│      │含門號卡）沒收之，│
│    │    │        │      │李齊中並取得販│      │如全部或一部不能沒│
│    │    │        │      │毒價金1000元。│      │收時，應追徵其價額│
│    │    │        │      │              │      │；未扣案販賣第一級│
│    │    │        │      │              │      │毒品所得新臺幣壹仟│
│    │    │        │      │              │      │元沒收之，如全部或│
│    │    │        │      │              │      │一部不能沒收時，以│
│    │    │        │      │              │      │其財產抵償之。    │
├──┼──┼────┼───┼───────┼───┼─────────┤
│86  │98年│臺中縣沙│蕭文豪│蕭文豪以其所持│1500元│李齊中販賣第一級毒│
│    │10月│鹿鎮成功│      │用之0000000000│      │品，累犯，處有期徒│
│    │4日0│東街45號│      │號電話撥打0939│      │刑拾伍年肆月，扣案│
│    │時7 │土地銀行│      │194970號電話與│      │附表五編號5至9所示│
│    │分許│附近天橋│      │李齊中連絡後，│      │之物均沒收之；未扣│
│    │    │下      │      │約定交易時間、│      │案附掛門號00000000│
│    │    │        │      │地點，由蕭文豪│      │70號行動電話壹支（│
│    │    │        │      │前往向李齊中購│      │含門號卡）沒收之，│
│    │    │        │      │買海洛因，李齊│      │如全部或一部不能沒│
│    │    │        │      │中並取得販毒價│      │收時，應追徵其價額│
│    │    │        │      │金1500元。    │      │；未扣案販賣第一級│
│    │    │        │      │              │      │毒品所得新臺幣壹仟│
│    │    │        │      │              │      │伍佰元沒收之，如全│
│    │    │        │      │              │      │部或一部不能沒收時│
│    │    │        │      │              │      │，以其財產抵償之。│
├──┼──┼────┼───┼───────┼───┼─────────┤
│87  │98年│臺中縣沙│蔡增洲│蔡增洲以093167│1000元│李齊中販賣第一級毒│
│    │10月│鹿鎮鹿寮│      │1282號電話撥打│      │品，累犯，處有期徒│
│    │4日 │里土地公│      │0000000000號電│      │刑拾伍年肆月，扣案│
│    │11時│廟前    │      │話與李齊中連絡│      │附表五編號5至9所示│
│    │51分│        │      │後，約定交易時│      │之物均沒收之；未扣│
│    │許  │        │      │間、地點，由蔡│      │案附掛門號00000000│
│    │    │        │      │增洲前往向李齊│      │70號行動電話壹支（│
│    │    │        │      │中購買海洛因，│      │含門號卡）沒收之，│
│    │    │        │      │李齊中並取得販│      │如全部或一部不能沒│
│    │    │        │      │毒價金1000元。│      │收時，應追徵其價額│
│    │    │        │      │              │      │；未扣案販賣第一級│
│    │    │        │      │              │      │毒品所得新臺幣壹仟│
│    │    │        │      │              │      │元沒收之，如全部或│
│    │    │        │      │              │      │一部不能沒收時，以│
│    │    │        │      │              │      │其財產抵償之。    │
├──┼──┼────┼───┼───────┼───┼─────────┤
│88  │98年│臺中縣梧│徐世縣│徐世縣以其所持│1000元│李齊中販賣第一級毒│
│    │10月│棲鎮中棲│      │用之0000000000│      │品，累犯，處有期徒│
│    │4日 │路與中華│      │號電話撥打0939│      │刑拾伍年肆月，扣案│
│    │12時│路口之萊│      │194970號電話與│      │附表五編號5至9所示│
│    │36分│爾富便利│      │李齊中連絡後，│      │之物均沒收之；未扣│
│    │許  │超商前  │      │約定交易時間、│      │案附掛門號00000000│
│    │    │        │      │地點，由徐世縣│      │70號行動電話壹支（│
│    │    │        │      │前往向李齊中購│      │含門號卡）沒收之，│
│    │    │        │      │買海洛因，李齊│      │如全部或一部不能沒│
│    │    │        │      │中並取得販毒價│      │收時，應追徵其價額│
│    │    │        │      │金1000元。    │      │；未扣案販賣第一級│
│    │    │        │      │              │      │毒品所得新臺幣壹仟│
│    │    │        │      │              │      │元沒收之，如全部或│
│    │    │        │      │              │      │一部不能沒收時，以│
│    │    │        │      │              │      │其財產抵償之。    │
├──┼──┼────┼───┼───────┼───┼─────────┤
│89  │98年│臺中縣清│李慧崎│李慧崎以其所持│1000元│李齊中販賣第一級毒│
│    │10月│水鎮建國│      │用之00-0000000│      │品，累犯，處有期徒│
│    │4日 │路士官長│      │1號電話撥打093│      │刑拾伍年肆月，扣案│
│    │12時│麵店    │      │0000000號電話 │      │附表五編號5至9所示│
│    │許  │        │      │與李齊中連絡後│      │之物均沒收之；未扣│
│    │    │        │      │，約定交易時間│      │案附掛門號00000000│
│    │    │        │      │、地點，由李慧│      │70號行動電話壹支（│
│    │    │        │      │崎前往向李齊中│      │含門號卡）沒收之，│
│    │    │        │      │購買海洛因，李│      │如全部或一部不能沒│
│    │    │        │      │齊中並取得販毒│      │收時，應追徵其價額│
│    │    │        │      │價金1000元。  │      │；未扣案販賣第一級│
│    │    │        │      │              │      │毒品所得新臺幣壹仟│
│    │    │        │      │              │      │元沒收之，如全部或│
│    │    │        │      │              │      │一部不能沒收時，以│
│    │    │        │      │              │      │其財產抵償之。    │
├──┼──┼────┼───┼───────┼───┼─────────┤
│90  │98年│臺中縣沙│蔡增洲│蔡增洲以093167│1000元│李齊中販賣第一級毒│
│    │10月│鹿鎮鹿寮│      │1282號電話撥打│      │品，累犯，處有期徒│
│    │4日 │里土地公│      │0000000000號電│      │刑拾伍年肆月，扣案│
│    │15時│廟前    │      │話與李齊中連絡│      │附表五編號5至9所示│
│    │3分 │        │      │後，約定交易時│      │之物均沒收之；未扣│
│    │許  │        │      │間、地點，由蔡│      │案附掛門號00000000│
│    │    │        │      │增洲前往向李齊│      │70號行動電話壹支（│
│    │    │        │      │中購買海洛因，│      │含門號卡）沒收之，│
│    │    │        │      │李齊中並取得販│      │如全部或一部不能沒│
│    │    │        │      │毒價金1000元。│      │收時，應追徵其價額│
│    │    │        │      │              │      │；未扣案販賣第一級│
│    │    │        │      │              │      │毒品所得新臺幣壹仟│
│    │    │        │      │              │      │元沒收之，如全部或│
│    │    │        │      │              │      │一部不能沒收時，以│
│    │    │        │      │              │      │其財產抵償之。    │
├──┼──┼────┼───┼───────┼───┼─────────┤
│91  │98年│同上    │蔡增洲│蔡增洲以093167│1000元│李齊中販賣第一級毒│
│    │10月│        │      │1282號電話撥打│      │品，累犯，處有期徒│
│    │4日 │        │      │0000000000號電│      │刑拾伍年肆月，扣案│
│    │17時│        │      │話與李齊中連絡│      │附表五編號5至9所示│
│    │12分│        │      │後，約定交易時│      │之物均沒收之；未扣│
│    │許  │        │      │間、地點，由蔡│      │案附掛門號00000000│
│    │    │        │      │增洲前往向李齊│      │70號行動電話壹支（│
│    │    │        │      │中購買海洛因，│      │含門號卡）沒收之，│
│    │    │        │      │李齊中並取得販│      │如全部或一部不能沒│
│    │    │        │      │毒價金1000元。│      │收時，應追徵其價額│
│    │    │        │      │              │      │；未扣案販賣第一級│
│    │    │        │      │              │      │毒品所得新臺幣壹仟│
│    │    │        │      │              │      │元沒收之，如全部或│
│    │    │        │      │              │      │一部不能沒收時，以│
│    │    │        │      │              │      │其財產抵償之。    │
├──┼──┼────┼───┼───────┼───┼─────────┤
│92  │98年│同上    │蔡增洲│蔡增洲以093167│1000元│李齊中販賣第一級毒│
│    │10月│        │      │1282號電話撥打│      │品，累犯，處有期徒│
│    │4日 │        │      │0000000000號電│      │刑拾伍年肆月，扣案│
│    │18時│        │      │話與李齊中連絡│      │附表五編號5至9所示│
│    │20分│        │      │後，約定交易時│      │之物均沒收之；未扣│
│    │許  │        │      │間、地點，由蔡│      │案附掛門號00000000│
│    │    │        │      │增洲前往向李齊│      │70號行動電話壹支（│
│    │    │        │      │中購買海洛因，│      │含門號卡）沒收之，│
│    │    │        │      │李齊中並取得販│      │如全部或一部不能沒│
│    │    │        │      │毒價金1000元。│      │收時，應追徵其價額│
│    │    │        │      │              │      │；未扣案販賣第一級│
│    │    │        │      │              │      │毒品所得新臺幣壹仟│
│    │    │        │      │              │      │元沒收之，如全部或│
│    │    │        │      │              │      │一部不能沒收時，以│
│    │    │        │      │              │      │其財產抵償之。    │
├──┼──┼────┼───┼───────┼───┼─────────┤
│93  │98年│臺中縣梧│蕭文豪│蕭文豪以其所持│1500元│李齊中販賣第一級毒│
│    │10月│棲鎮中棲│      │用之0000000000│      │品，累犯，處有期徒│
│    │5日9│路與中華│      │號電話撥打0939│      │刑拾伍年肆月，扣案│
│    │時11│路口之萊│      │194970號電話與│      │附表五編號5至9所示│
│    │分許│爾富便利│      │李齊中連絡後，│      │之物均沒收之；未扣│
│    │    │超商前  │      │約定交易時間、│      │案附掛門號00000000│
│    │    │        │      │地點，由蕭文豪│      │70號行動電話壹支（│
│    │    │        │      │前往向李齊中購│      │含門號卡）沒收之，│
│    │    │        │      │買海洛因，李齊│      │如全部或一部不能沒│
│    │    │        │      │中並取得販毒價│      │收時，應追徵其價額│
│    │    │        │      │金1500元。    │      │；未扣案販賣第一級│
│    │    │        │      │              │      │毒品所得新臺幣壹仟│
│    │    │        │      │              │      │伍佰元沒收之，如全│
│    │    │        │      │              │      │部或一部不能沒收時│
│    │    │        │      │              │      │，以其財產抵償之。│
├──┼──┼────┼───┼───────┼───┼─────────┤
│94  │98年│臺中縣沙│蔡增洲│蔡增洲以093167│2000元│李齊中販賣第一級毒│
│    │10月│鹿鎮鹿寮│      │1282號電話撥打│      │品，累犯，處有期徒│
│    │5日 │里土地公│      │0000000000號電│      │刑拾伍年肆月，扣案│
│    │12時│廟前    │      │話與李齊中連絡│      │附表五編號5至9所示│
│    │2分 │        │      │後，約定交易時│      │之物均沒收之；未扣│
│    │許  │        │      │間、地點，由蔡│      │案附掛門號00000000│
│    │    │        │      │增洲前往向李齊│      │70號行動電話壹支（│
│    │    │        │      │中購買海洛因，│      │含門號卡）沒收之，│
│    │    │        │      │李齊中並取得販│      │如全部或一部不能沒│
│    │    │        │      │毒價金2000元。│      │收時，應追徵其價額│
│    │    │        │      │              │      │；未扣案販賣第一級│
│    │    │        │      │              │      │毒品所得新臺幣貳仟│
│    │    │        │      │              │      │元沒收之，如全部或│
│    │    │        │      │              │      │一部不能沒收時，以│
│    │    │        │      │              │      │其財產抵償之。    │
├──┼──┼────┼───┼───────┼───┼─────────┤
│95  │98年│同上    │蔡增洲│蔡增洲以093167│1000元│李齊中販賣第一級毒│
│    │10月│        │      │1282號電話撥打│      │品，累犯，處有期徒│
│    │5日 │        │      │0000000000號電│      │刑拾伍年肆月，扣案│
│    │13時│        │      │話與李齊中連絡│      │附表五編號5至9所示│
│    │24分│        │      │後，約定交易時│      │之物均沒收之；未扣│
│    │許  │        │      │間、地點，由蔡│      │案附掛門號00000000│
│    │    │        │      │增洲前往向李齊│      │70號行動電話壹支（│
│    │    │        │      │中購買海洛因，│      │含門號卡）沒收之，│
│    │    │        │      │李齊中並取得販│      │如全部或一部不能沒│
│    │    │        │      │毒價金1000元。│      │收時，應追徵其價額│
│    │    │        │      │              │      │；未扣案販賣第一級│
│    │    │        │      │              │      │毒品所得新臺幣壹仟│
│    │    │        │      │              │      │元沒收之，如全部或│
│    │    │        │      │              │      │一部不能沒收時，以│
│    │    │        │      │              │      │其財產抵償之。    │
├──┼──┼────┼───┼───────┼───┼─────────┤
│96  │98年│同上    │蔡增洲│蔡增洲以093167│1000元│李齊中販賣第一級毒│
│    │10月│        │      │1282號電話撥打│      │品，累犯，處有期徒│
│    │5日 │        │      │0000000000號電│      │刑拾伍年肆月，扣案│
│    │15時│        │      │話與李齊中連絡│      │附表五編號5至9所示│
│    │23分│        │      │後，約定交易時│      │之物均沒收之；未扣│
│    │許  │        │      │間、地點，由蔡│      │案附掛門號00000000│
│    │    │        │      │增洲前往向李齊│      │70號行動電話壹支（│
│    │    │        │      │中購買海洛因，│      │含門號卡）沒收之，│
│    │    │        │      │李齊中並取得販│      │如全部或一部不能沒│
│    │    │        │      │毒價金1000元。│      │收時，應追徵其價額│
│    │    │        │      │              │      │；未扣案販賣第一級│
│    │    │        │      │              │      │毒品所得新臺幣壹仟│
│    │    │        │      │              │      │元沒收之，如全部或│
│    │    │        │      │              │      │一部不能沒收時，以│
│    │    │        │      │              │      │其財產抵償之。    │
├──┼──┼────┼───┼───────┼───┼─────────┤
│97  │98年│臺中縣清│李慧崎│李慧崎以其所持│1000元│李齊中販賣第一級毒│
│    │10月│水鎮建國│      │用之00-0000000│      │品，累犯，處有期徒│
│    │5日 │路士官長│      │1號電話撥打093│      │刑拾伍年肆月，扣案│
│    │17時│麵店前  │      │0000000號電話 │      │附表五編號5至9所示│
│    │許  │        │      │與李齊中連絡後│      │之物均沒收之；未扣│
│    │    │        │      │，約定交易時間│      │案附掛門號00000000│
│    │    │        │      │、地點，由李慧│      │70號行動電話壹支（│
│    │    │        │      │崎前往向李齊中│      │含門號卡）沒收之，│
│    │    │        │      │購買海洛因，李│      │如全部或一部不能沒│
│    │    │        │      │齊中並取得販毒│      │收時，應追徵其價額│
│    │    │        │      │價金1000元。  │      │；未扣案販賣第一級│
│    │    │        │      │              │      │毒品所得新臺幣壹仟│
│    │    │        │      │              │      │元沒收之，如全部或│
│    │    │        │      │              │      │一部不能沒收時，以│
│    │    │        │      │              │      │其財產抵償之。    │
├──┼──┼────┼───┼───────┼───┼─────────┤
│98  │98年│臺中縣沙│蔡增洲│蔡增洲以093167│1000元│李齊中販賣第一級毒│
│    │10月│鹿鎮鹿寮│      │1282號電話撥打│      │品，累犯，處有期徒│
│    │5日 │里土地公│      │0000000000號電│      │刑拾伍年肆月，扣案│
│    │19時│廟前    │      │話與李齊中連絡│      │附表五編號5至9所示│
│    │1分 │        │      │後，約定交易時│      │之物均沒收之；未扣│
│    │許  │        │      │間、地點，由蔡│      │案附掛門號00000000│
│    │    │        │      │增洲前往向李齊│      │70號行動電話壹支（│
│    │    │        │      │中購買海洛因，│      │含門號卡）沒收之，│
│    │    │        │      │李齊中並取得販│      │如全部或一部不能沒│
│    │    │        │      │毒價金1000元。│      │收時，應追徵其價額│
│    │    │        │      │              │      │；未扣案販賣第一級│
│    │    │        │      │              │      │毒品所得新臺幣壹仟│
│    │    │        │      │              │      │元沒收之，如全部或│
│    │    │        │      │              │      │一部不能沒收時，以│
│    │    │        │      │              │      │其財產抵償之。    │
├──┼──┼────┼───┼───────┼───┼─────────┤
│99  │98年│同上    │蔡增洲│蔡增洲以093167│1000元│李齊中販賣第一級毒│
│    │10月│        │      │1282號電話撥打│      │品，累犯，處有期徒│
│    │5日 │        │      │0000000000號電│      │刑拾伍年肆月，扣案│
│    │19時│        │      │話與李齊中連絡│      │附表五編號5至9所示│
│    │38分│        │      │後，約定交易時│      │之物均沒收之；未扣│
│    │許  │        │      │間、地點，由蔡│      │案附掛門號00000000│
│    │    │        │      │增洲前往向李齊│      │70號行動電話壹支（│
│    │    │        │      │中購買海洛因，│      │含門號卡）沒收之，│
│    │    │        │      │李齊中並取得販│      │如全部或一部不能沒│
│    │    │        │      │毒價金1000元。│      │收時，應追徵其價額│
│    │    │        │      │              │      │；未扣案販賣第一級│
│    │    │        │      │              │      │毒品所得新臺幣壹仟│
│    │    │        │      │              │      │元沒收之，如全部或│
│    │    │        │      │              │      │一部不能沒收時，以│
│    │    │        │      │              │      │其財產抵償之。    │
├──┼──┼────┼───┼───────┼───┼─────────┤
│100 │98年│同上    │蔡增洲│蔡增洲以093167│1000元│李齊中販賣第一級毒│
│    │10月│        │      │1282號電話撥打│      │品，累犯，處有期徒│
│    │6日9│        │      │0000000000號電│      │刑拾伍年肆月，扣案│
│    │時8 │        │      │話與李齊中連絡│      │附表五編號5至9所示│
│    │分許│        │      │後，約定交易時│      │之物均沒收之；未扣│
│    │    │        │      │間、地點，由蔡│      │案附掛門號00000000│
│    │    │        │      │增洲前往向李齊│      │70號行動電話壹支（│
│    │    │        │      │中購買海洛因，│      │含門號卡）沒收之，│
│    │    │        │      │李齊中並取得販│      │如全部或一部不能沒│
│    │    │        │      │毒價金1000元。│      │收時，應追徵其價額│
│    │    │        │      │              │      │；未扣案販賣第一級│
│    │    │        │      │              │      │毒品所得新臺幣壹仟│
│    │    │        │      │              │      │元沒收之，如全部或│
│    │    │        │      │              │      │一部不能沒收時，以│
│    │    │        │      │              │      │其財產抵償之。    │
├──┼──┼────┼───┼───────┼───┼─────────┤
│101 │98年│同上    │蔡增洲│蔡增洲以093167│1000元│李齊中販賣第一級毒│
│    │10月│        │      │1282號電話撥打│      │品，累犯，處有期徒│
│    │6日 │        │      │0000000000號電│      │刑拾伍年肆月，扣案│
│    │12時│        │      │話與李齊中連絡│      │附表五編號5至9所示│
│    │47分│        │      │後，約定交易時│      │之物均沒收之；未扣│
│    │許  │        │      │間、地點，由蔡│      │案附掛門號00000000│
│    │    │        │      │增洲前往向李齊│      │70號行動電話壹支（│
│    │    │        │      │中購買海洛因，│      │含門號卡）沒收之，│
│    │    │        │      │李齊中並取得販│      │如全部或一部不能沒│
│    │    │        │      │毒價金1000元。│      │收時，應追徵其價額│
│    │    │        │      │              │      │；未扣案販賣第一級│
│    │    │        │      │              │      │毒品所得新臺幣壹仟│
│    │    │        │      │              │      │元沒收之，如全部或│
│    │    │        │      │              │      │一部不能沒收時，以│
│    │    │        │      │              │      │其財產抵償之。    │
├──┼──┼────┼───┼───────┼───┼─────────┤
│102 │98年│同上    │蔡增洲│蔡增洲以093167│1000元│李齊中販賣第一級毒│
│    │10月│        │      │1282號電話撥打│      │品，累犯，處有期徒│
│    │6日 │        │      │0000000000號電│      │刑拾伍年肆月，扣案│
│    │14時│        │      │話與李齊中連絡│      │附表五編號5至9所示│
│    │19分│        │      │後，約定交易時│      │之物均沒收之；未扣│
│    │許  │        │      │間、地點，由蔡│      │案附掛門號00000000│
│    │    │        │      │增洲前往向李齊│      │70號行動電話壹支（│
│    │    │        │      │中購買海洛因，│      │含門號卡）沒收之，│
│    │    │        │      │李齊中並取得販│      │如全部或一部不能沒│
│    │    │        │      │毒價金1000元。│      │收時，應追徵其價額│
│    │    │        │      │              │      │；未扣案販賣第一級│
│    │    │        │      │              │      │毒品所得新臺幣壹仟│
│    │    │        │      │              │      │元沒收之，如全部或│
│    │    │        │      │              │      │一部不能沒收時，以│
│    │    │        │      │              │      │其財產抵償之。    │
├──┼──┼────┼───┼───────┼───┼─────────┤
│103 │98年│臺中縣清│李慧崎│李慧崎以其所持│1000元│李齊中販賣第一級毒│
│    │10月│水鎮建國│      │用之00-0000000│      │品，累犯，處有期徒│
│    │6日 │路「士官│      │1號電話撥打093│      │刑拾伍年肆月，扣案│
│    │18時│長麵店」│      │0000000號電話 │      │附表五編號5至9所示│
│    │許  │        │      │與李齊中連絡後│      │之物均沒收之；未扣│
│    │    │        │      │，約定交易時間│      │案附掛門號00000000│
│    │    │        │      │、地點，由李慧│      │70號行動電話壹支（│
│    │    │        │      │崎前往向李齊中│      │含門號卡）沒收之，│
│    │    │        │      │購買海洛因，李│      │如全部或一部不能沒│
│    │    │        │      │齊中並取得販毒│      │收時，應追徵其價額│
│    │    │        │      │價金1000元。  │      │；未扣案販賣第一級│
│    │    │        │      │              │      │毒品所得新臺幣壹仟│
│    │    │        │      │              │      │元沒收之，如全部或│
│    │    │        │      │              │      │一部不能沒收時，以│
│    │    │        │      │              │      │其財產抵償之。    │
├──┼──┼────┼───┼───────┼───┼─────────┤
│104 │98年│臺中縣梧│蔡增洲│蔡增洲以093167│1000元│李齊中販賣第一級毒│
│    │10月│棲鎮楊瓊│      │1282號電話撥打│      │品，累犯，處有期徒│
│    │6日 │櫻服務處│      │0000000000號電│      │刑拾伍年肆月，扣案│
│    │19時│前      │      │話與李齊中連絡│      │附表五編號5至9所示│
│    │59分│        │      │後，約定交易時│      │之物均沒收之；未扣│
│    │許  │        │      │間、地點，由蔡│      │案附掛門號00000000│
│    │    │        │      │增洲前往向李齊│      │70號行動電話壹支（│
│    │    │        │      │中購買海洛因，│      │含門號卡）沒收之，│
│    │    │        │      │李齊中並取得販│      │如全部或一部不能沒│
│    │    │        │      │毒價金1000元。│      │收時，應追徵其價額│
│    │    │        │      │              │      │；未扣案販賣第一級│
│    │    │        │      │              │      │毒品所得新臺幣壹仟│
│    │    │        │      │              │      │元沒收之，如全部或│
│    │    │        │      │              │      │一部不能沒收時，以│
│    │    │        │      │              │      │其財產抵償之。    │
├──┼──┼────┼───┼───────┼───┼─────────┤
│105 │98年│臺中縣沙│蔡增洲│蔡增洲以093167│1000元│李齊中販賣第一級毒│
│    │10月│鹿鎮鹿寮│      │1282號電話撥打│      │品，累犯，處有期徒│
│    │7日8│里土地公│      │0000000000號電│      │刑拾伍年肆月，扣案│
│    │時53│廟前    │      │話與李齊中連絡│      │附表五編號5至9所示│
│    │分許│        │      │後，約定交易時│      │之物均沒收之；未扣│
│    │    │        │      │間、地點，由蔡│      │案附掛門號00000000│
│    │    │        │      │增洲前往向李齊│      │70號行動電話壹支（│
│    │    │        │      │中購買海洛因，│      │含門號卡）沒收之，│
│    │    │        │      │李齊中並取得販│      │如全部或一部不能沒│
│    │    │        │      │毒價金1000元。│      │收時，應追徵其價額│
│    │    │        │      │              │      │；未扣案販賣第一級│
│    │    │        │      │              │      │毒品所得新臺幣壹仟│
│    │    │        │      │              │      │元沒收之，如全部或│
│    │    │        │      │              │      │一部不能沒收時，以│
│    │    │        │      │              │      │其財產抵償之。    │
├──┼──┼────┼───┼───────┼───┼─────────┤
│106 │98年│臺中縣沙│蕭文豪│蕭文豪以其所持│1000元│李齊中販賣第一級毒│
│    │10月│鹿鎮沙鹿│      │用之0000000000│      │品，累犯，處有期徒│
│    │7日 │郵局    │      │號電話撥打0939│      │刑拾伍年肆月，扣案│
│    │13時│        │      │194970號電話與│      │附表五編號5至9所示│
│    │31分│        │      │李齊中連絡後，│      │之物均沒收之；未扣│
│    │許  │        │      │約定交易時間、│      │案附掛門號00000000│
│    │    │        │      │地點，由蕭文豪│      │70號行動電話壹支（│
│    │    │        │      │前往向李齊中購│      │含門號卡）沒收之，│
│    │    │        │      │買海洛因，李齊│      │如全部或一部不能沒│
│    │    │        │      │中並取得販毒價│      │收時，應追徵其價額│
│    │    │        │      │金1000元。    │      │；未扣案販賣第一級│
│    │    │        │      │              │      │毒品所得新臺幣壹仟│
│    │    │        │      │              │      │元沒收之，如全部或│
│    │    │        │      │              │      │一部不能沒收時，以│
│    │    │        │      │              │      │其財產抵償之。    │
├──┼──┼────┼───┼───────┼───┼─────────┤
│107 │98年│臺中縣清│蔡增洲│蔡增洲以093167│1000元│李齊中販賣第一級毒│
│    │10月│水鎮光復│      │1282號電話撥打│      │品，累犯，處有期徒│
│    │7日 │路上某間│      │0000000000號電│      │刑拾伍年肆月，扣案│
│    │13時│修車廠前│      │話與李齊中連絡│      │附表五編號5至9所示│
│    │52分│        │      │後，約定交易時│      │之物均沒收之；未扣│
│    │許  │        │      │間、地點，由蔡│      │案附掛門號00000000│
│    │    │        │      │增洲前往向李齊│      │70號行動電話壹支（│
│    │    │        │      │中購買海洛因，│      │含門號卡）沒收之，│
│    │    │        │      │李齊中並取得販│      │如全部或一部不能沒│
│    │    │        │      │毒價金1000元。│      │收時，應追徵其價額│
│    │    │        │      │              │      │；未扣案販賣第一級│
│    │    │        │      │              │      │毒品所得新臺幣壹仟│
│    │    │        │      │              │      │元沒收之，如全部或│
│    │    │        │      │              │      │一部不能沒收時，以│
│    │    │        │      │              │      │其財產抵償之。    │
├──┼──┼────┼───┼───────┼───┼─────────┤
│108 │98年│臺中縣梧│蔡增洲│蔡增洲以093167│1000元│李齊中販賣第一級毒│
│    │10月│棲鎮中棲│      │1282號電話撥打│      │品，累犯，處有期徒│
│    │7日 │路與中央│      │0000000000號電│      │刑拾伍年肆月，扣案│
│    │20時│路口之  │      │話與李齊中連絡│      │附表五編號5至9所示│
│    │13分│7-11便利│      │後，約定交易時│      │之物均沒收之；未扣│
│    │許  │商店前  │      │間、地點，由蔡│      │案附掛門號00000000│
│    │    │        │      │增洲前往向李齊│      │70號行動電話壹支（│
│    │    │        │      │中購買海洛因，│      │含門號卡）沒收之，│
│    │    │        │      │李齊中並取得販│      │如全部或一部不能沒│
│    │    │        │      │毒價金1000元。│      │收時，應追徵其價額│
│    │    │        │      │              │      │；未扣案販賣第一級│
│    │    │        │      │              │      │毒品所得新臺幣壹仟│
│    │    │        │      │              │      │元沒收之，如全部或│
│    │    │        │      │              │      │一部不能沒收時，以│
│    │    │        │      │              │      │其財產抵償之。    │
├──┼──┼────┼───┼───────┼───┼─────────┤
│109 │98年│臺中縣清│李慧崎│李慧崎以其所持│1000元│李齊中販賣第一級毒│
│    │10月│水鎮建國│      │用之00-0000000│      │品，累犯，處有期徒│
│    │7日 │路士官長│      │1號電話撥打093│      │刑拾伍年肆月，扣案│
│    │22時│麵店    │      │0000000號電話 │      │附表五編號5至9所示│
│    │30分│        │      │與李齊中連絡後│      │之物均沒收之；未扣│
│    │許  │        │      │，約定交易時間│      │案附掛門號00000000│
│    │    │        │      │、地點，由李齊│      │70號行動電話壹支（│
│    │    │        │      │中前往與李慧崎│      │含門號卡）沒收之，│
│    │    │        │      │當場交易，李齊│      │如全部或一部不能沒│
│    │    │        │      │中並取得販毒價│      │收時，應追徵其價額│
│    │    │        │      │金1000元。    │      │；未扣案販賣第一級│
│    │    │        │      │              │      │毒品所得新臺幣壹仟│
│    │    │        │      │              │      │元沒收之，如全部或│
│    │    │        │      │              │      │一部不能沒收時，以│
│    │    │        │      │              │      │其財產抵償之。    │
├──┼──┼────┼───┼───────┼───┼─────────┤
│110 │98年│臺中縣梧│蔡增洲│蔡增洲以093167│1000元│李齊中販賣第一級毒│
│    │10月│棲鎮中棲│      │1282號電話撥打│      │品，累犯，處有期徒│
│    │7日 │路與中華│      │0000000000號電│      │刑拾伍年肆月，扣案│
│    │22時│路口之萊│      │話與李齊中連絡│      │附表五編號5至9所示│
│    │53分│爾富便利│      │後，約定交易時│      │之物均沒收之；未扣│
│    │許  │商店前  │      │間、地點，由蔡│      │案附掛門號00000000│
│    │    │        │      │增洲前往向李齊│      │70號行動電話壹支（│
│    │    │        │      │中購買海洛因，│      │含門號卡）沒收之，│
│    │    │        │      │李齊中並取得販│      │如全部或一部不能沒│
│    │    │        │      │毒價金1000元。│      │收時，應追徵其價額│
│    │    │        │      │              │      │；未扣案販賣第一級│
│    │    │        │      │              │      │毒品所得新臺幣壹仟│
│    │    │        │      │              │      │元沒收之，如全部或│
│    │    │        │      │              │      │一部不能沒收時，以│
│    │    │        │      │              │      │其財產抵償之。    │
├──┼──┼────┼───┼───────┼───┼─────────┤
│111 │98年│臺中縣沙│蔡增洲│蔡增洲以093167│2000元│李齊中販賣第一級毒│
│    │10月│鹿鎮鹿寮│      │1282號電話撥打│      │品，累犯，處有期徒│
│    │8日8│里土地公│      │0000000000號電│      │刑拾伍年肆月，扣案│
│    │時43│廟前    │      │話與李齊中連絡│      │附表五編號5至9所示│
│    │分許│        │      │後，約定交易時│      │之物均沒收之；未扣│
│    │    │        │      │間、地點，由蔡│      │案附掛門號00000000│
│    │    │        │      │增洲前往向李齊│      │70號行動電話壹支（│
│    │    │        │      │中購買海洛因，│      │含門號卡）沒收之，│
│    │    │        │      │李齊中並取得販│      │如全部或一部不能沒│
│    │    │        │      │毒價金2000元。│      │收時，應追徵其價額│
│    │    │        │      │              │      │；未扣案販賣第一級│
│    │    │        │      │              │      │毒品所得新臺幣貳仟│
│    │    │        │      │              │      │元沒收之，如全部或│
│    │    │        │      │              │      │一部不能沒收時，以│
│    │    │        │      │              │      │其財產抵償之。    │
├──┼──┼────┼───┼───────┼───┼─────────┤
│112 │98年│臺中縣梧│蔡增洲│蔡增洲以093167│1000元│李齊中販賣第一級毒│
│    │10月│棲鎮中華│      │1282號電話撥打│      │品，累犯，處有期徒│
│    │8日 │路二段「│      │0000000000號電│      │刑拾伍年肆月，扣案│
│    │10時│思夢樂」│      │話與李齊中連絡│      │附表五編號5至9所示│
│    │26分│前      │      │後，約定交易時│      │之物均沒收之；未扣│
│    │許  │        │      │間、地點，由蔡│      │案附掛門號00000000│
│    │    │        │      │增洲前往向李齊│      │70號行動電話壹支（│
│    │    │        │      │中購買海洛因，│      │含門號卡）沒收之，│
│    │    │        │      │李齊中並取得販│      │如全部或一部不能沒│
│    │    │        │      │毒價金1000元。│      │收時，應追徵其價額│
│    │    │        │      │              │      │；未扣案販賣第一級│
│    │    │        │      │              │      │毒品所得新臺幣壹仟│
│    │    │        │      │              │      │元沒收之，如全部或│
│    │    │        │      │              │      │一部不能沒收時，以│
│    │    │        │      │              │      │其財產抵償之。    │
├──┼──┼────┼───┼───────┼───┼─────────┤
│113 │98年│臺中縣沙│王清棋│王清棋以096307│1000元│李齊中販賣第一級毒│
│    │10月│鹿鎮土地│      │3937號電話撥打│      │品，累犯，處有期徒│
│    │8日 │銀行前  │      │0000000000號電│      │刑拾伍年肆月，扣案│
│    │15時│        │      │話與李齊中連絡│      │附表五編號5至9所示│
│    │7分 │        │      │後，約定交易時│      │之物均沒收之；未扣│
│    │許  │        │      │間、地點，由王│      │案附掛門號00000000│
│    │    │        │      │清棋前往向李齊│      │70號行動電話壹支（│
│    │    │        │      │中購買海洛因，│      │含門號卡）沒收之，│
│    │    │        │      │李齊中並取得販│      │如全部或一部不能沒│
│    │    │        │      │毒價金1000元。│      │收時，應追徵其價額│
│    │    │        │      │              │      │；未扣案販賣第一級│
│    │    │        │      │              │      │毒品所得新臺幣壹仟│
│    │    │        │      │              │      │元沒收之，如全部或│
│    │    │        │      │              │      │一部不能沒收時，以│
│    │    │        │      │              │      │其財產抵償之。    │
├──┼──┼────┼───┼───────┼───┼─────────┤
│114 │98年│臺中縣沙│蔡增洲│蔡增洲以093167│1000元│李齊中販賣第一級毒│
│    │10月│鹿鎮鹿寮│      │1282號電話撥打│      │品，累犯，處有期徒│
│    │8日 │里土地公│      │0000000000號電│      │刑拾伍年捌月，扣案│
│    │15時│廟前    │      │話與李齊中連絡│      │附表四編號2所示之 │
│    │11分│        │      │後，約定交易時│      │毒品沒收銷燬之，附│
│    │許  │        │      │間、地點，由蔡│      │表五編號5至9所示之│
│    │    │        │      │增洲前往向李齊│      │物均沒收之；未扣案│
│    │    │        │      │中購買海洛因、│      │附掛門號00000000  │
│    │    │        │      │安非他命各500 │      │70 號行動電話壹支 │
│    │    │        │      │元，李齊中並取│      │（含門號卡）沒收之│
│    │    │        │      │得販毒價金1000│      │，如全部或一部不能│
│    │    │        │      │元。          │      │沒收時，應追徵其價│
│    │    │        │      │              │      │額；未扣案販賣第一│
│    │    │        │      │              │      │、二級毒品所得新臺│
│    │    │        │      │              │      │幣壹仟元沒收之，如│
│    │    │        │      │              │      │全部或一部不能沒收│
│    │    │        │      │              │      │時，以其財產抵償之│
│    │    │        │      │              │      │。                │
├──┼──┼────┼───┼───────┼───┼─────────┤
│115 │98年│台中縣沙│蕭文豪│蕭文豪以其所持│1500元│李齊中販賣第一級毒│
│    │10月│鹿鎮成功│      │用之0000000000│      │品，累犯，處有期徒│
│    │8日 │東街45號│      │號電話撥打0939│      │刑拾伍年肆月，扣案│
│    │16時│土地銀行│      │194970號電話與│      │附表五編號5至9所示│
│    │7分 │附近天橋│      │李齊中連絡後，│      │之物均沒收之；未扣│
│    │許  │下      │      │約定交易時間、│      │案附掛門號00000000│
│    │    │        │      │地點，由蕭文豪│      │70號行動電話壹支（│
│    │    │        │      │前往向李齊中購│      │含門號卡）沒收之，│
│    │    │        │      │買海洛因，蕭文│      │如全部或一部不能沒│
│    │    │        │      │豪翌日才給李齊│      │收時，應追徵其價額│
│    │    │        │      │中販毒價金1500│      │；未扣案販賣第一級│
│    │    │        │      │元。          │      │毒品所得新臺幣壹仟│
│    │    │        │      │              │      │伍佰元沒收之，如全│
│    │    │        │      │              │      │部或一部不能沒收時│
│    │    │        │      │              │      │，以其財產抵償之。│
├──┼──┼────┼───┼───────┼───┼─────────┤
│116 │98年│臺中縣沙│蔡增洲│蔡增洲以093167│1000元│李齊中販賣第一級毒│
│    │10月│鹿鎮鹿寮│      │1282號電話撥打│      │品，累犯，處有期徒│
│    │8日 │里土地公│      │0000000000號電│      │刑拾伍年肆月，扣案│
│    │18時│廟前    │      │話與李齊中連絡│      │附表五編號5至9所示│
│    │38分│        │      │後，約定交易時│      │之物均沒收之；未扣│
│    │許  │        │      │間、地點，由蔡│      │案附掛門號00000000│
│    │    │        │      │增洲前往向李齊│      │70號行動電話壹支（│
│    │    │        │      │中購買海洛因，│      │含門號卡）沒收之，│
│    │    │        │      │李齊中並取得販│      │如全部或一部不能沒│
│    │    │        │      │毒價金1000元。│      │收時，應追徵其價額│
│    │    │        │      │              │      │；未扣案販賣第一級│
│    │    │        │      │              │      │毒品所得新臺幣壹仟│
│    │    │        │      │              │      │元沒收之，如全部或│
│    │    │        │      │              │      │一部不能沒收時，以│
│    │    │        │      │              │      │其財產抵償之。    │
├──┼──┼────┼───┼───────┼───┼─────────┤
│117 │98年│同上    │蔡增洲│蔡增洲以093167│1000元│李齊中販賣第一級毒│
│    │10月│        │      │1282號電話撥打│      │品，累犯，處有期徒│
│    │8日 │        │      │0000000000號電│      │刑拾伍年肆月，扣案│
│    │19時│        │      │話與李齊中連絡│      │附表五編號5至9所示│
│    │45分│        │      │後，約定交易時│      │之物均沒收之；未扣│
│    │許  │        │      │間、地點，由蔡│      │案附掛門號00000000│
│    │    │        │      │增洲前往向李齊│      │70號行動電話壹支（│
│    │    │        │      │中購買海洛因，│      │含門號卡）沒收之，│
│    │    │        │      │李齊中並取得販│      │如全部或一部不能沒│
│    │    │        │      │毒價金1000元。│      │收時，應追徵其價額│
│    │    │        │      │              │      │；未扣案販賣第一級│
│    │    │        │      │              │      │毒品所得新臺幣壹仟│
│    │    │        │      │              │      │元沒收之，如全部或│
│    │    │        │      │              │      │一部不能沒收時，以│
│    │    │        │      │              │      │其財產抵償之。    │
├──┼──┼────┼───┼───────┼───┼─────────┤
│118 │98年│同上    │蔡增洲│蔡增洲以093167│1000元│李齊中販賣第一級毒│
│    │10月│        │      │1282號電話撥打│      │品，累犯，處有期徒│
│    │8日 │        │      │0000000000號電│      │刑拾伍年肆月，扣案│
│    │21時│        │      │話與李齊中連絡│      │附表五編號5至9所示│
│    │7分 │        │      │後，約定交易時│      │之物均沒收之；未扣│
│    │許  │        │      │間、地點，由蔡│      │案附掛門號00000000│
│    │    │        │      │增洲前往向李齊│      │70號行動電話壹支（│
│    │    │        │      │中購買海洛因，│      │含門號卡）沒收之，│
│    │    │        │      │李齊中並取得販│      │如全部或一部不能沒│
│    │    │        │      │毒價金1000元。│      │收時，應追徵其價額│
│    │    │        │      │              │      │；未扣案販賣第一級│
│    │    │        │      │              │      │毒品所得新臺幣壹仟│
│    │    │        │      │              │      │元沒收之，如全部或│
│    │    │        │      │              │      │一部不能沒收時，以│
│    │    │        │      │              │      │其財產抵償之。    │
├──┼──┼────┼───┼───────┼───┼─────────┤
│119 │98年│臺中縣梧│蔡增洲│蔡增洲以093167│1000元│李齊中販賣第一級毒│
│    │10月│棲鎮中棲│      │1282號電話撥打│      │品，累犯，處有期徒│
│    │9日 │路與中華│      │0000000000號電│      │刑拾伍年肆月，扣案│
│    │10時│路口之萊│      │話與李齊中連絡│      │附表五編號5至9所示│
│    │8分 │爾富便利│      │後，約定交易時│      │之物均沒收之；未扣│
│    │許  │商店前  │      │間、地點，由蔡│      │案附掛門號00000000│
│    │    │        │      │增洲前往向李齊│      │70號行動電話壹支（│
│    │    │        │      │中購買海洛因，│      │含門號卡）沒收之，│
│    │    │        │      │李齊中並取得販│      │如全部或一部不能沒│
│    │    │        │      │毒價金1000元。│      │收時，應追徵其價額│
│    │    │        │      │              │      │；未扣案販賣第一級│
│    │    │        │      │              │      │毒品所得新臺幣壹仟│
│    │    │        │      │              │      │元沒收之，如全部或│
│    │    │        │      │              │      │一部不能沒收時，以│
│    │    │        │      │              │      │其財產抵償之。    │
├──┼──┼────┼───┼───────┼───┼─────────┤
│120 │98年│臺中縣沙│蔡增洲│蔡增洲以093167│1000元│李齊中販賣第一級毒│
│    │10月│鹿鎮鹿寮│      │1282號電話撥打│      │品，累犯，處有期徒│
│    │9日 │里土地公│      │0000000000號電│      │刑拾伍年肆月，扣案│
│    │10時│廟前    │      │話與李齊中連絡│      │附表五編號5至9所示│
│    │43分│        │      │後，約定交易時│      │之物均沒收之；未扣│
│    │許  │        │      │間、地點，由蔡│      │案附掛門號00000000│
│    │    │        │      │增洲前往向李齊│      │70號行動電話壹支（│
│    │    │        │      │中購買海洛因，│      │含門號卡）沒收之，│
│    │    │        │      │李齊中並取得販│      │如全部或一部不能沒│
│    │    │        │      │毒價金1000元。│      │收時，應追徵其價額│
│    │    │        │      │              │      │；未扣案販賣第一級│
│    │    │        │      │              │      │毒品所得新臺幣壹仟│
│    │    │        │      │              │      │元沒收之，如全部或│
│    │    │        │      │              │      │一部不能沒收時，以│
│    │    │        │      │              │      │其財產抵償之。    │
├──┼──┼────┼───┼───────┼───┼─────────┤
│121 │98年│臺中縣沙│蕭文豪│蕭文豪以其所持│1500元│李齊中、鄭明雄共同│
│    │10月│鹿鎮成功│      │用之0000000000│      │販賣第一級毒品，均│
│    │9日8│東街45號│      │號電話撥打0939│      │累犯，李齊中處有期│
│    │時43│土地銀行│      │194970號電話與│      │徒刑拾伍年肆月，鄭│
│    │分許│附近天橋│      │李齊中連絡後，│      │明雄處有期徒刑柒年│
│    │    │下      │      │約定交易時間、│      │玖月，扣案附表五編│
│    │    │        │      │地點，由蕭文豪│      │號5至9所示之物均沒│
│    │    │        │      │前往向受李齊中│      │收之；未扣案附掛門│
│    │    │        │      │指示前來之鄭明│      │號0000000000號行動│
│    │    │        │      │雄購買海洛因，│      │電話壹支（含門號卡│
│    │    │        │      │鄭明雄並取得販│      │）沒收之，如全部或│
│    │    │        │      │毒價金1500元。│      │一部不能沒收時，應│
│    │    │        │      │              │      │連帶追徵其價額；扣│
│    │    │        │      │              │      │案販賣第一級毒品所│
│    │    │        │      │              │      │得新臺幣壹仟伍佰元│
│    │    │        │      │              │      │沒收之。          │
├──┼──┼────┼───┼───────┼───┼─────────┤
│122 │98年│臺中縣沙│蔡增洲│蔡增洲以093167│2000元│李齊中販賣第一級毒│
│    │10月│鹿鎮中山│      │1282號電話撥打│      │品，累犯，處有期徒│
│    │9日 │路與光大│      │0000000000號電│      │刑拾伍年肆月，扣案│
│    │14時│路口之鞋│      │話與李齊中連絡│      │附表五編號5至9所示│
│    │55分│店前    │      │後，約定交易時│      │之物均沒收之；未扣│
│    │許  │        │      │間、地點，由蔡│      │案附掛門號00000000│
│    │    │        │      │增洲前往向李齊│      │70號行動電話壹支（│
│    │    │        │      │中購買海洛因，│      │含門號卡）沒收之，│
│    │    │        │      │李齊中並取得販│      │如全部或一部不能沒│
│    │    │        │      │毒價金2000元。│      │收時，應追徵其價額│
│    │    │        │      │              │      │；未扣案販賣第一級│
│    │    │        │      │              │      │毒品所得新臺幣貳仟│
│    │    │        │      │              │      │元沒收之，如全部或│
│    │    │        │      │              │      │一部不能沒收時，以│
│    │    │        │      │              │      │其財產抵償之。    │
├──┼──┼────┼───┼───────┼───┼─────────┤
│123 │98年│臺中縣梧│蔡增洲│蔡增洲以093167│1000元│李齊中販賣第一級毒│
│    │10月│棲鎮中棲│      │1282號電話撥打│      │品，累犯，處有期徒│
│    │9日 │路與中華│      │0000000000號電│      │刑拾伍年肆月，扣案│
│    │18時│路口之萊│      │話與李齊中連絡│      │附表五編號5至9所示│
│    │13分│爾富便利│      │後，約定交易時│      │之物均沒收之；未扣│
│    │許  │商店前  │      │間、地點，由蔡│      │案附掛門號00000000│
│    │    │        │      │增洲前往向李齊│      │70號行動電話壹支（│
│    │    │        │      │中購買海洛因，│      │含門號卡）沒收之，│
│    │    │        │      │李齊中並取得販│      │如全部或一部不能沒│
│    │    │        │      │毒價金1000元。│      │收時，應追徵其價額│
│    │    │        │      │              │      │；未扣案販賣第一級│
│    │    │        │      │              │      │毒品所得新臺幣壹仟│
│    │    │        │      │              │      │元沒收之，如全部或│
│    │    │        │      │              │      │一部不能沒收時，以│
│    │    │        │      │              │      │其財產抵償之。    │
├──┼──┼────┼───┼───────┼───┼─────────┤
│124 │98年│臺中縣沙│蔡增洲│蔡增洲以093167│1000元│李齊中販賣第一級毒│
│    │10月│鹿鎮鹿寮│      │1282號電話撥打│      │品，累犯，處有期徒│
│    │9日 │里土地公│      │0000000000號電│      │刑拾伍年肆月，扣案│
│    │18時│廟前    │      │話與李齊中連絡│      │附表五編號5至9所示│
│    │52分│        │      │後，約定交易時│      │之物均沒收之；未扣│
│    │許  │        │      │間、地點，由蔡│      │案附掛門號00000000│
│    │    │        │      │增洲前往向李齊│      │70號行動電話壹支（│
│    │    │        │      │中購買海洛因，│      │含門號卡）沒收之，│
│    │    │        │      │李齊中並取得販│      │如全部或一部不能沒│
│    │    │        │      │毒價金1000元。│      │收時，應追徵其價額│
│    │    │        │      │              │      │；未扣案販賣第一級│
│    │    │        │      │              │      │毒品所得新臺幣壹仟│
│    │    │        │      │              │      │元沒收之，如全部或│
│    │    │        │      │              │      │一部不能沒收時，以│
│    │    │        │      │              │      │其財產抵償之。    │
├──┼──┼────┼───┼───────┼───┼─────────┤
│125 │98年│同上    │蔡增洲│蔡增洲以093167│2000元│李齊中販賣第一級毒│
│    │10月│        │      │1282號電話撥打│      │品，累犯，處有期徒│
│    │10日│        │      │0000000000號電│      │刑拾伍年肆月，扣案│
│    │9時 │        │      │話與李齊中連絡│      │附表五編號5至9所示│
│    │23分│        │      │後，約定交易時│      │之物均沒收之；未扣│
│    │許  │        │      │間、地點，由蔡│      │案附掛門號00000000│
│    │    │        │      │增洲前往向李齊│      │70號行動電話壹支（│
│    │    │        │      │中購買海洛因，│      │含門號卡）沒收之，│
│    │    │        │      │李齊中並取得販│      │如全部或一部不能沒│
│    │    │        │      │毒價金2000元。│      │收時，應追徵其價額│
│    │    │        │      │              │      │；扣案販賣第一級毒│
│    │    │        │      │              │      │品所得新臺幣貳佰元│
│    │    │        │      │              │      │沒收之，未扣案販賣│
│    │    │        │      │              │      │第一級毒品所得壹仟│
│    │    │        │      │              │      │捌佰元沒收之，如全│
│    │    │        │      │              │      │部或一部不能沒收時│
│    │    │        │      │              │      │，以其財產抵償之。│
├──┼──┼────┼───┼───────┼───┼─────────┤
│126 │98年│同上    │蔡增洲│蔡增洲以093167│1000元│李齊中販賣第一級毒│
│    │10月│        │      │1282號電話撥打│      │品，累犯，處有期徒│
│    │10日│        │      │0000000000號電│      │刑拾伍年肆月，扣案│
│    │13時│        │      │話與李齊中連絡│      │附表五編號5至9所示│
│    │6分 │        │      │後，約定交易時│      │之物均沒收之；未扣│
│    │許  │        │      │間、地點，由蔡│      │案附掛門號00000000│
│    │    │        │      │增洲前往向李齊│      │70號行動電話壹支（│
│    │    │        │      │中購買海洛因，│      │含門號卡）沒收之，│
│    │    │        │      │李齊中並取得販│      │如全部或一部不能沒│
│    │    │        │      │毒價金1000元。│      │收時，應追徵其價額│
│    │    │        │      │              │      │；扣案販賣第一級毒│
│    │    │        │      │              │      │品所得新臺幣壹仟元│
│    │    │        │      │              │      │沒收之。          │
├──┼──┼────┼───┼───────┼───┼─────────┤
│127 │98年│同上    │蔡增洲│蔡增洲以093167│1000元│李齊中販賣第一級毒│
│    │10月│        │      │1282號電話撥打│      │品，累犯，處有期徒│
│    │10日│        │      │0000000000號電│      │刑拾伍年肆月，扣案│
│    │17時│        │      │話與李齊中連絡│      │附表五編號5至9所示│
│    │50分│        │      │後，約定交易時│      │之物均沒收之；未扣│
│    │許  │        │      │間、地點，由蔡│      │案附掛門號00000000│
│    │    │        │      │增洲前往向李齊│      │70號行動電話壹支（│
│    │    │        │      │中購買海洛因，│      │含門號卡）沒收之，│
│    │    │        │      │李齊中並取得販│      │如全部或一部不能沒│
│    │    │        │      │毒價金1000元。│      │收時，應追徵其價額│
│    │    │        │      │              │      │；扣案販賣第一級毒│
│    │    │        │      │              │      │品所得新臺幣壹仟元│
│    │    │        │      │              │      │沒收之。          │
├──┼──┼────┼───┼───────┼───┼─────────┤
│128 │98年│同上    │蔡增洲│蔡增洲以093167│1000元│李齊中販賣第一級毒│
│    │10月│        │      │1282號電話撥打│      │品，累犯，處有期徒│
│    │10日│        │      │0000000000號電│      │刑拾伍年肆月，扣案│
│    │20時│        │      │話與李齊中連絡│      │附表五編號5至9所示│
│    │23分│        │      │後，約定交易時│      │之物均沒收之；未扣│
│    │許  │        │      │間、地點，由蔡│      │案附掛門號00000000│
│    │    │        │      │增洲前往向李齊│      │70號行動電話壹支（│
│    │    │        │      │中購買海洛因，│      │含門號卡）沒收之，│
│    │    │        │      │李齊中並取得販│      │如全部或一部不能沒│
│    │    │        │      │毒價金1000元。│      │收時，應追徵其價額│
│    │    │        │      │              │      │；扣案販賣第一級毒│
│    │    │        │      │              │      │品所得新臺幣壹仟元│
│    │    │        │      │              │      │沒收之。          │
├──┼──┼────┼───┼───────┼───┼─────────┤
│129 │98年│同上    │蔡增洲│蔡增洲以093167│1000元│李齊中販賣第一級毒│
│    │10月│        │      │1282號電話撥打│      │品，累犯，處有期徒│
│    │10日│        │      │0000000000號電│      │刑拾伍年肆月，扣案│
│    │20時│        │      │話與李齊中連絡│      │附表五編號5至9所示│
│    │58分│        │      │後，約定交易時│      │之物均沒收之；未扣│
│    │許  │        │      │間、地點，由蔡│      │案附掛門號00000000│
│    │    │        │      │增洲前往向李齊│      │70號行動電話壹支（│
│    │    │        │      │中購買海洛因，│      │含門號卡）沒收之，│
│    │    │        │      │李齊中並取得販│      │如全部或一部不能沒│
│    │    │        │      │毒價金1000元。│      │收時，應追徵其價額│
│    │    │        │      │              │      │；扣案販賣第一級毒│
│    │    │        │      │              │      │品所得新臺幣壹仟元│
│    │    │        │      │              │      │沒收之。          │
├──┼──┼────┼───┼───────┼───┼─────────┤
│130 │98年│臺中縣清│李慧崎│李慧崎以其所持│1000元│李齊中販賣第一級毒│
│    │10月│水鎮建國│      │用之00-0000000│      │品，累犯，處有期徒│
│    │10日│路士官長│      │1號電話撥打093│      │刑拾伍年肆月，扣案│
│    │20時│麵店前  │      │0000000號電話 │      │附表五編號5至9所示│
│    │6分 │        │      │與李齊中連絡後│      │之物均沒收之；未扣│
│    │許  │        │      │，約定交易時間│      │案附掛門號00000000│
│    │    │        │      │、地點，由李慧│      │70號行動電話壹支（│
│    │    │        │      │崎前往向李齊中│      │含門號卡）沒收之，│
│    │    │        │      │購買海洛因，李│      │如全部或一部不能沒│
│    │    │        │      │齊中並取得販毒│      │收時，應追徵其價額│
│    │    │        │      │價金1000元。  │      │；扣案販賣第一級毒│
│    │    │        │      │              │      │品所得新臺幣壹仟元│
│    │    │        │      │              │      │沒收之。          │
├──┼──┼────┼───┼───────┼───┼─────────┤
│131 │98年│臺中縣沙│吳毓哲│吳毓哲以其所持│6000元│李齊中販賣第一級毒│
│    │10月│鹿鎮童綜│      │用之0000000000│      │品，累犯，處有期徒│
│    │10日│合醫院對│      │號電話撥打093 │      │刑拾伍年肆月，扣案│
│    │23時│面之7-11│      │0000000號電話 │      │附表五編號5至9所示│
│    │35分│便利商店│      │與李齊中連絡後│      │之物均沒收之；未扣│
│    │許  │        │      │，約定交易時間│      │案附掛門號00000000│
│    │    │        │      │、地點，由吳毓│      │70號行動電話壹支（│
│    │    │        │      │哲前往向李齊中│      │含門號卡）沒收之，│
│    │    │        │      │購買海洛因，李│      │如全部或一部不能沒│
│    │    │        │      │齊中並取得販毒│      │收時，應追徵其價額│
│    │    │        │      │價金6000元。  │      │；扣案販賣第一級毒│
│    │    │        │      │              │      │品所得新臺幣陸仟元│
│    │    │        │      │              │      │沒收之。          │
├──┼──┼────┼───┼───────┼───┼─────────┤
│132 │98年│臺中縣沙│蔡增洲│蔡增洲以093167│1500元│李齊中販賣第一級毒│
│    │10月│鹿鎮土地│      │1282號電話撥打│      │品，累犯，處有期徒│
│    │11日│公廟前  │      │0000000000號電│      │刑拾伍年肆月，扣案│
│    │13時│        │      │話與李齊中連絡│      │附表五編號5至9所示│
│    │26分│        │      │後，約定交易時│      │之物均沒收之；未扣│
│    │許  │        │      │間、地點，由蔡│      │案附掛門號00000000│
│    │    │        │      │增洲前往向李齊│      │70號行動電話壹支（│
│    │    │        │      │中購買海洛因，│      │含門號卡）沒收之，│
│    │    │        │      │李齊中並取得販│      │如全部或一部不能沒│
│    │    │        │      │毒價金1500元。│      │收時，應追徵其價額│
│    │    │        │      │              │      │；扣案販賣第一級毒│
│    │    │        │      │              │      │品所得新臺幣壹仟伍│
│    │    │        │      │              │      │佰元沒收之。      │
├──┼──┼────┼───┼───────┼───┼─────────┤
│133 │98年│同上    │蔡增洲│蔡增洲以其所持│1000元│李齊中、鄭明雄共同│
│    │10月│        │      │用之0000000000│      │販賣第一級毒品，均│
│    │11日│        │      │號電話撥打0939│      │累犯，李齊中處有期│
│    │16時│        │      │194970號電話與│      │徒刑拾伍年肆月，鄭│
│    │14分│        │      │李齊中聯絡後，│      │明雄處有期徒刑柒年│
│    │許  │        │      │由李齊中以0952│      │玖月，扣案附表五編│
│    │    │        │      │724070號電話指│      │號5至9所示之物均沒│
│    │    │        │      │示鄭明雄前往約│      │收之；未扣案附掛門│
│    │    │        │      │定地點，由蔡增│      │號0000000000號行動│
│    │    │        │      │洲向鄭明雄購買│      │電話壹支（含門號卡│
│    │    │        │      │海洛因，鄭明雄│      │）沒收之，如全部或│
│    │    │        │      │並取得販毒價金│      │一部不能沒收時，應│
│    │    │        │      │1000元。      │      │連帶追徵其價額；扣│
│    │    │        │      │              │      │案販賣第一級毒品所│
│    │    │        │      │              │      │得新臺幣壹仟元沒收│
│    │    │        │      │              │      │之。              │
├──┼──┼────┼───┼───────┼───┼─────────┤
│134 │98年│臺中縣沙│蔡增洲│蔡增洲以093167│1000元│李齊中販賣第一級毒│
│    │10月│鹿鎮土地│      │1282號電話撥打│      │品，累犯，處有期徒│
│    │11日│銀行天橋│      │0000000000號電│      │刑拾伍年肆月，扣案│
│    │16時│下      │      │話與李齊中連絡│      │附表五編號5至9所示│
│    │50分│        │      │後，約定交易時│      │之物均沒收之；未扣│
│    │許  │        │      │間、地點，由蔡│      │案附掛門號00000000│
│    │    │        │      │增洲前往向李齊│      │70號行動電話壹支（│
│    │    │        │      │中購買海洛因，│      │含門號卡）沒收之，│
│    │    │        │      │李齊中並取得販│      │如全部或一部不能沒│
│    │    │        │      │毒價金1000元。│      │收時，應追徵其價額│
│    │    │        │      │              │      │；扣案販賣第一級毒│
│    │    │        │      │              │      │品所得新臺幣壹仟元│
│    │    │        │      │              │      │沒收之。          │
├──┼──┼────┼───┼───────┼───┼─────────┤
│135 │98年│臺中縣沙│蔡增洲│蔡增洲以093167│1000元│李齊中販賣第一級毒│
│    │10月│鹿鎮全國│      │1282號電話撥打│      │品，累犯，處有期徒│
│    │11日│補習班前│      │0000000000號電│      │刑拾伍年肆月，扣案│
│    │17時│        │      │話與李齊中連絡│      │附表五編號5至9所示│
│    │49分│        │      │後，約定交易時│      │之物均沒收之；未扣│
│    │許  │        │      │間、地點，由蔡│      │案附掛門號00000000│
│    │    │        │      │增洲前往向李齊│      │70號行動電話壹支（│
│    │    │        │      │中購買海洛因，│      │含門號卡）沒收之，│
│    │    │        │      │李齊中並取得販│      │如全部或一部不能沒│
│    │    │        │      │毒價金1000元。│      │收時，應追徵其價額│
│    │    │        │      │              │      │；扣案販賣第一級毒│
│    │    │        │      │              │      │品所得新臺幣壹仟元│
│    │    │        │      │              │      │沒收之。          │
├──┼──┼────┼───┼───────┼───┼─────────┤
│136 │98年│同上    │蔡增洲│蔡增洲以093167│1000元│李齊中販賣第一級毒│
│    │10月│        │      │1282號電話撥打│      │品，累犯，處有期徒│
│    │11日│        │      │0000000000號電│      │刑拾伍年肆月，扣案│
│    │20時│        │      │話與李齊中連絡│      │附表五編號5至9所示│
│    │47分│        │      │後，約定交易時│      │之物均沒收之；未扣│
│    │許  │        │      │間、地點，由蔡│      │案附掛門號00000000│
│    │    │        │      │增洲前往向李齊│      │70號行動電話壹支（│
│    │    │        │      │中購買海洛因，│      │含門號卡）沒收之，│
│    │    │        │      │李齊中並取得販│      │如全部或一部不能沒│
│    │    │        │      │毒價金1000元。│      │收時，應追徵其價額│
│    │    │        │      │              │      │；扣案販賣第一級毒│
│    │    │        │      │              │      │品所得新臺幣壹仟元│
│    │    │        │      │              │      │沒收之。          │
├──┼──┼────┼───┼───────┼───┼─────────┤
│137 │98年│臺中縣沙│蔡增洲│蔡增洲以093167│1000元│李齊中販賣第一級毒│
│    │10月│鹿鎮鹿寮│      │1282號電話撥打│      │品，累犯，處有期徒│
│    │11日│里土地公│      │0000000000號電│      │刑拾伍年肆月，扣案│
│    │21時│廟附近巷│      │話與李齊中連絡│      │附表五編號5至9所示│
│    │26分│子      │      │後，約定交易時│      │之物均沒收之；未扣│
│    │許  │        │      │間、地點，由蔡│      │案附掛門號00000000│
│    │    │        │      │增洲前往向李齊│      │70號行動電話壹支（│
│    │    │        │      │中購買海洛因，│      │含門號卡）沒收之，│
│    │    │        │      │李齊中並取得販│      │如全部或一部不能沒│
│    │    │        │      │毒價金1000元。│      │收時，應追徵其價額│
│    │    │        │      │              │      │；扣案販賣第一級毒│
│    │    │        │      │              │      │品所得新臺幣壹仟元│
│    │    │        │      │              │      │沒收之。          │
├──┼──┼────┼───┼───────┼───┼─────────┤
│138 │98年│臺中縣梧│蕭文豪│蕭文豪以其所持│2000元│李齊中販賣第一級毒│
│    │10月│棲鎮中棲│      │用之0000000000│      │品，累犯，處有期徒│
│    │12日│路與中華│      │號電話撥打0939│      │刑拾伍年肆月，扣案│
│    │7時 │路口之萊│      │194970號電話與│      │附表五編號5至9所示│
│    │38分│爾富便利│      │李齊中連絡後，│      │之物均沒收之；未扣│
│    │許  │超商前  │      │約定交易時間、│      │案附掛門號00000000│
│    │    │        │      │地點，由蕭文豪│      │70號行動電話壹支（│
│    │    │        │      │前往向李齊中購│      │含門號卡）沒收之，│
│    │    │        │      │買海洛因，李齊│      │如全部或一部不能沒│
│    │    │        │      │中並取得販毒價│      │收時，應追徵其價額│
│    │    │        │      │金2000元。    │      │；扣案販賣第一級毒│
│    │    │        │      │              │      │品所得新臺幣貳仟元│
│    │    │        │      │              │      │沒收之。          │
├──┼──┼────┼───┼───────┼───┼─────────┤
│139 │98年│臺中縣沙│蔡增洲│蔡增洲以093167│1000元│李齊中販賣第一級毒│
│    │10月│鹿鎮鹿寮│      │1282號電話撥打│      │品，累犯，處有期徒│
│    │12日│里土地公│      │0000000000號電│      │刑拾伍年肆月，扣案│
│    │9時 │廟附近之│      │話與李齊中連絡│      │附表五編號5至9所示│
│    │15分│釣蝦場  │      │後，約定交易時│      │之物均沒收之；未扣│
│    │許  │        │      │間、地點，由蔡│      │案附掛門號00000000│
│    │    │        │      │增洲前往向李齊│      │70號行動電話壹支（│
│    │    │        │      │中購買海洛因，│      │含門號卡）沒收之，│
│    │    │        │      │李齊中並取得販│      │如全部或一部不能沒│
│    │    │        │      │毒價金1000元。│      │收時，應追徵其價額│
│    │    │        │      │              │      │；扣案販賣第一級毒│
│    │    │        │      │              │      │品所得新臺幣壹仟元│
│    │    │        │      │              │      │沒收之。          │
├──┼──┼────┼───┼───────┼───┼─────────┤
│140 │98年│臺中縣清│李慧崎│李慧崎以其所持│1000元│李齊中販賣第一級毒│
│    │10月│水鎮建國│      │用之00-0000000│      │品，累犯，處有期徒│
│    │12日│路士官長│      │1號電話撥打093│      │刑拾伍年肆月，扣案│
│    │22時│麵店前  │      │0000000號電話 │      │附表五編號5至9所示│
│    │30分│        │      │與李齊中連絡後│      │之物均沒收之；未扣│
│    │許  │        │      │，約定交易時間│      │案附掛門號00000000│
│    │    │        │      │、地點，由李慧│      │70號行動電話壹支（│
│    │    │        │      │崎前往向李齊中│      │含門號卡）沒收之，│
│    │    │        │      │購買海洛因，李│      │如全部或一部不能沒│
│    │    │        │      │齊中並取得販毒│      │收時，應追徵其價額│
│    │    │        │      │價金1000元。  │      │；扣案販賣第一級毒│
│    │    │        │      │              │      │品所得新臺幣壹仟元│
│    │    │        │      │              │      │沒收之。          │
├──┼──┼────┼───┼───────┼───┼─────────┤
│141 │98年│臺中縣梧│蕭文豪│蕭文豪以其所持│1500元│李齊中販賣第一級毒│
│    │10月│棲鎮中棲│      │用之0000000000│      │品，累犯，處有期徒│
│    │13日│路與臨港│      │號電話撥打0939│      │刑拾伍年肆月，扣案│
│    │10時│路口    │      │194970號電話與│      │附表五編號5至9所示│
│    │15分│        │      │李齊中連絡後，│      │之物均沒收之；未扣│
│    │許  │        │      │約定交易時間、│      │案附掛門號00000000│
│    │    │        │      │地點，由蕭文豪│      │70號行動電話壹支（│
│    │    │        │      │前往向李齊中購│      │含門號卡）沒收之，│
│    │    │        │      │買海洛因，李齊│      │如全部或一部不能沒│
│    │    │        │      │中並取得販毒價│      │收時，應追徵其價額│
│    │    │        │      │金1500元。    │      │；扣案販賣第一級毒│
│    │    │        │      │              │      │品所得新臺幣壹仟伍│
│    │    │        │      │              │      │佰元沒收之。      │
├──┼──┼────┼───┼───────┼───┼─────────┤
│142 │98年│臺中縣清│李慧崎│李慧崎以其所持│2000元│李齊中販賣第一級毒│
│    │10月│水鎮建國│      │用之00-0000000│      │品，累犯，處有期徒│
│    │13日│路士官長│      │1號電話撥打093│      │刑拾伍年肆月，扣案│
│    │16時│麵店前  │      │0000000號電話 │      │附表五編號5至9所示│
│    │40分│        │      │與李齊中連絡後│      │之物均沒收之；未扣│
│    │許  │        │      │，約定交易時間│      │案附掛門號00000000│
│    │    │        │      │、地點，由李慧│      │70號行動電話壹支（│
│    │    │        │      │崎前往向李齊中│      │含門號卡）沒收之，│
│    │    │        │      │購買海洛因，李│      │如全部或一部不能沒│
│    │    │        │      │齊中並取得販毒│      │收時，應追徵其價額│
│    │    │        │      │價金2000元。  │      │；扣案販賣第一級毒│
│    │    │        │      │              │      │品所得新臺幣貳仟元│
│    │    │        │      │              │      │沒收之。          │
├──┼──┼────┼───┼───────┼───┼─────────┤
│143 │98年│臺中縣梧│蕭文豪│蕭文豪以其所持│1500元│李齊中販賣第一級毒│
│    │10月│棲鎮中華│      │用之0000000000│      │品，累犯，處有期徒│
│    │14日│路與五權│      │號電話撥打0939│      │刑拾伍年肆月，扣案│
│    │9時 │路口    │      │194970號電話與│      │附表五編號5至9所示│
│    │23分│        │      │李齊中連絡後，│      │之物均沒收之；未扣│
│    │許  │        │      │約定交易時間、│      │案附掛門號00000000│
│    │    │        │      │地點，由蕭文豪│      │70號行動電話壹支（│
│    │    │        │      │前往向李齊中購│      │含門號卡）沒收之，│
│    │    │        │      │買海洛因，李齊│      │如全部或一部不能沒│
│    │    │        │      │中並取得販毒價│      │收時，應追徵其價額│
│    │    │        │      │金1500元。    │      │；扣案販賣第一級毒│
│    │    │        │      │              │      │品所得新臺幣壹仟伍│
│    │    │        │      │              │      │佰元沒收之。      │
├──┼──┼────┼───┼───────┼───┼─────────┤
│144 │98年│臺中縣沙│蔡增洲│蔡增洲以093167│2000元│李齊中販賣第一級毒│
│    │10月│鹿鎮沙鹿│      │1282號電話撥打│      │品，累犯，處有期徒│
│    │14日│高工前  │      │0000000000號電│      │刑拾伍年肆月，扣案│
│    │10時│        │      │話與李齊中連絡│      │附表五編號5至9所示│
│    │47分│        │      │後，約定交易時│      │之物均沒收之；未扣│
│    │許  │        │      │間、地點，由蔡│      │案附掛門號00000000│
│    │    │        │      │增洲前往向李齊│      │70號行動電話壹支（│
│    │    │        │      │中購買海洛因，│      │含門號卡）沒收之，│
│    │    │        │      │李齊中並取得販│      │如全部或一部不能沒│
│    │    │        │      │毒價金2000元。│      │收時，應追徵其價額│
│    │    │        │      │              │      │；扣案販賣第一級毒│
│    │    │        │      │              │      │品所得新臺幣貳仟元│
│    │    │        │      │              │      │沒收之。          │
├──┼──┼────┼───┼───────┼───┼─────────┤
│145 │98年│臺中縣沙│蔡增洲│蔡增洲以093167│1000元│李齊中販賣第一級毒│
│    │10月│鹿鎮全國│      │1282號電話撥打│      │品，累犯，處有期徒│
│    │12日│補習班前│      │0000000000號電│      │刑拾伍年肆月，扣案│
│    │18時│        │      │話與李齊中連絡│      │附表五編號5至9所示│
│    │21分│        │      │後，約定交易時│      │之物均沒收之；未扣│
│    │許  │        │      │間、地點，由蔡│      │案附掛門號00000000│
│    │    │        │      │增洲前往向李齊│      │70號行動電話壹支（│
│    │    │        │      │中購買海洛因，│      │含門號卡）沒收之，│
│    │    │        │      │李齊中並取得販│      │如全部或一部不能沒│
│    │    │        │      │毒價金1000元。│      │收時，應追徵其價額│
│    │    │        │      │              │      │；扣案販賣第一級毒│
│    │    │        │      │              │      │品所得新臺幣壹仟元│
│    │    │        │      │              │      │沒收之。          │
├──┼──┼────┼───┼───────┼───┼─────────┤
│146 │98年│臺中縣沙│王清棋│王清棋以096307│1000元│李齊中販賣第一級毒│
│    │10月│鹿鎮新天│      │3937號電話撥打│      │品，累犯，處有期徒│
│    │13日│地大賣場│      │0000000000號電│      │刑拾伍年肆月，扣案│
│    │12時│對面之眼│      │話與李齊中連絡│      │附表五編號5至9所示│
│    │47分│鏡行前  │      │後，約定交易時│      │之物均沒收之；未扣│
│    │許  │        │      │間、地點，由王│      │案附掛門號00000000│
│    │    │        │      │清棋前往向李齊│      │70號行動電話壹支（│
│    │    │        │      │中購買海洛因，│      │含門號卡）沒收之，│
│    │    │        │      │李齊中並取得販│      │如全部或一部不能沒│
│    │    │        │      │毒價金1000元。│      │收時，應追徵其價額│
│    │    │        │      │              │      │；扣案販賣第一級毒│
│    │    │        │      │              │      │品所得新臺幣壹仟元│
│    │    │        │      │              │      │沒收之。          │
├──┼──┼────┼───┼───────┼───┼─────────┤
│147 │98年│臺中縣清│李慧崎│李慧崎以其所持│1000元│李齊中販賣第一級毒│
│    │10月│水鎮建國│      │用之00-0000000│      │品，累犯，處有期徒│
│    │14日│路士官長│      │1號電話撥打093│      │刑拾伍年肆月，扣案│
│    │18時│麵店前  │      │0000000號電話 │      │附表五編號5至9所示│
│    │50分│        │      │與李齊中連絡後│      │之物均沒收之；未扣│
│    │許  │        │      │，約定交易時間│      │案附掛門號00000000│
│    │    │        │      │、地點，由李慧│      │70號行動電話壹支（│
│    │    │        │      │崎前往向李齊中│      │含門號卡）沒收之，│
│    │    │        │      │購買海洛因，李│      │如全部或一部不能沒│
│    │    │        │      │齊中並取得販毒│      │收時，應追徵其價額│
│    │    │        │      │價金1000元。  │      │；扣案販賣第一級毒│
│    │    │        │      │              │      │品所得新臺幣壹仟元│
│    │    │        │      │              │      │沒收之。          │
├──┼──┼────┼───┼───────┼───┼─────────┤
│148 │98年│臺中縣梧│蔡增洲│蔡增洲以093167│1000元│李齊中販賣第一級毒│
│    │10月│棲鎮童綜│      │1282號電話撥打│      │品，累犯，處有期徒│
│    │14日│合醫院對│      │0000000000號電│      │刑拾伍年肆月，扣案│
│    │20時│面      │      │話與李齊中連絡│      │附表五編號5至9所示│
│    │58分│        │      │後，約定交易時│      │之物均沒收之；未扣│
│    │許  │        │      │間、地點，由蔡│      │案附掛門號00000000│
│    │    │        │      │增洲前往向李齊│      │70號行動電話壹支（│
│    │    │        │      │中購買海洛因，│      │含門號卡）沒收之，│
│    │    │        │      │李齊中並取得販│      │如全部或一部不能沒│
│    │    │        │      │毒價金1000元。│      │收時，應追徵其價額│
│    │    │        │      │              │      │；扣案販賣第一級毒│
│    │    │        │      │              │      │品所得新臺幣壹仟元│
│    │    │        │      │              │      │沒收之。          │
├──┼──┼────┼───┼───────┼───┼─────────┤
│149 │98年│臺中縣梧│蕭文豪│蕭文豪以其所持│1500元│李齊中販賣第一級毒│
│    │10月│棲鎮中棲│      │用之0000000000│（起訴│品，累犯，處有期徒│
│    │15日│路與中華│      │號電話撥打0939│書誤為│刑拾伍年肆月，扣案│
│    │10時│路口之萊│      │194970號電話與│2000元│附表五編號5至9所示│
│    │32分│爾富便利│      │李齊中連絡後，│）    │之物均沒收之；未扣│
│    │許  │超商前  │      │約定交易時間、│      │案附掛門號00000000│
│    │    │        │      │地點，由蕭文豪│      │70號行動電話壹支（│
│    │    │        │      │前往向李齊中購│      │含門號卡）沒收之，│
│    │    │        │      │買海洛因，李齊│      │如全部或一部不能沒│
│    │    │        │      │中並取得販毒價│      │收時，應追徵其價額│
│    │    │        │      │金2000元。    │      │；扣案販賣第一級毒│
│    │    │        │      │              │      │品所得新臺幣壹仟伍│
│    │    │        │      │              │      │佰元沒收之。      │
├──┼──┼────┼───┼───────┼───┼─────────┤
│150 │98年│臺中縣清│李慧崎│李慧崎以其所持│1000元│李齊中販賣第一級毒│
│    │10月│水鎮建國│      │用之00-0000000│      │品，累犯，處有期徒│
│    │15日│路士官長│      │1號電話撥打093│      │刑拾伍年肆月，扣案│
│    │12時│麵店前  │      │0000000號電話 │      │附表五編號5至9所示│
│    │30分│        │      │與李齊中連絡後│      │之物均沒收之；未扣│
│    │許  │        │      │，約定交易時間│      │案附掛門號00000000│
│    │    │        │      │、地點，由李慧│      │70號行動電話壹支（│
│    │    │        │      │崎前往向李齊中│      │含門號卡）沒收之，│
│    │    │        │      │購買海洛因，販│      │如全部或一部不能沒│
│    │    │        │      │毒價金1000元讓│      │收時，應追徵其價額│
│    │    │        │      │李慧崎賒欠。  │      │；扣案販賣第一級毒│
│    │    │        │      │              │      │品所得新臺幣壹仟元│
│    │    │        │      │              │      │沒收之。          │
└──┴──┴────┴───┴───────┴───┴─────────┘
附表三
┌─┬──┬────┬───┬───────┬────┬─────────┐
│編│交易│交易地點│購毒者│交  易  方  式│交易價格│被告所犯罪名及處刑│
│號│時間│        │      │              │（新臺幣│  （宣  告  刑）  │
│  │    │        │      │              │）      │                  │
├─┼──┼────┼───┼───────┼────┼─────────┤
│1 │98年│臺中縣梧│楊遵曉│楊遵曉以其所持│2000元  │李齊中、鄭明雄共同│
│  │9月 │棲鎮中央│      │用之0000000000│        │販賣第一級毒品，均│
│  │19日│路一段  │      │號電話撥打0916│        │累犯，李齊中處有期│
│  │20時│780號「 │      │226408號電話與│        │徒刑拾伍年肆月，鄭│
│  │30分│浩天宮」│      │鄭明雄連絡後，│        │明雄處有期徒刑柒年│
│  │許  │前      │      │鄭明雄自李齊中│        │玖月，扣案附表五編│
│  │    │        │      │處取得海洛因後│        │號5至9所示之物均沒│
│  │    │        │      │，與楊遵曉約定│        │收之；未扣案附掛門│
│  │    │        │      │交易時間、地點│        │號0000000000號行動│
│  │    │        │      │，由楊遵曉前往│        │電話壹支（含門號卡│
│  │    │        │      │向鄭明雄購買海│        │）沒收之，如全部或│
│  │    │        │      │洛因，鄭明雄並│        │一部不能沒收時，應│
│  │    │        │      │當場取得販毒價│        │連帶追徵其價額；扣│
│  │    │        │      │金2000元，再轉│        │案販賣第一級毒品所│
│  │    │        │      │交予李齊中。  │        │得新臺幣貳仟元沒收│
│  │    │        │      │              │        │之。              │
├─┼──┼────┼───┼───────┼────┼─────────┤
│2 │98年│同上    │楊遵曉│楊遵曉以其所持│1000元  │李齊中、鄭明雄共同│
│  │9月 │        │      │用之0000000000│        │販賣第一級毒品，均│
│  │24日│        │      │號電話撥打0916│        │累犯，李齊中處有期│
│  │19時│        │      │226408號電話與│        │徒刑拾伍年肆月，鄭│
│  │46分│        │      │鄭明雄連絡後，│        │明雄處有期徒刑柒年│
│  │許  │        │      │再依鄭明雄電話│        │玖月，扣案附表五編│
│  │    │        │      │中之指示，撥打│        │號5至9所示之物均沒│
│  │    │        │      │0000000000號電│        │收之；未扣案附掛門│
│  │    │        │      │話與李齊中聯絡│        │號0000000000號行動│
│  │    │        │      │，約定交易時間│        │電話壹支（含門號卡│
│  │    │        │      │、地點，由楊遵│        │）沒收之，如全部或│
│  │    │        │      │曉前往向李齊中│        │一部不能沒收時，應│
│  │    │        │      │購買海洛因，李│        │連帶追徵其價額；扣│
│  │    │        │      │齊中並當場取得│        │案販賣第一級毒品所│
│  │    │        │      │販毒價金2000元│        │得新臺幣壹仟元沒收│
│  │    │        │      │。            │        │之。              │
├─┼──┼────┼───┼───────┼────┼─────────┤
│3 │98年│臺中縣沙│楊遵曉│楊遵曉以其所持│800元   │李齊中、鄭明雄共同│
│  │9月 │鹿鎮中山│      │用之0000000000│        │販賣第一級毒品，均│
│  │28日│路與光大│      │號電話撥打0986│        │累犯，李齊中處有期│
│  │19時│路口之鞋│      │539686號電話與│        │徒刑拾伍年肆月，鄭│
│  │26分│店前    │      │鄭明雄連絡，鄭│        │明雄處有期徒刑柒年│
│  │許  │        │      │明雄自李齊中處│        │玖月，扣案附表五編│
│  │    │        │      │取得海洛因後，│        │號2、5至9所示之物 │
│  │    │        │      │與楊遵曉約定交│        │均沒收之；扣案販賣│
│  │    │        │      │易時間、地點，│        │第一級毒品所得新臺│
│  │    │        │      │由楊遵曉前往向│        │幣捌佰元沒收之。  │
│  │    │        │      │鄭明雄購買海洛│        │                  │
│  │    │        │      │因，鄭明雄並當│        │                  │
│  │    │        │      │場取得販毒價金│        │                  │
│  │    │        │      │800元，再轉交 │        │                  │
│  │    │        │      │予李齊中。    │        │                  │
├─┼──┼────┼───┼───────┼────┼─────────┤
│4 │98年│臺中縣沙│楊遵曉│楊遵曉以其所持│500元   │李齊中、鄭明雄共同│
│  │10月│鹿鎮中山│      │用之0000000000│        │販賣第一級毒品，均│
│  │9日 │路與光大│      │號電話撥打0952│        │累犯，李齊中處有期│
│  │14時│路口之燦│      │724070號電話與│        │徒刑拾伍年肆月，鄭│
│  │29分│坤3C賣場│      │鄭明雄連絡，鄭│        │明雄處有期徒刑柒年│
│  │許  │前      │      │明雄自李齊中處│        │玖月，扣案附表五編│
│  │    │        │      │取得海洛因後，│        │號1、5至9所示之物 │
│  │    │        │      │與楊遵曉約定交│        │均沒收之；扣案販賣│
│  │    │        │      │易時間、地點，│        │第一級毒品所得新臺│
│  │    │        │      │由楊遵曉前往向│        │幣伍佰元沒收之。  │
│  │    │        │      │鄭明雄購買海洛│        │                  │
│  │    │        │      │因，鄭明雄並當│        │                  │
│  │    │        │      │場取得販毒價金│        │                  │
│  │    │        │      │500元，再轉交 │        │                  │
│  │    │        │      │予李齊中。    │        │                  │
└─┴──┴────┴───┴───────┴────┴─────────┘
附表四：
┌──┬───────────────────────────┐
│編號│扣案物品名稱、數量                                    │
├──┼───────────────────────────┤
│ 1  │第一級毒品海洛因8包（鑑驗用餘淨重合計37.37公克）。    │
│    │                                                      │
├──┼───────────────────────────┤
│ 2  │第二級毒品甲基安非他命1包（鑑驗用餘淨重0.138公克）。  │
│    │                                                      │
└──┴───────────────────────────┘
附表五：
┌──┬─────────────────────┬─────┐
│編號│扣案物品名稱、數量                        │所  有  人│
├──┼─────────────────────┼─────┤
│1   │諾基亞手機1支（內含門號0000000000號之SIM卡│李齊中，並│
│    │1張）。                                   │交由鄭明雄│
│    │                                          │使用      │
├──┼─────────────────────┼─────┤
│2   │三星牌手機1支（內含門號0000000000號之SIM卡│鄭明雄    │
│    │1張）。                                   │          │
├──┼─────────────────────┼─────┤
│3   │販賣毒品所得新臺幣1000元。                │鄭明雄    │
├──┼─────────────────────┼─────┤
│4   │易利信手機壹支（內含門號0000000000號之SIM │蔡增洲    │
│    │卡壹張）。                                │          │
├──┼─────────────────────┼─────┤
│5   │電子磅秤1個。                             │李齊中    │
├──┼─────────────────────┼─────┤
│6   │葡萄糖4包。                               │李齊中    │
├──┼─────────────────────┼─────┤
│7   │毒品分裝工具小刀7支。                     │李齊中    │
├──┼─────────────────────┼─────┤
│8   │大理石研磨板1塊。                         │李齊中    │
├──┼─────────────────────┼─────┤
│9   │剪刀2支。                                 │李齊中    │
├──┼─────────────────────┼─────┤
│10  │分裝夾鍊袋14包                            │李齊中    │
├──┼─────────────────────┼─────┤
│11  │毒品所得新臺幣43000元。                   │李齊中    │
└──┴─────────────────────┴─────┘

司法院資訊處製作；財團法人民間司法改革基金會備份。
